1% Sebudaios-elkide:1% Sebudaios-elkide adv ; ! adverbs.lexc Adverb

1% vååjnahtahki:1% vååjnahtahk PIPPI-plc ; ! sma-propernouns.lexc ProperNoun-sma
1% vååjnahtahki+Sem/Time:1% vååjnahtahºki ALBMI ; ! numerals.lexc ARABICCOMPOUNDS

1% sjekelh+N+CmpN/SgN+CmpN/PlG+Sem/Dummytag:1% sjekel ÅABPETJH ; ! nouns.lexc NounNoPx



1% Böönteme+N+CmpN/SgN+CmpN/SgG+CmpN/PlG+Sem/Dummytag:1% Bööntem N_ODD ; ! nouns.lexc NounNoPx

1% Stoere-duelvien+OLang/UND:1% Stoere-duelvi^en LONDON-plc ; ! smi-sma-propernouns.lexc ProperNoun-smi

1% Natanese+N+Sem/Dummytag:1% Natanes N_ODD ; ! nouns.lexc NounNoPx



1% mandelmoereste:1% mandelmoereste adv ; ! adverbs.lexc Adverb
1% mandelmoereste+N+CmpN/SgN+CmpN/SgG+CmpN/PlG+Sem/Hum:1% mandelmoerest NIEJTE ; ! nouns.lexc NounPxKin
1% mandelmoereste+N+Sem/Money:1% mandelmoerest N_ODD ; ! nouns.lexc NounNoPx
1% mandelmoereste+N+Sem/Event:1% mandelmoerest NIEJTE ; ! nouns.lexc NounNoPx
1% mandelmoereste+N+Sem/Dummytag:1% mandelmoer LEXICON ; ! nouns.lexc NounNoPx
1% mandelmoereste:1% mandelmoerest SNAME_NIEJTE-plc ; ! sma-propernouns.lexc ProperNoun-sma
1% mandelmoereste+Err/Orth:1% mandelmoere Ad ; ! adpositions.lexc Adposition
1% mandelmoereste+OLang/UND:1% mandelmoereste ACCRA-org ; ! smi-sma-propernouns.lexc ProperNoun-smi
1% mandelmoereste+OLang/UND:1% mandelmoer^este ACCRA-plc ; ! smi-sma-propernouns.lexc ProperNoun-smi

1% vïhnege+N+CmpN/SgN+CmpN/SgG+CmpN/PlG+Err/Orth+Sem/Hum:1% vï N_ODD ; ! nouns.lexc NounNoPx
1% vïhnege:1% vïhneg SNAME_ODD-plc ; ! sma-propernouns.lexc ProperNoun-sma

6% Judejan+OLang/UND:6% Judejan LONDON-sur ; ! smi-sma-propernouns.lexc ProperNoun-smi

1% Iturejesne:1% Iturejesne adv ; ! adverbs.lexc Adverb





1% jallatjommes:1% jallatjommes adv ; ! adverbs.lexc Adverb



1% moabitteladtje+N+Sem/Hum:1% moabitte#ladtj NIEJTE ; ! nouns.lexc NounNoPx

1% bysvehtassijste+Err/Orth:1% bysvehtass adv ; ! adverbs.lexc Adverb

2% bïjretjoehpesåvva+N+Sem/Dummytag:2% bïjretjoehpesåvv MAANA ; ! nouns.lexc NounNoPx
2% bïjretjoehpesåvva+A:2% bïjretjoehpesåvv a_A_EVEN1 ; ! adjectives.lexc Adjective
2% bïjretjoehpesåvva:2% bïjretjoehpes MAANA-NOMEN-NOMEN ; ! adjectives.lexc Adjective
2% bïjretjoehpesåvva:2% bïjretjoehpesåvv PERS_SNAME_MAANA-mal ; ! sma-propernouns.lexc ProperNoun-sma





1% Peni-eline+OLang/UND:1% Peni-eline ACCRA-fem ; ! smi-sma-propernouns.lexc ProperNoun-smi
1% Peni-eline+MWE+CmpNP/First+OLang/UND:1% Peni-eline ACCRA-obj ; ! smi-sma-propernouns.lexc ProperNoun-smi

4% vaagnigujmie+N+CmpN/SgN+CmpN/SgG+CmpN/PlG+Sem/Dummytag:4% vaagnigujm N_IE ; ! nouns.lexc NounNoPx



1% luvneme+N+Sem/Dummytag:1% luvnem NIEJTE ; ! nouns.lexc NounNoPx



1% strïengkeslaakan:1% strïengkes laakanlex ; ! adverbs.lexc Adverb

1% Bet-tsatay+OLang/UND:1% Bet-tsatay BERN-plc ; ! smi-sma-propernouns.lexc ProperNoun-smi

1% Bet-tsaideste:1% Bet-tsaideste adv ; ! adverbs.lexc Adverb
1% Bet-tsaideste+N+CmpN/SgN+CmpN/SgG+CmpN/PlG+Sem/Hum:1% Bet-tsaidest NIEJTE ; ! nouns.lexc NounPxKin
1% Bet-tsaideste+N+Sem/Money:1% Bet-tsaidest N_ODD ; ! nouns.lexc NounNoPx
1% Bet-tsaideste+N+Sem/Event:1% Bet-tsaidest NIEJTE ; ! nouns.lexc NounNoPx
1% Bet-tsaideste+N+Sem/Dummytag:1% Bet-tsaid LEXICON ; ! nouns.lexc NounNoPx
1% Bet-tsaideste:1% Bet-tsaidest SNAME_NIEJTE-plc ; ! sma-propernouns.lexc ProperNoun-sma
1% Bet-tsaideste+Err/Orth:1% Bet-tsaide Ad ; ! adpositions.lexc Adposition
1% Bet-tsaideste+OLang/UND:1% Bet-tsaideste ACCRA-org ; ! smi-sma-propernouns.lexc ProperNoun-smi
1% Bet-tsaideste+OLang/UND:1% Bet-tsaid^este ACCRA-plc ; ! smi-sma-propernouns.lexc ProperNoun-smi

1% satraapijstie:1% satraapijstie adv ; ! adverbs.lexc Adverb
1% satraapijstie+Err/Orth:1% satraapij Postp ; ! adpositions.lexc Adposition
1% satraapijstie:1% satraapijstie adv-interr-rel ; ! adverbs.lexc Adverb
1% satraapijstie:1% satraapijstie Ij-Norm ; ! interjections.lexc Interjection
1% satraapijstie+N+Sem/Dummytag:1% satraapijst N_IE ; ! nouns.lexc NounNoPx
1% satraapijstie+Err/Orth:1% satraapij Ad ; ! adpositions.lexc Adposition
1% satraapijstie:1% satraapijst PN_IE-ani ; ! sma-propernouns.lexc ProperNoun-sma
1% satraapijstie:1% satraapijst PN_IE-plc ; ! sma-propernouns.lexc ProperNoun-sma
1% satraapijstie:1% satraapijst PN_IE-fem ; ! sma-propernouns.lexc ProperNoun-sma
1% satraapijstie+OLang/UND:1% satraapijstie ACCRA-sur ; ! smi-sma-propernouns.lexc ProperNoun-smi







1% Syrian+OLang/UND:1% Syri^an BERN-mal ; ! smi-sma-propernouns.lexc ProperNoun-smi
1% Syrian+OLang/UND:1% Syri^an LONDON-mal ; ! smi-sma-propernouns.lexc ProperNoun-smi
1% Syrian+OLang/UND:1% Syri^an LONDON-plc ; ! smi-sma-propernouns.lexc ProperNoun-smi
1% Syrian+OLang/UND:1% Syri^an BERN-fem ; ! smi-sma-propernouns.lexc ProperNoun-smi
1% Syrian+Err/Lex+OLang/UND:1% Syri^an BERN-plc ; ! smi-sma-propernouns.lexc ProperNoun-smi

1% njihpeldidh:1% njihpeld AALHTEDIDH_TV ; ! verbs.lexc Regular_verbs

1% eepts-mierien:1% eepts-mierien adv ; ! adverbs.lexc Adverb
1% eepts-mierien+OLang/ENG:1% eepts-mierien LONDON-sur ; ! smi-sma-propernouns.lexc ProperNoun-smi
1% eepts-mierien+OLang/NOB:1% eepts-mieri^en LONDON-plc ; ! smi-sma-propernouns.lexc ProperNoun-smi

1% Sanballat:1% Sanballat LONDON-plc ; ! sma-propernouns.lexc ProperNoun-sma
1% Sanballat+OLang/UND:1% Sanballat LONDON-plc ; ! smi-sma-propernouns.lexc ProperNoun-smi

2% Tyrosese+N+Prop+Sem/Mal+Sg+Nom:2% Tyrosese flagK ; ! sma-propernouns.lexc ProperNoun-sma



1% Onesiforosen+A+OLang/NOB:1% Onesiforose ATTR_N ; ! adjectives.lexc Adjective
1% Onesiforosen+OLang/NOB:1% Onesifor^osen LONDON-sur ; ! smi-sma-propernouns.lexc ProperNoun-smi

1% Bet-elesne:1% Bet-elesne adv ; ! adverbs.lexc Adverb

1% adar-asken+Use/MT:1% adar-asken adv ; ! adverbs.lexc Adverb

1% gallanedtieh+N+Sem/Dummytag:1% gallanedt TJÅENIEH ; ! nouns.lexc NounNoPx
1% gallanedtieh:1% gallanedt PN_IE_PLUR ; ! sma-propernouns.lexc ProperNoun-sma

1% skytelassje+N+CmpN/SgN+CmpN/SgG+CmpN/PlG+Sem/Hum:1% skytelassj NIEJTE ; ! nouns.lexc NounNoPx
1% skytelassje+A+CmpN/SgN+CmpN/SgG:1% skytelassj e_E_EVEN ; ! adjectives.lexc Adjective
1% skytelassje+A:1% skytelassj e_E_EVENNOCOMP1 ; ! adjectives.lexc Adjective

3% Mordekajese+N+Sem/Cat:3% Mordekajes N_ODD ; ! nouns.lexc NounNoPx
3% Mordekajese+N+Sem/Sign:3% Mordekajes NIEJTE ; ! nouns.lexc NounNoPx



1% gårresth-tjomhpe+N+Sem/Dummytag:1% gårresth-#tjomhp NIEJTE ; ! nouns.lexc HyphNouns
1% gårresth-tjomhpe+N+Sem/Dummytag:1% gårresth-tjomhp NIEJTE ; ! nouns.lexc NounNoPx



1% Bet-fagese:1% Bet-fagese adv ; ! adverbs.lexc Adverb
1% Bet-fagese+N+Sem/Dummytag:1% Bet-fages N_ODD ; ! nouns.lexc NounNoPx
1% Bet-fagese+OLang/UND:1% Bet-fagese ACCRA-sur ; ! smi-sma-propernouns.lexc ProperNoun-smi

1% fearmas+A:1% fearm as_AS_ODD1 ; ! adjectives.lexc Adjective
1% fearmas+OLang/UND:1% fe^armas LONDON-mal ; ! smi-sma-propernouns.lexc ProperNoun-smi

1% spuarjoeh+N+Sem/Dummytag:1% spuarj GAAROEH ; ! nouns.lexc NounNoPx

1% Basjanen:1% Basjanen LONDON-sur ; ! sma-propernouns.lexc ProperNoun-sma
1% Basjanen+OLang/FIN:1% Basjanen LONDON-sur ; ! smi-sma-propernouns.lexc ProperNoun-smi
1% Basjanen+OLang/FIN:1% Basjanen LONDON-plc ; ! smi-sma-propernouns.lexc ProperNoun-smi

1% Sjadraken+A+OLang/NOB:1% Sjadrake ATTR_N ; ! adjectives.lexc Adjective
1% Sjadraken+OLang/UND:1% Sjadraken LONDON-plc ; ! smi-sma-propernouns.lexc ProperNoun-smi

1% Aronese+N+Sem/Txt+Use/NG:1% Aro N_ODD ; ! nouns.lexc HyphNouns
1% Aronese+N+Sem/Dummytag:1% Arones N_ODD ; ! nouns.lexc NounNoPx
1% Aronese:1% Arones SNAME_ODD-plc ; ! sma-propernouns.lexc ProperNoun-sma
1% Aronese+Err/Orth:1% Aro^nes SNAME_NIEJTE-plc ; ! sma-propernouns.lexc ProperNoun-sma
1% Aronese+OLang/UND:1% Aro^nese ACCRA-plc ; ! smi-sma-propernouns.lexc ProperNoun-smi

2% Gilejaden+OLang/UND:2% Gilejaden LONDON-plc ; ! smi-sma-propernouns.lexc ProperNoun-smi
2% Gilejaden+OLang/UND:2% Gilej^aden LONDON-obj ; ! smi-sma-propernouns.lexc ProperNoun-smi
2% Gilejaden+OLang/UND:2% Gilejaden LONDON-sur ; ! smi-sma-propernouns.lexc ProperNoun-smi

1% Abel-Meholan+OLang/UND:1% Abel-Meholan LONDON-obj ; ! smi-sma-propernouns.lexc ProperNoun-smi

1% Nikodemosen+OLang/NOB:1% Nikode^mosen LONDON-sur ; ! smi-sma-propernouns.lexc ProperNoun-smi

1% Kleopas+OLang/UND:1% Kleopas LONDON-mal ; ! smi-sma-propernouns.lexc ProperNoun-smi

2% bietskedåvva+N+Sem/Dummytag:2% bietskedåvv MAANA ; ! nouns.lexc NounNoPx
2% bietskedåvva+A:2% bietskedåvv a_A_EVEN1 ; ! adjectives.lexc Adjective
2% bietskedåvva:2% bietsked MAANA-NOMEN-NOMEN ; ! adjectives.lexc Adjective
2% bietskedåvva:2% bietskedåvv PERS_SNAME_MAANA-mal ; ! sma-propernouns.lexc ProperNoun-sma

1% Sjadrakese:1% Sjadrakese adv ; ! adverbs.lexc Adverb
1% Sjadrakese+N+Sem/Dummytag:1% Sjadrakes N_ODD ; ! nouns.lexc HyphNouns
1% Sjadrakese+N+Sem/Dummytag:1% Sjadrakes N_ODD ; ! nouns.lexc NounNoPx
1% Sjadrakese+N+Sem/Dummytag:1% Sjadrakes NIEJTE ; ! nouns.lexc NounNoPx
1% Sjadrakese:1% Sjadrakes indodd ; ! pronouns.lexc Indefinite
1% Sjadrakese:1% Sjadrakes SNAME_ODD-plc ; ! sma-propernouns.lexc ProperNoun-sma





1% Fanu-elen:1% Fanu-elen adv ; ! adverbs.lexc Adverb
1% Fanu-elen+Err/Orth:1% Fanu-elten Ad ; ! adpositions.lexc Adposition
1% Fanu-elen+A+OLang/NOB:1% Fanu-ele ATTR_N ; ! adjectives.lexc Adjective
1% Fanu-elen+OLang/UND:1% Fanu-elen BERN-fem ; ! smi-sma-propernouns.lexc ProperNoun-smi
1% Fanu-elen+OLang/UND:1% Fanu-elen BERN-plc ; ! smi-sma-propernouns.lexc ProperNoun-smi
1% Fanu-elen+OLang/UND:1% Fanu-elen LONDON-org ; ! smi-sma-propernouns.lexc ProperNoun-smi
1% Fanu-elen+OLang/UND:1% Fanu-elen BERN-sur ; ! smi-sma-propernouns.lexc ProperNoun-smi
1% Fanu-elen+Err/Lex+OLang/UND:1% Fanu-elen LONDON-plc ; ! smi-sma-propernouns.lexc ProperNoun-smi
1% Fanu-elen+OLang/UND:1% Fanu-elen LONDON-sur ; ! smi-sma-propernouns.lexc ProperNoun-smi

5% giefiesidie+OLang/UND:5% giefiesidie ACCRA-sur ; ! smi-sma-propernouns.lexc ProperNoun-smi





1% Aevhkehth+N+Sem/Dummytag:1% Aevhkehth N_ODD_C ; ! nouns.lexc NounNoPx
1% Aevhkehth+A:1% Aevhkeht hth_HTH_ODDNOCOMP ; ! adjectives.lexc Adjective
1% Aevhkehth+A:1% Aevhkeht hth_HTH_ODD ; ! adjectives.lexc Adjective
1% Aevhkehth+A+Err/Orth:1% Aevhkehth#laakan PRED_0 ; ! adjectives.lexc Adjective





1% gellien-gïerth+A:1% gellien-#gïert hth_HTH_ODDNOCOMP ; ! adjectives.lexc Adjective

2% balsaminie:2% balsaminie adv ; ! adverbs.lexc Adverb
2% balsaminie+N+Sem/Dummytag:2% balsamin N_IE ; ! nouns.lexc NounNoPx

1% aavoedellieh:1% aavoedellieh adv ; ! adverbs.lexc Adverb
1% aavoedellieh+N+Sem/Dummytag:1% aavoedell TJÅENIEH ; ! nouns.lexc NounNoPx
1% aavoedellieh+A+CmpN/SgN+CmpN/SgG+CmpN/PlG:1% aavoedel VIELIEH ; ! adjectives.lexc Adjective
1% aavoedellieh:1% aavoedell PN_IE_PLUR ; ! sma-propernouns.lexc ProperNoun-sma







1% nænnohke:1% nænnohke adv ; ! adverbs.lexc Adverb
1% nænnohke+N+Sem/Dummytag:1% nænnohk NIEJTE ; ! nouns.lexc NounNoPx
1% nænnohke+N+CmpN/SgN+CmpN/SgG+CmpN/PlG+Sem/Ani:1% nænnoehk N_ODD ; ! nouns.lexc NounNoPx
1% nænnohke+A:1% nænnoehk oeCe_OECE_ODD ; ! adjectives.lexc Adjective
1% nænnohke+A:1% nænnohk Ce_CE_ODD ; ! adjectives.lexc Adjective
1% nænnohke:1% nænnohk SNAME_NIEJTE-ani ; ! sma-propernouns.lexc ProperNoun-sma

1% Kafar-naumen+OLang/NOB:1% Kafar-naumen LONDON-plc ; ! smi-sma-propernouns.lexc ProperNoun-smi
1% Kafar-naumen+OLang/NOB:1% Kafar-naumen LONDON-LOAN-plc ; ! smi-sma-propernouns.lexc ProperNoun-smi





1% Sjinaresne:1% Sjinaresne adv ; ! adverbs.lexc Adverb
1% Sjinaresne+OLang/UND:1% Sjinaresne ACCRA-sur ; ! smi-sma-propernouns.lexc ProperNoun-smi

1% gummine:1% gummine adv ; ! adverbs.lexc Adverb
1% gummine+OLang/UND:1% gummine ACCRA-fem ; ! smi-sma-propernouns.lexc ProperNoun-smi

1% Saronen+OLang/FIN:1% Saronen LONDON-sur ; ! smi-sma-propernouns.lexc ProperNoun-smi



2% jaamemen:2% jaamemen adv ; ! adverbs.lexc Adverb
2% jaamemen+OLang/UND:2% jaamemen LONDON-plc ; ! smi-sma-propernouns.lexc ProperNoun-smi



1% dååjrehtassem+OLang/UND:1% dååjrehtassem LONDON-sur ; ! smi-sma-propernouns.lexc ProperNoun-smi

1% Horebeste:1% Horebeste adv ; ! adverbs.lexc Adverb
1% Horebeste+N+CmpN/SgN+CmpN/SgG+CmpN/PlG+Sem/Hum:1% Horebest NIEJTE ; ! nouns.lexc NounPxKin
1% Horebeste+N+Sem/Money:1% Horebest N_ODD ; ! nouns.lexc NounNoPx
1% Horebeste+N+Sem/Event:1% Horebest NIEJTE ; ! nouns.lexc NounNoPx
1% Horebeste+N+Sem/Dummytag:1% Horeb LEXICON ; ! nouns.lexc NounNoPx
1% Horebeste:1% Horebest SNAME_NIEJTE-plc ; ! sma-propernouns.lexc ProperNoun-sma
1% Horebeste+Err/Orth:1% Horebe Ad ; ! adpositions.lexc Adposition
1% Horebeste+OLang/UND:1% Horebeste ACCRA-org ; ! smi-sma-propernouns.lexc ProperNoun-smi
1% Horebeste+OLang/UND:1% Horeb^este ACCRA-plc ; ! smi-sma-propernouns.lexc ProperNoun-smi

1% gåalmedisth+Err/Orth:1% gåalmed adv ; ! adverbs.lexc Adverb
1% gåalmedisth+OLang/UND:1% gåalmedisth BERN-sur ; ! smi-sma-propernouns.lexc ProperNoun-smi

1% båålkeme+N+Sem/Dummytag:1% båålkem N_ODD ; ! nouns.lexc NounNoPx

1% sleedtjehti+OLang/UND:1% sleedtjeht PIPPI-sur ; ! smi-sma-propernouns.lexc ProperNoun-smi



1% maanna-beapmojne:1% maanna-beapmojne adv ; ! adverbs.lexc Adverb





1% ååredæjjinie:1% ååredæjjinie adv ; ! adverbs.lexc Adverb



1% luajhtatuvvieh+N+Sem/Dummytag:1% luajhtatuvv TJÅENIEH ; ! nouns.lexc NounNoPx
1% luajhtatuvvieh:1% luajhtatuvv PN_IE_PLUR ; ! sma-propernouns.lexc ProperNoun-sma

1% Jaah+N+Sem/Txt:1% Jaah ab-noun-trab ; ! sma-abbreviations.lexc TRAB

2% Cæsarejan+OLang/UND:2% Cæsarejan LONDON-sur ; ! smi-sma-propernouns.lexc ProperNoun-smi

1% Seenepe-gernien+OLang/UND:1% Seenepe-gerni^en LONDON-plc ; ! smi-sma-propernouns.lexc ProperNoun-smi

1% Midianeladtjh+N+CmpN/SgN+CmpN/SgG+CmpN/PlG+OLang/NOB+Sem/Group_Hum:1% Midianeladtj ÅERPIENADTJH ; ! nouns.lexc NounNoPx
1% Midianeladtjh+N+Sem/Group_Hum:1% Midianelad PL_RESIPROK ; ! nouns.lexc NounNoPx

1% Aereds-lååvnesen+OLang/NOB:1% Aereds-lååv^nesen LONDON-sur ; ! smi-sma-propernouns.lexc ProperNoun-smi

1% Gesjem:1% Gesjem adv ; ! adverbs.lexc Adverb

1% kråbpose+N+OLang/NOB+Sem/Dummytag:1% kråbpos N_ODD ; ! nouns.lexc NounNoPx
1% kråbpose+N+CmpN/SgN+Sem/Dummytag+Cmp/SgNom+OLang/NOB:1% kråbpos R ; ! nouns.lexc NounNoPx
1% kråbpose+N+Sem/Dummytag:1% kråbpos NIEJTE ; ! nouns.lexc NounNoPx

4% jaskoes+A+CmpN/SgN+CmpN/SgG+CmpN/PlG:4% jask as_oes_A_OE_EVEN3 ; ! adjectives.lexc Adjective
4% jaskoes+v1+A:4% jask oes_OES_ODD1as ; ! adjectives.lexc Adjective
4% jaskoes+v2+A:4% jask as_AS_EVEN1 ; ! adjectives.lexc Adjective
4% jaskoes+A+CmpN/SgN+CmpN/SgG+CmpN/PlG:4% jask oes_OES_ODD1 ; ! adjectives.lexc Adjective



6% gaerteles:6% gaerteles adv ; ! adverbs.lexc Adverb
6% gaerteles+N+Sem/Prod-ling:6% gaertel NES ; ! nouns.lexc NounNoPx
6% gaerteles+A+CmpN/SgN+CmpN/SgG+CmpN/PlG:6% gaertel Ces_CES_CE_ODD ; ! adjectives.lexc Adjective
6% gaerteles+A+OLang/NOB:6% gaertel LES ; ! adjectives.lexc Adjective
6% gaerteles+A+CmpN/SgN+CmpN/SgG+CmpN/PlG:6% gaert LES_LASSE_ie_Comp ; ! adjectives.lexc Adjective
6% gaerteles+A:6% gaertel Ces_CES_ODD ; ! adjectives.lexc Adjective
6% gaerteles+OLang/UND:6% gaerteles LONDON-mal ; ! smi-sma-propernouns.lexc ProperNoun-smi

1% tsyögkestallin+OLang/UND:1% tsyögkestallin LONDON-plc ; ! smi-sma-propernouns.lexc ProperNoun-smi
1% tsyögkestallin+OLang/UND:1% tsyögkestallin BERN-sur ; ! smi-sma-propernouns.lexc ProperNoun-smi

1% aereds-lååjeden+Err/Orth:1% aereds-lååj adv ; ! adverbs.lexc Adverb
1% aereds-lååjeden+A:1% aereds-lååjede ATTR_N ; ! adjectives.lexc Adjective
1% aereds-lååjeden+Err/Lex+OLang/UND:1% aereds-lååjeden LONDON-obj ; ! smi-sma-propernouns.lexc ProperNoun-smi
1% aereds-lååjeden+OLang/UND:1% aereds-lååjeden LONDON-plc ; ! smi-sma-propernouns.lexc ProperNoun-smi
1% aereds-lååjeden+OLang/NOB:1% aereds-lååjeden LONDON-sur ; ! smi-sma-propernouns.lexc ProperNoun-smi





2% Kolossosen+OLang/NOB:2% Koloss^osen LONDON-sur ; ! smi-sma-propernouns.lexc ProperNoun-smi

3% seenepe-gernie+N+Sem/Fruit:3% seenepe-gern N_IE ; ! nouns.lexc NounNoPx





2% Tsarefatese:2% Tsarefatese adv ; ! adverbs.lexc Adverb
2% Tsarefatese+N+Sem/Dummytag:2% Tsarefates N_ODD ; ! nouns.lexc HyphNouns
2% Tsarefatese+N+Sem/Dummytag:2% Tsarefates N_ODD ; ! nouns.lexc NounNoPx
2% Tsarefatese+N+Err/Orth+Sem/Plc:2% Tsarefates X_NIEJTEnotODD ; ! nouns.lexc NounNoPx
2% Tsarefatese+N+Use/DNorm+Sem/Cat:2% Tsarefate EESE_LOAN ; ! nouns.lexc NounNoPx
2% Tsarefatese+N+Sem/Dummytag:2% Tsarefatese LEXICON ; ! nouns.lexc NounNoPx
2% Tsarefatese+N+Sem/Dummytag:2% Tsarefats NIEJTE ; ! nouns.lexc NounNoPx
2% Tsarefatese:2% Tsarefates SNAME_ODD-plc ; ! sma-propernouns.lexc ProperNoun-sma
2% Tsarefatese+OLang/UND:2% Tsarefatese ACCRA-plc ; ! smi-sma-propernouns.lexc ProperNoun-smi

1% romaladtjh+N+CmpN/PlG+Sem/Org:1% romaladtj NIEJTEH ; ! nouns.lexc NounNoPx

1% Aejv+N+Sem/Txt:1% Aejv ab-noun-trab ; ! sma-abbreviations.lexc TRAB

1% åejveme+N+Sem/Dummytag:1% åejvem N_ODD ; ! nouns.lexc NounNoPx

1% åakarijste+Err/Orth:1% åakar adv ; ! adverbs.lexc Adverb

4% Efesosese+N+Prop+Sem/Mal+Sg+Nom:4% Efesosese flagK ; ! sma-propernouns.lexc ProperNoun-sma

1% adar-askem:1% adar-askem adv ; ! adverbs.lexc Adverb

1% Idumejeste:1% Idumejeste adv ; ! adverbs.lexc Adverb

1% bijjes+A:1% bijj es_ES_EVENNOCOMP1 ; ! adjectives.lexc Adjective
1% bijjes+A:1% bijje ATTR_S ; ! adjectives.lexc Adjective
1% bijjes+A:1% bijj es_ES_EVEN ; ! adjectives.lexc Adjective



1% isopistie+Err/Orth:1% isop adv ; ! adverbs.lexc Adverb
1% isopistie+Err/Orth:1% isop Postp ; ! adpositions.lexc Adposition
1% isopistie:1% isopistie Ij-Norm ; ! interjections.lexc Interjection
1% isopistie+N+Sem/Dummytag:1% isopist N_IE ; ! nouns.lexc NounNoPx
1% isopistie:1% isopist PN_IE-fem ; ! sma-propernouns.lexc ProperNoun-sma
1% isopistie+OLang/UND:1% isopistie ACCRA-sur ; ! smi-sma-propernouns.lexc ProperNoun-smi





1% bïjretjoehpestidie+OLang/UND:1% bïjretjoehpestidie ACCRA-sur ; ! smi-sma-propernouns.lexc ProperNoun-smi

1% Pontoseste:1% Pontoseste adv ; ! adverbs.lexc Adverb
1% Pontoseste+N+CmpN/SgN+CmpN/SgG+CmpN/PlG+Sem/Hum:1% Pontosest NIEJTE ; ! nouns.lexc NounPxKin
1% Pontoseste+N+Sem/Money:1% Pontosest N_ODD ; ! nouns.lexc NounNoPx
1% Pontoseste+N+Sem/Event:1% Pontosest NIEJTE ; ! nouns.lexc NounNoPx
1% Pontoseste+N+Sem/Dummytag:1% Pontos LEXICON ; ! nouns.lexc NounNoPx
1% Pontoseste:1% Pontosest SNAME_NIEJTE-plc ; ! sma-propernouns.lexc ProperNoun-sma
1% Pontoseste+Err/Orth:1% Pontose Ad ; ! adpositions.lexc Adposition
1% Pontoseste+OLang/UND:1% Pontoseste ACCRA-org ; ! smi-sma-propernouns.lexc ProperNoun-smi
1% Pontoseste+OLang/UND:1% Pontos^este ACCRA-plc ; ! smi-sma-propernouns.lexc ProperNoun-smi

1% Kisjen:1% Kisjen adv ; ! adverbs.lexc Adverb
1% Kisjen+Err/Lex+OLang/NOB:1% Kisjen LONDON-plc ; ! smi-sma-propernouns.lexc ProperNoun-smi

8% Jallatjommesen+OLang/NOB:8% Jallatjommesen LONDON-sur ; ! smi-sma-propernouns.lexc ProperNoun-smi







1% jupmelejaahkoles+A+CmpN/SgN+CmpN/SgG+CmpN/PlG:1% jupmele#jaahkoel oeles_OELES_ODD ; ! adjectives.lexc Adjective







3% Antiokiasne+N+CmpN/SgN+CmpN/SgG+CmpN/PlG+Sem/State-sick:3% Antiokiasn NIEJTE ; ! nouns.lexc NounNoPx
3% Antiokiasne+A:3% Antiokiasne ATTR_0 ; ! adjectives.lexc Adjective
3% Antiokiasne+A:3% Antiokiasn e_ES_ODDEVEN2 ; ! adjectives.lexc Adjective

1% daerpiesnohkigujmie+N+CmpN/SgN+CmpN/SgG+CmpN/PlG+Sem/Dummytag:1% daerpiesnohkigujm N_IE ; ! nouns.lexc NounNoPx

1% Elimeleken+OLang/UND:1% Elimeleken LONDON-sur ; ! smi-sma-propernouns.lexc ProperNoun-smi

1% bïjretjoehpesovvede:1% bïjretjoehpesovvede adv ; ! adverbs.lexc Adverb



1% sjædtohth+A:1% sjædtoeht hth_HTH_ODDNOCOMP ; ! adjectives.lexc Adjective

3% håhkasjidh:3% håhkasj GOLTELIDH_IV ; ! verbs.lexc Regular_verbs
3% håhkasjidh:3% håhkasj GOLTELIDH_TV ; ! verbs.lexc Regular_verbs

1% samarialadtjen+Err/Orth:1% samarialadtjen adv ; ! adverbs.lexc Adverb





1% Kadesjesne:1% Kadesjesne adv ; ! adverbs.lexc Adverb

1% Seamadesth:1% Seamadesth adv ; ! adverbs.lexc Adverb
1% Seamadesth+N+Sem/Dummytag:1% Seamadesth NOM-CMP ; ! nouns.lexc NounNoPx
1% Seamadesth+A:1% Seamadest hth_HTH_ODD ; ! adjectives.lexc Adjective
1% Seamadesth+A:1% Seamadesth PRED_0 ; ! adjectives.lexc Adjective
1% Seamadesth+Err/Orth:1% Seamad Ad ; ! adpositions.lexc Adposition
1% Seamadesth+OLang/UND:1% Seamadesth BERN-sur ; ! smi-sma-propernouns.lexc ProperNoun-smi

2% aarmohth+A+CmpN/SgN+CmpN/SgG+CmpN/PlG:2% aarmoeht hth_HTH_ODDNOCOMP ; ! adjectives.lexc Adjective

1% Måadth+N+Sem/Dummytag+Cmp/SgNom:1% Måadth R ; ! nouns.lexc FirstComponent

1% ledtjie+N+Sem/Dummytag:1% ledtj N_IE ; ! nouns.lexc HyphNouns
1% ledtjie+N+Sem/Body_Mat:1% ledtj N_IE ; ! nouns.lexc NounNoPx
1% ledtjie:1% ledtj PN_IE-plc ; ! sma-propernouns.lexc ProperNoun-sma

1% Ela-vuaman+A+OLang/NOB:1% Ela-vuama ATTR_N ; ! adjectives.lexc Adjective
1% Ela-vuaman+N+Sem/Hum:1% Ela-vuaman ab-dot-noun-trab ; ! smi-sma-abbreviations.lexc smi_TRAB
1% Ela-vuaman+N+Sem/Hum:1% Ela-vuaman ab-noun-trab ; ! smi-sma-abbreviations.lexc smi_TRAB
1% Ela-vuaman+OLang/NOB:1% Ela-vuaman BERN-plc ; ! smi-sma-propernouns.lexc ProperNoun-smi
1% Ela-vuaman+OLang/NOB:1% Ela-vuaman LONDON-sur ; ! smi-sma-propernouns.lexc ProperNoun-smi
1% Ela-vuaman+OLang/NOB:1% Ela-vuaman BERN-sur ; ! smi-sma-propernouns.lexc ProperNoun-smi

1% nïerredehtiejigan+OLang/UND:1% nïerredehtiejigan BERN-plc ; ! smi-sma-propernouns.lexc ProperNoun-smi
1% nïerredehtiejigan+OLang/UND:1% nïerredehtiejigan LONDON-sur ; ! smi-sma-propernouns.lexc ProperNoun-smi

1% seraafen+OLang/UND:1% seraafen LONDON-plc ; ! smi-sma-propernouns.lexc ProperNoun-smi

1% Ba-al-jupmielidie+OLang/UND:1% Ba-al-jupmielidie ACCRA-sur ; ! smi-sma-propernouns.lexc ProperNoun-smi

1% Belsjassar+OLang/UND:1% Belsjassar BERN-sur ; ! smi-sma-propernouns.lexc ProperNoun-smi
1% Belsjassar+OLang/UND:1% Belsjassar LONDON-plc ; ! smi-sma-propernouns.lexc ProperNoun-smi



1% Lepro-skïemtjelasse+N+Sem/State-sick:1% Lepro-skïemtjelass NIEJTE ; ! nouns.lexc NounNoPx



1% lepro-skïemtjelasseste:1% lepro-skïemtjelasseste adv ; ! adverbs.lexc Adverb
1% lepro-skïemtjelasseste+N+CmpN/SgN+CmpN/SgG+CmpN/PlG+Sem/Hum:1% lepro-skïemtjelassest NIEJTE ; ! nouns.lexc NounPxKin
1% lepro-skïemtjelasseste+N+Sem/Money:1% lepro-skïemtjelassest N_ODD ; ! nouns.lexc NounNoPx
1% lepro-skïemtjelasseste+N+Sem/Event:1% lepro-skïemtjelassest NIEJTE ; ! nouns.lexc NounNoPx
1% lepro-skïemtjelasseste+N+Sem/Dummytag:1% lepro-skïemtjelass LEXICON ; ! nouns.lexc NounNoPx
1% lepro-skïemtjelasseste:1% lepro-skïemtjelassest SNAME_NIEJTE-plc ; ! sma-propernouns.lexc ProperNoun-sma
1% lepro-skïemtjelasseste+Err/Orth:1% lepro-skïemtjelasse Ad ; ! adpositions.lexc Adposition
1% lepro-skïemtjelasseste+OLang/UND:1% lepro-skïemtjelasseste ACCRA-org ; ! smi-sma-propernouns.lexc ProperNoun-smi
1% lepro-skïemtjelasseste+OLang/UND:1% lepro-skïemtjelass^este ACCRA-plc ; ! smi-sma-propernouns.lexc ProperNoun-smi

1% lin-haelmien+A:1% lin-haelmien ATTR_0 ; ! adjectives.lexc Adjective
1% lin-haelmien+A:1% lin-haelmie ATTR_N ; ! adjectives.lexc Adjective
1% lin-haelmien+OLang/UND:1% lin-haelmien LONDON-mal ; ! smi-sma-propernouns.lexc ProperNoun-smi

1% dearjagamme+N+OLang/NOB+Sem/Dummytag:1% dearjagam GRAMME_LOAN ; ! nouns.lexc NounNoPx



1% romaladtjen+Err/Orth:1% romaladtjen adv ; ! adverbs.lexc Adverb

2% smalhtjan:2% smalhtjan adv ; ! adverbs.lexc Adverb
2% smalhtjan+A:2% smalhtjan PRED_0 ; ! adjectives.lexc Adjective

1% Kanaaneladtjen+Err/Orth:1% Kanaaneladtjen adv ; ! adverbs.lexc Adverb

1% væhtesth:1% væhtesth adv ; ! adverbs.lexc Adverb



1% agagiladtjese+N+Sem/Dummytag:1% agagiladtjes N_ODD ; ! nouns.lexc NounNoPx

3% hitteladtjh+N+CmpN/SgN+CmpN/SgG+CmpN/PlG+OLang/NOB+Sem/Group_Hum:3% hitteladtj ÅERPIENADTJH ; ! nouns.lexc NounNoPx
3% hitteladtjh+N+Sem/Group_Hum:3% hittelad PL_RESIPROK ; ! nouns.lexc NounNoPx

1% Åejvieladtjen+Err/Orth:1% Åejvieladtjen adv ; ! adverbs.lexc Adverb

1% Damaris+OLang/UND:1% Damaris LONDON-mal ; ! smi-sma-propernouns.lexc ProperNoun-smi
1% Damaris+OLang/UND:1% Damaris BERN-plc ; ! smi-sma-propernouns.lexc ProperNoun-smi
1% Damaris+OLang/UND:1% Damaris LONDON-obj ; ! smi-sma-propernouns.lexc ProperNoun-smi
1% Damaris+OLang/UND:1% Damaris LONDON-org ; ! smi-sma-propernouns.lexc ProperNoun-smi
1% Damaris+OLang/UND:1% Damaris LONDON-sur ; ! smi-sma-propernouns.lexc ProperNoun-smi



1% biehteles+A:1% biehtiel Ces_CES_CE_ODD ; ! adjectives.lexc Adjective

1% vöökemes:1% vöökemes adv-sup ; ! adverbs.lexc Adverb
1% vöökemes+N+Sem/Drink:1% vöökem JOVKEMES ; ! nouns.lexc NounNoPx
1% vöökemes+A:1% vöökemes ATTR_0 ; ! adjectives.lexc Adjective
1% vöökemes+A:1% vööke MES ; ! adjectives.lexc Adjective
1% vöökemes+A:1% vöökeme s_S_ODDNOCOMP ; ! adjectives.lexc Adjective

3% Hosjejese+N+Sem/Dummytag:3% Hosjejes N_ODD ; ! nouns.lexc NounNoPx

2% Elimelek+OLang/UND:2% Elimelek LONDON-sur ; ! smi-sma-propernouns.lexc ProperNoun-smi

5% sådtohth+A:5% sådtoeht hth_HTH_ODDNOCOMP ; ! adjectives.lexc Adjective

1% Sebudaios-elkieh+N+CmpN/SgN+CmpN/PlG+Sem/Dummytag:1% Sebudaios-elk TJÅENIEH ; ! nouns.lexc NounNoPx
1% Sebudaios-elkieh:1% Sebudaios-elk PN_IE_PLUR ; ! sma-propernouns.lexc ProperNoun-sma



1% Hor-vaerien:1% Hor-vaerien adv ; ! adverbs.lexc Adverb
1% Hor-vaerien+OLang/ENG:1% Hor-vaerien LONDON-sur ; ! smi-sma-propernouns.lexc ProperNoun-smi
1% Hor-vaerien+OLang/NOB:1% Hor-vaeri^en LONDON-plc ; ! smi-sma-propernouns.lexc ProperNoun-smi



1% Trakonitisesne:1% Trakonitisesne adv ; ! adverbs.lexc Adverb

2% jaahkohth+N+Sem/Dummytag:2% jaahkoht ÅERPIENADTJH ; ! nouns.lexc NounNoPx
2% jaahkohth+A+CmpN/SgN+CmpN/SgG+CmpN/PlG:2% jaahkoeht hth_HTH_ODDNOCOMP ; ! adjectives.lexc Adjective
2% jaahkohth+A:2% jaahkoeht oehth_OEHTH_ODD ; ! adjectives.lexc Adjective
2% jaahkohth+A:2% jaahkoehth ODDCOMP ; ! adjectives.lexc Adjective
2% jaahkohth+A:2% jaahkohth PRED_0 ; ! adjectives.lexc Adjective

2% grekeladtje+N+Sem/Hum:2% greke#ladtj NIEJTE ; ! nouns.lexc NounNoPx

1% alabaaste-lihtesne:1% alabaaste-lihtesne adv ; ! adverbs.lexc Adverb
1% alabaaste-lihtesne+OLang/UND:1% alabaaste-lihtesne ACCRA-obj ; ! smi-sma-propernouns.lexc ProperNoun-smi

1% horoneladtje+N+Sem/Hum:1% horone#ladtj NIEJTE ; ! nouns.lexc NounNoPx

1% vuanovebem:1% vuanovebem adv ; ! adverbs.lexc Adverb
1% vuanovebem:1% vuanovebem adv-comp ; ! adverbs.lexc Adverb



3% Sinaisne+OLang/UND:3% Sinaisne ACCRA-plc ; ! smi-sma-propernouns.lexc ProperNoun-smi

5% Kyrenaiosistie:5% Kyrenaiosistie adv ; ! adverbs.lexc Adverb



2% bysvehtasse+N+Sem/Dummytag:2% bysvehtass NIEJTE ; ! nouns.lexc NounNoPx

2% alabaaste-lihtine:2% alabaaste-lihtine adv ; ! adverbs.lexc Adverb

1% Purim-biejjieh+Pron+Pers+Pl1:1% Purim-bie perspronpl ; ! pronouns.lexc Personal

1% Be-elsebulinie:1% Be-elsebulinie adv ; ! adverbs.lexc Adverb
1% Be-elsebulinie+N+Sem/Dummytag:1% Be-elsebulin N_IE ; ! nouns.lexc NounNoPx





2% unnemesidie+OLang/UND:2% unnemesidie ACCRA-sur ; ! smi-sma-propernouns.lexc ProperNoun-smi

1% Vaagni+OLang/UND:1% Vaagn PIPPI-fem ; ! smi-sma-propernouns.lexc ProperNoun-smi

1% tjöödtjehtehte:1% tjöödtjehte adv ; ! adverbs.lexc Adverb
1% tjöödtjehtehte+N+Sem/Plc-abstr+Use/NotDNorm:1% tjöödtjedt NIEJTE ; ! nouns.lexc NounNoPx
1% tjöödtjehtehte+N+Sem/Plc-abstr+Use/DNorm:1% tjöödtje HTE_LOAN ; ! nouns.lexc NounNoPx
1% tjöödtjehtehte+N+Err/Orth+OLang/NOB+Sem/Dummytag:1% tjöödtjett ISTE_LOAN ; ! nouns.lexc NounNoPx
1% tjöödtjehtehte+N+Sem/Clth:1% tjöödtjeht N_ODD ; ! nouns.lexc NounNoPx
1% tjöödtjehtehte+N+Sem/Dummytag+Cmp/SgNom:1% tjöödtjett R ; ! nouns.lexc NounNoPx
1% tjöödtjehtehte+A+CmpN/SgN+CmpN/SgG+CmpN/PlG:1% tjöödtjeht Ce_CE_ODD ; ! adjectives.lexc Adjective
1% tjöödtjehtehte+A:1% tjöödtjeht e_E_EVEN ; ! adjectives.lexc Adjective
1% tjöödtjehtehte:1% tjöödtjeht PERS_SNAME_NIEJTE-mal ; ! sma-propernouns.lexc ProperNoun-sma
1% tjöödtjehtehte:1% tjöödtjeht SNAME_NIEJTE-plc ; ! sma-propernouns.lexc ProperNoun-sma
1% tjöödtjehtehte:1% tjöödtjeht SNAME_ODD-plc ; ! sma-propernouns.lexc ProperNoun-sma
1% tjöödtjehtehte+OLang/UND:1% tjöödtjehte ACCRA-fem ; ! smi-sma-propernouns.lexc ProperNoun-smi



1% Kefasese:1% Kefasese adv ; ! adverbs.lexc Adverb
1% Kefasese+N+Sem/Dummytag:1% Kefases N_ODD ; ! nouns.lexc HyphNouns
1% Kefasese+N+Sem/Dummytag:1% Kefases N_ODD ; ! nouns.lexc NounNoPx
1% Kefasese+N+Sem/Txt+Sg+Com+Err/Orth:1% Kefaesisnie K ; ! nouns.lexc NounNoPx
1% Kefasese+N+Prop+Sem/Mal+Sg+Nom:1% Kefasese flagK ; ! sma-propernouns.lexc ProperNoun-sma





2% bïjretjoehpestehtedh:2% bïjretjoehpesteht ÅARAJEHTEDH_TV ; ! verbs.lexc Regular_verbs

2% Koratsin+OLang/UND:2% Koratsin LONDON-sur ; ! smi-sma-propernouns.lexc ProperNoun-smi
2% Koratsin+OLang/UND:2% Koratsin LONDON-org ; ! smi-sma-propernouns.lexc ProperNoun-smi

1% Miletoseste:1% Miletoseste adv ; ! adverbs.lexc Adverb
1% Miletoseste+N+CmpN/SgN+CmpN/SgG+CmpN/PlG+Sem/Hum:1% Miletosest NIEJTE ; ! nouns.lexc NounPxKin
1% Miletoseste+N+Sem/Money:1% Miletosest N_ODD ; ! nouns.lexc NounNoPx
1% Miletoseste+N+Sem/Event:1% Miletosest NIEJTE ; ! nouns.lexc NounNoPx
1% Miletoseste+N+Sem/Dummytag:1% Miletos LEXICON ; ! nouns.lexc NounNoPx
1% Miletoseste:1% Miletosest SNAME_NIEJTE-plc ; ! sma-propernouns.lexc ProperNoun-sma
1% Miletoseste+Err/Orth:1% Miletose Ad ; ! adpositions.lexc Adposition
1% Miletoseste+OLang/UND:1% Miletoseste ACCRA-org ; ! smi-sma-propernouns.lexc ProperNoun-smi
1% Miletoseste+OLang/UND:1% Miletos^este ACCRA-plc ; ! smi-sma-propernouns.lexc ProperNoun-smi



1% tjaatsetjisnie:1% tjaatsetjisnie adv ; ! adverbs.lexc Adverb
1% tjaatsetjisnie+Err/Orth:1% tjaatsetj Postp ; ! adpositions.lexc Adposition
1% tjaatsetjisnie+N+Sem/Dummytag:1% tjaatsetjisn N_IE ; ! nouns.lexc NounNoPx



1% legion+OLang/UND:1% legi^on BERN-obj ; ! smi-sma-propernouns.lexc ProperNoun-smi
1% legion+OLang/UND:1% legi^on BERN-plc ; ! smi-sma-propernouns.lexc ProperNoun-smi







1% Hebronese+N+Sem/Txt+Use/NG:1% Hebro N_ODD ; ! nouns.lexc HyphNouns
1% Hebronese+N+Sem/Dummytag:1% Hebrones N_ODD ; ! nouns.lexc NounNoPx
1% Hebronese:1% Hebrones SNAME_ODD-plc ; ! sma-propernouns.lexc ProperNoun-sma
1% Hebronese+Err/Orth:1% Hebro^nes SNAME_NIEJTE-plc ; ! sma-propernouns.lexc ProperNoun-sma
1% Hebronese+OLang/UND:1% Hebro^nese ACCRA-plc ; ! smi-sma-propernouns.lexc ProperNoun-smi

3% samarialadtjh+N+CmpN/PlG+Sem/Org:3% samarialadtj NIEJTEH ; ! nouns.lexc NounNoPx

1% Jabdoken+OLang/UND:1% Jabdoken LONDON-plc ; ! smi-sma-propernouns.lexc ProperNoun-smi
1% Jabdoken+OLang/UND:1% Jabdoken LONDON-LOAN-plc ; ! smi-sma-propernouns.lexc ProperNoun-smi

1% Bar-Timaios:1% Bar-Timaios LONDON-mal ; ! sma-propernouns.lexc ProperNoun-sma
1% Bar-Timaios+OLang/UND:1% Bar-Tima^i^os LONDON-mal ; ! smi-sma-propernouns.lexc ProperNoun-smi
1% Bar-Timaios+OLang/UND:1% Bar-Tima^ios LONDON-plc ; ! smi-sma-propernouns.lexc ProperNoun-smi

1% lålleres+N+Sem/Ani:1% låller NES ; ! nouns.lexc NounNoPx
1% lålleres+A:1% låller Ces_CES_CE_ODD ; ! adjectives.lexc Adjective
1% lålleres+A+Err/Orth:1% låll Ce_CE_ODD ; ! adjectives.lexc Adjective
1% lålleres+A:1% låller Ces_CE_ODDNOCOMP ; ! adjectives.lexc Adjective
1% lålleres+Pron+Dem:1% låll DAGKERES ; ! pronouns.lexc Demonstrative
1% lålleres+A:1% lållere ATTR_S ; ! adjectives.lexc Adjective
1% lålleres+A:1% lålleres ATTR_0 ; ! adjectives.lexc Adjective
1% lålleres+A:1% låller Ces_CES_CE_ODDNOCOMP ; ! adjectives.lexc Adjective
1% lålleres+A:1% lålleres PRED_0 ; ! adjectives.lexc Adjective
1% lålleres+A+CmpN/SgN+CmpN/SgG+CmpN/PlG:1% lållere s_S_ODD ; ! adjectives.lexc Adjective
1% lålleres+A:1% lållere Cs_CE_ODD ; ! adjectives.lexc Adjective
1% lålleres:1% lålleres LONDON-plc ; ! sma-propernouns.lexc ProperNoun-sma
1% lålleres+OLang/UND:1% lålleres LONDON-plc ; ! smi-sma-propernouns.lexc ProperNoun-smi
1% lålleres+OLang/UND:1% lålleres LONDON-org ; ! smi-sma-propernouns.lexc ProperNoun-smi
1% lålleres+OLang/UND:1% lålleres LONDON-sur ; ! smi-sma-propernouns.lexc ProperNoun-smi
1% lålleres+OLang/UND:1% lålleres BERN-fem ; ! smi-sma-propernouns.lexc ProperNoun-smi

1% Efes-Dammimese:1% Efes-Dammimese adv ; ! adverbs.lexc Adverb
1% Efes-Dammimese+A:1% Efes-Dammi#mese ATTR_0 ; ! adjectives.lexc Adjective
1% Efes-Dammimese+N+Sem/Dummytag:1% Efes-Dammimes N_ODD ; ! nouns.lexc NounNoPx
1% Efes-Dammimese:1% Efes-Dammimes SNAME_ODD-plc ; ! sma-propernouns.lexc ProperNoun-sma



1% Ainonesne:1% Ainonesne adv ; ! adverbs.lexc Adverb

1% Tsyntsygos+OLang/UND:1% Tsyntsygos LONDON-mal ; ! smi-sma-propernouns.lexc ProperNoun-smi



1% Moresjeten:1% Moresjeten adv ; ! adverbs.lexc Adverb
1% Moresjeten+OLang/UND:1% Moresjeten LONDON-plc ; ! smi-sma-propernouns.lexc ProperNoun-smi
1% Moresjeten+OLang/UND:1% Moresjeten LONDON-obj ; ! smi-sma-propernouns.lexc ProperNoun-smi
1% Moresjeten+OLang/UND:1% Moresjeten LONDON-sur ; ! smi-sma-propernouns.lexc ProperNoun-smi

1% Kananaiosen+OLang/NOB:1% Kananai^osen LONDON-sur ; ! smi-sma-propernouns.lexc ProperNoun-smi



1% gyjhtjelassi+OLang/UND:1% gyjhtje^lass PIPPI-sur ; ! smi-sma-propernouns.lexc ProperNoun-smi





1% låavtadalleme+N+Sem/Act:1% låavtadallem N_ODD ; ! nouns.lexc NounNoPx

2% Sefonen+A+OLang/NOB:2% Sefone ATTR_N ; ! adjectives.lexc Adjective
2% Sefonen:2% Sefonen LONDON-sur ; ! sma-propernouns.lexc ProperNoun-sma
2% Sefonen+OLang/FIN:2% Sefonen LONDON-sur ; ! smi-sma-propernouns.lexc ProperNoun-smi
2% Sefonen+Err/Lex+OLang/UND:2% Sefonen LONDON-plc ; ! smi-sma-propernouns.lexc ProperNoun-smi
2% Sefonen+OLang/UND:2% Sefonen LONDON-obj ; ! smi-sma-propernouns.lexc ProperNoun-smi
2% Sefonen+Err/Lex+OLang/UND:2% Sefonen LONDON-org ; ! smi-sma-propernouns.lexc ProperNoun-smi



1% govhtetjuetie-akteng+OLang/NOB:1% govhtetjuetie-akt^eng BERN-plc ; ! smi-sma-propernouns.lexc ProperNoun-smi
1% govhtetjuetie-akteng+OLang/NOB:1% govhtetjuetie-akt^eng BERN-LOAN-plc ; ! smi-sma-propernouns.lexc ProperNoun-smi
1% govhtetjuetie-akteng+OLang/NOB:1% govhtetjuetie-akt^eng BERN-sur ; ! smi-sma-propernouns.lexc ProperNoun-smi

1% gabpelen:1% gabpelen adv ; ! adverbs.lexc Adverb

1% Soaren+A+CmpN/SgN+CmpN/SgG+CmpN/PlG+OLang/NOB:1% Soare ATTR_N ; ! adjectives.lexc Adjective
1% Soaren+OLang/UND:1% Soaren LONDON-plc ; ! smi-sma-propernouns.lexc ProperNoun-smi
1% Soaren+Err/Orth+OLang/NOB:1% So BERN-org ; ! smi-sma-propernouns.lexc ProperNoun-smi
1% Soaren+OLang/UND:1% Soaren LONDON-fem ; ! smi-sma-propernouns.lexc ProperNoun-smi
1% Soaren+OLang/UND:1% Soaren LONDON-sur ; ! smi-sma-propernouns.lexc ProperNoun-smi
1% Soaren+OLang/UND:1% Soaren LONDON-org ; ! smi-sma-propernouns.lexc ProperNoun-smi

1% skaehtie-tjïehtelassen+MWE+CmpNP/First+OLang/NOB:1% skaehtie-tjïehtelassen LONDON-org ; ! smi-sma-propernouns.lexc ProperNoun-smi
1% skaehtie-tjïehtelassen+OLang/NOB:1% skaehtie-tjïehtelassen LONDON-sur ; ! smi-sma-propernouns.lexc ProperNoun-smi

1% minngiemasse+N+Sem/Domain:1% minngiemass NIEJTE ; ! nouns.lexc NounNoPx

2% Susasne+N+CmpN/SgN+CmpN/SgG+CmpN/PlG+Sem/State-sick:2% Susasn NIEJTE ; ! nouns.lexc NounNoPx
2% Susasne+A:2% Susasne ATTR_0 ; ! adjectives.lexc Adjective
2% Susasne+A:2% Susasn e_ES_ODDEVEN2 ; ! adjectives.lexc Adjective

3% unniemistie:3% unniemistie adv ; ! adverbs.lexc Adverb

2% jaemieh-rïjhke+N+Sem/Plc:2% jaemieh-rïjhk NIEJTE ; ! nouns.lexc NounNoPx
2% jaemieh-rïjhke+Err/Orth:2% jaemieh-rika ACCRA-plc ; ! sma-propernouns.lexc ProperNoun-sma
2% jaemieh-rïjhke+OLang/NOB+v1+Use/DNorm:2% jaemieh-rïjhk SNAME_NIEJTE-plc ; ! sma-propernouns.lexc ProperNoun-sma

1% suvhtiehtovvedh:1% suvhtiehtovv SOVVEDH ; ! verbs.lexc Regular_verbs





1% ammoneladtjh+N+CmpN/SgN+CmpN/SgG+CmpN/PlG+OLang/NOB+Sem/Group_Hum:1% ammoneladtj ÅERPIENADTJH ; ! nouns.lexc NounNoPx
1% ammoneladtjh+N+Sem/Group_Hum:1% ammonelad PL_RESIPROK ; ! nouns.lexc NounNoPx

1% Ogesne:1% Ogesne adv ; ! adverbs.lexc Adverb



1% Mysterijume+N+Sem/Dummytag:1% Mysteri JUME ; ! nouns.lexc NounNoPx
1% Mysterijume+N+Sem/Dummytag+Use/NotDNorm:1% Mysterijumm NIEJTE ; ! nouns.lexc NounNoPx











2% Seenepe-gernie+N+Sem/Fruit:2% Seenepe-gern N_IE ; ! nouns.lexc NounNoPx

1% Sejir-laantesne:1% Sejir-laantesne adv ; ! adverbs.lexc Adverb
1% Sejir-laantesne+OLang/UND:1% Sejir-laantesne ACCRA-obj ; ! smi-sma-propernouns.lexc ProperNoun-smi



2% Kyprosese+N+Prop+Sem/Mal+Sg+Nom:2% Kyprosese flagK ; ! sma-propernouns.lexc ProperNoun-sma

1% Vaagnesne:1% Vaagnesne adv ; ! adverbs.lexc Adverb

1% Kaldejan+OLang/UND:1% Kaldejan LONDON-sur ; ! smi-sma-propernouns.lexc ProperNoun-smi

1% Bet-tsatesne:1% Bet-tsatesne adv ; ! adverbs.lexc Adverb
1% Bet-tsatesne+OLang/UND:1% Bet-tsatesne ACCRA-obj ; ! smi-sma-propernouns.lexc ProperNoun-smi

1% tseekije+N+CmpN/SgN+CmpN/SgG+CmpN/PlG+Sem/Hum:1% tseekij IJE_ODD ; ! nouns.lexc NounNoPx



1% Gïengielåbpoe:1% Gïengielåbpoe adv-comp ; ! adverbs.lexc Adverb

1% symbaalinie:1% symbaalinie adv ; ! adverbs.lexc Adverb
1% symbaalinie+N+Sem/Dummytag:1% symbaalin N_IE ; ! nouns.lexc NounNoPx

1% vuepsiedidie+OLang/UND:1% vuepsiedidie ACCRA-sur ; ! smi-sma-propernouns.lexc ProperNoun-smi

1% ammoneladtje+N+Sem/Hum:1% ammone#ladtj NIEJTE ; ! nouns.lexc NounNoPx

1% Tjutsan:1% Tjutsan adv ; ! adverbs.lexc Adverb

1% jaemieh-rïjhkese:1% jaemieh-rïjhkese adv ; ! adverbs.lexc Adverb
1% jaemieh-rïjhkese+N+Sem/Dummytag:1% jaemieh-rïjhkes N_ODD ; ! nouns.lexc NounNoPx
1% jaemieh-rïjhkese+N+Sem/Dummytag:1% jaemieh-rïjhkes NIEJTE ; ! nouns.lexc NounNoPx
1% jaemieh-rïjhkese:1% jaemieh-rïjhkes indodd ; ! pronouns.lexc Indefinite
1% jaemieh-rïjhkese:1% jaemieh-rïjhkes SNAME_ODD-plc ; ! sma-propernouns.lexc ProperNoun-sma

1% gyjnehth+N+Sem/Dummytag:1% gyjnehth N_ODD_C ; ! nouns.lexc NounNoPx
1% gyjnehth+A+CmpN/SgN+CmpN/SgG+CmpN/PlG:1% gyjnieht hth_HTH_ODDNOCOMP ; ! adjectives.lexc Adjective



1% baakotje+N+Sem/Food:1% baakoetj N_ODD ; ! nouns.lexc NounNoPx

1% Lebo-Hamaten+OLang/UND:1% Lebo-Hamaten LONDON-sur ; ! smi-sma-propernouns.lexc ProperNoun-smi
1% Lebo-Hamaten+OLang/UND:1% Lebo-Hamaten LONDON-plc ; ! smi-sma-propernouns.lexc ProperNoun-smi
1% Lebo-Hamaten+OLang/UND:1% Lebo-Hamaten LONDON-obj ; ! smi-sma-propernouns.lexc ProperNoun-smi
1% Lebo-Hamaten+OLang/NOB:1% Lebo-Hamaten LONDON-org ; ! smi-sma-propernouns.lexc ProperNoun-smi
1% Lebo-Hamaten+Err/Lex+OLang/UND:1% Lebo-Hamaten LONDON-LOAN-plc ; ! smi-sma-propernouns.lexc ProperNoun-smi

1% Obrije+N+Sem/Plc+Cmp/SgNom:1% Ob R ; ! nouns.lexc FirstComponent
1% Obrije+N+Sem/Dummytag:1% Obrij IJE_ODD ; ! nouns.lexc NounNoPx
1% Obrije+N+Sem/Hum:1% Obrij N_ODD ; ! nouns.lexc HyphNouns
1% Obrije+N+OLang/NOB+Sem/Prod-vis:1% Obrij IJE_ODD ; ! nouns.lexc HyphNouns
1% Obrije+N+Sem/Dummytag:1% Obr IJE_LOAN ; ! nouns.lexc HyphNouns
1% Obrije+N+Err/Orth+Sem/Prod-vis:1% Ob NIEJTE ; ! nouns.lexc HyphNouns
1% Obrije+N+Sem/Dummytag:1% Obr IJE_LOAN ; ! nouns.lexc NounNoPx
1% Obrije+A:1% Obrij PRED_ije_ODDNOCOMP ; ! adjectives.lexc Adjective
1% Obrije+N+OLang/NOB+Sem/Dummytag:1% Ob HISTOVRIJE_LOAN ; ! nouns.lexc NounNoPx
1% Obrije+N+Sem/Dummytag:1% Obrij N_ODD ; ! nouns.lexc NounNoPx
1% Obrije+N+Err/Orth+OLang/NOB+Sem/Dummytag:1% Ob NIEJTE ; ! nouns.lexc NounNoPx
1% Obrije+N+CmpN/SgN+Sem/Dummytag+Cmp/SgNom+OLang/NOB:1% Ob R ; ! nouns.lexc NounNoPx
1% Obrije+N+Sem/Group_Hum+Sg+Nom+Err/Orth:1% Obryje K ; ! nouns.lexc NounNoPx
1% Obrije+N+Sem/Dummytag+Use/NotDNorm:1% Ob MAANA ; ! nouns.lexc NounNoPx
1% Obrije+MWE:1% Obrij SNAME_NIEJTE-org ; ! sma-propernouns.lexc ProperNoun-sma
1% Obrije:1% Obrij SNAME_ODD-plc ; ! sma-propernouns.lexc ProperNoun-sma
1% Obrije+Err/Orth:1% Obria ACCRA-plc ; ! sma-propernouns.lexc ProperNoun-sma
1% Obrije+Err/Lex:1% Obr NIEMI ; ! sma-propernouns.lexc ProperNoun-sma
1% Obrije+Err/Orth:1% Obrij SNAME_NIEJTE-plc ; ! sma-propernouns.lexc ProperNoun-sma
1% Obrije+N+Sem/Dummytag:1% Obr IJE_LOAN ; ! sma-propernouns.lexc ProperNoun-sma
1% Obrije+OLang/NOB:1% Obri MOLDAVIA-plc ; ! smi-sma-propernouns.lexc ProperNoun-smi
1% Obrije+OLang/UND:1% Obr MALAWI-plc ; ! smi-sma-propernouns.lexc ProperNoun-smi



1% noele-dåastove+N+CmpN/SgN+CmpN/SgG+CmpN/PlG+OLang/NOB+Sem/Dummytag:1% noele-dåastov N_ODD ; ! nouns.lexc NounNoPx

1% gïevreme+N+Sem/Dummytag:1% gïevrem N_ODD ; ! nouns.lexc NounNoPx



1% Kyprosesne:1% Kyprosesne adv ; ! adverbs.lexc Adverb

2% Babelese+N+Sem/Dummytag:2% Babeles N_ODD ; ! nouns.lexc NounNoPx
2% Babelese:2% Babeles SNAME_ODD-plc ; ! sma-propernouns.lexc ProperNoun-sma

1% Hosj+N+Sem/Txt:1% Hosj ab-noun-trab ; ! sma-abbreviations.lexc TRAB



1% Ba-alem+Err/Orth:1% Ba-alemm SNAME_NIEJTE-plc ; ! sma-propernouns.lexc ProperNoun-sma
1% Ba-alem+OLang/UND+Err/Orth:1% Ba- LONDON-plc ; ! smi-sma-propernouns.lexc ProperNoun-smi
1% Ba-alem+OLang/UND:1% Ba-alem BERN-plc ; ! smi-sma-propernouns.lexc ProperNoun-smi
1% Ba-alem+OLang/UND:1% Ba-alem LONDON-org ; ! smi-sma-propernouns.lexc ProperNoun-smi



1% åakarisnie:1% åakarisnie adv ; ! adverbs.lexc Adverb
1% åakarisnie+N+Sem/Dummytag:1% åakarisn N_IE ; ! nouns.lexc NounNoPx

1% Hebr+N+Prop+Sem/Obj:1% Hebr ab-noun-trab ; ! smi-sma-abbreviations.lexc smi_TRAB

1% sjugniedasse+N+Sem/Dummytag:1% sjugniedass NIEJTE ; ! nouns.lexc HyphNouns
1% sjugniedasse+N+Sem/Dummytag:1% s#jugniedass NIEJTE ; ! nouns.lexc NounNoPx



1% Sohanen+OLang/FIN:1% Sohanen LONDON-sur ; ! smi-sma-propernouns.lexc ProperNoun-smi





1% håålije+N+Sem/Dummytag:1% håålij IJE_ODD ; ! nouns.lexc NounNoPx

1% gaertelesvoete+N+CmpN/SgG+CmpNP/First+Sem/Edu:1% gaertelesvoet NIEJTE ; ! nouns.lexc HyphNouns
1% gaertelesvoete+N+Sem/Dummytag:1% gaertelesvoet NIEJTE ; ! nouns.lexc NounNoPx





1% evenuhkem:1% evenuhkem adv ; ! adverbs.lexc Adverb



5% Tarsisasse+N+Sem/Hum:5% Tarsisass NIEJTE ; ! nouns.lexc NounNoPx



2% vualkemen:2% vualkemen adv ; ! adverbs.lexc Adverb
2% vualkemen+OLang/UND:2% vualkemen LONDON-plc ; ! smi-sma-propernouns.lexc ProperNoun-smi



1% Jesabelasse:1% Jesabelasse adv ; ! adverbs.lexc Adverb
1% Jesabelasse+N+Sem/Prod-ling:1% Jesabelass NIEJTE ; ! nouns.lexc NounNoPx
1% Jesabelasse:1% Jesabelass SNAME_NIEJTE-plc ; ! sma-propernouns.lexc ProperNoun-sma

1% Sinim-dajveste:1% Sinim-dajveste adv ; ! adverbs.lexc Adverb
1% Sinim-dajveste+N+CmpN/SgN+CmpN/SgG+CmpN/PlG+Sem/Hum:1% Sinim-dajvest NIEJTE ; ! nouns.lexc NounPxKin
1% Sinim-dajveste+N+Sem/Money:1% Sinim-dajvest N_ODD ; ! nouns.lexc NounNoPx
1% Sinim-dajveste+N+Sem/Event:1% Sinim-dajvest NIEJTE ; ! nouns.lexc NounNoPx
1% Sinim-dajveste+N+Sem/Dummytag:1% Sinim-dajv LEXICON ; ! nouns.lexc NounNoPx
1% Sinim-dajveste:1% Sinim-dajvest SNAME_NIEJTE-plc ; ! sma-propernouns.lexc ProperNoun-sma
1% Sinim-dajveste+Err/Orth:1% Sinim-dajve Ad ; ! adpositions.lexc Adposition
1% Sinim-dajveste+OLang/UND:1% Sinim-dajveste ACCRA-org ; ! smi-sma-propernouns.lexc ProperNoun-smi
1% Sinim-dajveste+OLang/UND:1% Sinim-dajv^este ACCRA-plc ; ! smi-sma-propernouns.lexc ProperNoun-smi

1% gerniegårresth-tjomhpigujmie+N+CmpN/SgN+CmpN/SgG+CmpN/PlG+Sem/Dummytag:1% gerniegårresth-tjomhpigujm N_IE ; ! nouns.lexc NounNoPx







1% amoreladtjh+N+CmpN/SgN+CmpN/SgG+CmpN/PlG+OLang/NOB+Sem/Group_Hum:1% amoreladtj ÅERPIENADTJH ; ! nouns.lexc NounNoPx
1% amoreladtjh+N+Sem/Group_Hum:1% amorelad PL_RESIPROK ; ! nouns.lexc NounNoPx

1% buasjarostoe+N+Sem/Dummytag:1% buasjarost N_OE ; ! nouns.lexc NounNoPx



1% tjååskelieh:1% tjååskelieh adv ; ! adverbs.lexc Adverb
1% tjååskelieh+N+CmpN/SgN+CmpN/PlG+Sem/Dummytag:1% tjååskel TJÅENIEH ; ! nouns.lexc NounNoPx
1% tjååskelieh+A+CmpN/SgN+CmpN/SgG+CmpN/PlG:1% tjååske VIELIEH ; ! adjectives.lexc Adjective

1% Jesabel+OLang/UND:1% Jesabel BERN-fem ; ! smi-sma-propernouns.lexc ProperNoun-smi

1% Esrahladtje:1% Esrahladtje adv ; ! adverbs.lexc Adverb
1% Esrahladtje+N+Sem/Hum:1% Esrahladtj NIEJTE ; ! nouns.lexc NounNoPx
1% Esrahladtje+A:1% Esrahladtj e_E_EVENNOCOMP1 ; ! adjectives.lexc Adjective
1% Esrahladtje+N+Sem/Hum:1% Esrahladtj NIEJTE ; ! nouns.lexc HyphNouns
1% Esrahladtje+N+Sem/Hum:1% Esrahladtj NIEJTE ; ! nouns.lexc NounPxKin



1% Sjakalen+A+OLang/NOB:1% Sjakale ATTR_N ; ! adjectives.lexc Adjective
1% Sjakalen+OLang/NOB:1% Sjakalen LONDON-sur ; ! smi-sma-propernouns.lexc ProperNoun-smi
1% Sjakalen+OLang/UND:1% Sjakalen LONDON-plc ; ! smi-sma-propernouns.lexc ProperNoun-smi
1% Sjakalen+OLang/NOB:1% Sjakalen LONDON-LOAN-plc ; ! smi-sma-propernouns.lexc ProperNoun-smi
1% Sjakalen+OLang/UND:1% Sjakalen LONDON-obj ; ! smi-sma-propernouns.lexc ProperNoun-smi
1% Sjakalen+OLang/NOB:1% Sjakalen LONDON-org ; ! smi-sma-propernouns.lexc ProperNoun-smi
1% Sjakalen+OLang/NOB:1% Sjakalen ACCRA-plc ; ! smi-sma-propernouns.lexc ProperNoun-smi



1% Jupmielassen+MWE+CmpNP/First+OLang/NOB:1% Jupmielassen LONDON-org ; ! smi-sma-propernouns.lexc ProperNoun-smi
1% Jupmielassen+OLang/NOB:1% Jupmielassen LONDON-sur ; ! smi-sma-propernouns.lexc ProperNoun-smi

1% Elkanan+A+OLang/NOB:1% Elkana ATTR_N ; ! adjectives.lexc Adjective
1% Elkanan:1% Elkanan LONDON-plc ; ! sma-propernouns.lexc ProperNoun-sma
1% Elkanan+OLang/UND:1% Elkanan LONDON-plc ; ! smi-sma-propernouns.lexc ProperNoun-smi
1% Elkanan+OLang/UND:1% Elkanan BERN-mal ; ! smi-sma-propernouns.lexc ProperNoun-smi

1% ammesidie+OLang/UND:1% ammesidie ACCRA-sur ; ! smi-sma-propernouns.lexc ProperNoun-smi

1% klejhkiehtamme+A:1% klejhkiehtamme ATTR_0 ; ! adjectives.lexc Adjective

1% Abijeseren+OLang/UND:1% Abijeseren LONDON-obj ; ! smi-sma-propernouns.lexc ProperNoun-smi
1% Abijeseren+OLang/UND:1% Abijeseren LONDON-plc ; ! smi-sma-propernouns.lexc ProperNoun-smi

1% Bet-aniaste+N+Sem/Txt:1% Bet-aniast NIEJTE ; ! nouns.lexc HyphNouns
1% Bet-aniaste+N+Sem/Dummytag:1% Bet-aniast NIEJTE ; ! nouns.lexc NounNoPx
1% Bet-aniaste+N+Sem/Dummytag:1% Bet-ani ASTE_LOAN ; ! nouns.lexc NounNoPx
1% Bet-aniaste+N+Sem/Plc-line+Err/Orth:1% Bet-aniast MAANA ; ! nouns.lexc NounNoPx
1% Bet-aniaste:1% Bet-aniast SNAME_NIEJTE-plc ; ! sma-propernouns.lexc ProperNoun-sma
1% Bet-aniaste+OLang/UND:1% Bet-aniaste ACCRA-sur ; ! smi-sma-propernouns.lexc ProperNoun-smi
1% Bet-aniaste+OLang/FIN:1% Bet-aniaste ACCRA-obj ; ! smi-sma-propernouns.lexc ProperNoun-smi
1% Bet-aniaste+OLang/UND:1% Bet-aniaste ACCRA-org ; ! smi-sma-propernouns.lexc ProperNoun-smi





1% jïjtjesyjhtehtassen+OLang/NOB:1% jïjtjesyjhtehtassen LONDON-org ; ! smi-sma-propernouns.lexc ProperNoun-smi
1% jïjtjesyjhtehtassen+OLang/NOB:1% jïjtjesyjhtehtassen LONDON-sur ; ! smi-sma-propernouns.lexc ProperNoun-smi

1% ov-luvrege+N+CmpN/SgN+CmpN/SgG+CmpN/PlG+Sem/Dummytag:1% ov-luvreg N_ODD ; ! nouns.lexc NounNoPx

1% Altasisnie:1% Altasisnie adv ; ! adverbs.lexc Adverb



1% bïjretjoehpesuvvieh+N+Sem/Dummytag:1% bïjretjoehpesuvv TJÅENIEH ; ! nouns.lexc NounNoPx
1% bïjretjoehpesuvvieh:1% bïjretjoehpesuvv PN_IE_PLUR ; ! sma-propernouns.lexc ProperNoun-sma

1% Evodia+CmpNP/None+OLang/NOB:1% Evodia ACCRA-sur ; ! smi-sma-propernouns.lexc ProperNoun-smi-nocomp
1% Evodia+OLang/NOB:1% Ev^odi ACCRA-A-plc ; ! smi-sma-propernouns.lexc ProperNoun-smi

1% Bet-lehemesteb+MWE+CmpNP/First+OLang/UND:1% Bet-lehemesteb LONDON-obj ; ! smi-sma-propernouns.lexc ProperNoun-smi



1% haerhpiesligke:1% haerhpies ligkelex ; ! adverbs.lexc Adverb

1% Eliamen+OLang/UND:1% Eli^amen LONDON-plc ; ! smi-sma-propernouns.lexc ProperNoun-smi





1% stadionesne:1% stadionesne adv ; ! adverbs.lexc Adverb





3% loevenehteden+Err/Orth:3% loeveneht adv ; ! adverbs.lexc Adverb
3% loevenehteden+A:3% loevenehtede ATTR_N ; ! adjectives.lexc Adjective
3% loevenehteden+Err/Lex+OLang/UND:3% loevenehteden LONDON-obj ; ! smi-sma-propernouns.lexc ProperNoun-smi
3% loevenehteden+OLang/UND:3% loevenehteden LONDON-plc ; ! smi-sma-propernouns.lexc ProperNoun-smi
3% loevenehteden+OLang/NOB:3% loevenehteden LONDON-sur ; ! smi-sma-propernouns.lexc ProperNoun-smi

1% Abed-negom+OLang/UND:1% Abed-negom BERN-plc ; ! smi-sma-propernouns.lexc ProperNoun-smi

1% bieljehtadtje+N+Sem/Dummytag:1% bieljehtadtj NIEJTE ; ! nouns.lexc NounNoPx
1% bieljehtadtje+A+CmpN/SgN+CmpN/SgG+CmpN/PlG:1% bieljehtadtje PRED_0 ; ! adjectives.lexc Adjective
1% bieljehtadtje+A:1% bieljehtadtj NIEJTE ; ! adjectives.lexc Adjective

1% Antiokiaste+N+Sem/Txt:1% Antiokiast NIEJTE ; ! nouns.lexc HyphNouns
1% Antiokiaste+N+Sem/Dummytag:1% Antiokiast NIEJTE ; ! nouns.lexc NounNoPx
1% Antiokiaste+N+Sem/Dummytag:1% Antioki ASTE_LOAN ; ! nouns.lexc NounNoPx
1% Antiokiaste+N+Sem/Plc-line+Err/Orth:1% Antiokiast MAANA ; ! nouns.lexc NounNoPx
1% Antiokiaste:1% Antiokiast SNAME_NIEJTE-plc ; ! sma-propernouns.lexc ProperNoun-sma
1% Antiokiaste+OLang/UND:1% Antiokiaste ACCRA-sur ; ! smi-sma-propernouns.lexc ProperNoun-smi
1% Antiokiaste+OLang/FIN:1% Antiokiaste ACCRA-obj ; ! smi-sma-propernouns.lexc ProperNoun-smi
1% Antiokiaste+OLang/UND:1% Antiokiaste ACCRA-org ; ! smi-sma-propernouns.lexc ProperNoun-smi

1% tjievlies+A:1% tjievl ies_IE_EVEN3 ; ! adjectives.lexc Adjective

1% tsaebpmeminie:1% tsaebpmeminie adv ; ! adverbs.lexc Adverb
1% tsaebpmeminie+N+Sem/Dummytag:1% tsaebpmemin N_IE ; ! nouns.lexc NounNoPx

1% muetsede:1% muetsede adv ; ! adverbs.lexc Adverb
1% muetsede+A+Ord+Err/Orth:1% mue ORDTAGODD-ord ; ! numerals.lexc 2TO9F

1% låapoestalledh:1% låapoestall GOEGKERDADTEDH_IV ; ! verbs.lexc Regular_verbs



1% Eejvine+OLang/UND:1% Eejvine ACCRA-fem ; ! smi-sma-propernouns.lexc ProperNoun-smi
1% Eejvine+OLang/UND:1% Eejvin RONDANE-fem ; ! smi-sma-propernouns.lexc ProperNoun-smi

2% Laodikejesne:2% Laodikejesne adv ; ! adverbs.lexc Adverb

1% Eli-etserk+OLang/UND:1% Eli-etserk BERN-obj ; ! smi-sma-propernouns.lexc ProperNoun-smi



1% Tisjbeste:1% Tisjbeste adv ; ! adverbs.lexc Adverb
1% Tisjbeste+N+CmpN/SgN+CmpN/SgG+CmpN/PlG+Sem/Hum:1% Tisjbest NIEJTE ; ! nouns.lexc NounPxKin
1% Tisjbeste+N+Sem/Money:1% Tisjbest N_ODD ; ! nouns.lexc NounNoPx
1% Tisjbeste+N+Sem/Event:1% Tisjbest NIEJTE ; ! nouns.lexc NounNoPx
1% Tisjbeste+N+Sem/Dummytag:1% Tisjb LEXICON ; ! nouns.lexc NounNoPx
1% Tisjbeste:1% Tisjbest SNAME_NIEJTE-plc ; ! sma-propernouns.lexc ProperNoun-sma
1% Tisjbeste+Err/Orth:1% Tisjbe Ad ; ! adpositions.lexc Adposition
1% Tisjbeste+OLang/UND:1% Tisjbeste ACCRA-org ; ! smi-sma-propernouns.lexc ProperNoun-smi
1% Tisjbeste+OLang/UND:1% Tisjb^este ACCRA-plc ; ! smi-sma-propernouns.lexc ProperNoun-smi



1% ankitteladtjh+N+CmpN/SgN+CmpN/SgG+CmpN/PlG+OLang/NOB+Sem/Group_Hum:1% ankitteladtj ÅERPIENADTJH ; ! nouns.lexc NounNoPx
1% ankitteladtjh+N+Sem/Group_Hum:1% ankittelad PL_RESIPROK ; ! nouns.lexc NounNoPx



1% slomtjedh-bïegkesne:1% slomtjedh-bïegkesne adv ; ! adverbs.lexc Adverb



1% hebreladtjen+Err/Orth:1% hebreladtjen adv ; ! adverbs.lexc Adverb

1% naarduse-bådtja+N+Sem/Substnc:1% naarduse-bådtj MAANA ; ! nouns.lexc NounNoPx

1% Basan-vaerie+N+Sem/Dummytag:1% Basan-vaer N_IE ; ! nouns.lexc HyphNouns

3% Nahamanen+OLang/FIN:3% Nahamanen LONDON-sur ; ! smi-sma-propernouns.lexc ProperNoun-smi

1% seraafijste+Err/Orth:1% seraaf adv ; ! adverbs.lexc Adverb

1% Aleksandriaste+N+Sem/Txt:1% Aleksandriast NIEJTE ; ! nouns.lexc HyphNouns
1% Aleksandriaste+N+Sem/Dummytag:1% Aleksandriast NIEJTE ; ! nouns.lexc NounNoPx
1% Aleksandriaste+N+Sem/Dummytag:1% Aleksandri ASTE_LOAN ; ! nouns.lexc NounNoPx
1% Aleksandriaste+N+Sem/Plc-line+Err/Orth:1% Aleksandriast MAANA ; ! nouns.lexc NounNoPx
1% Aleksandriaste:1% Aleksandriast SNAME_NIEJTE-plc ; ! sma-propernouns.lexc ProperNoun-sma
1% Aleksandriaste+OLang/UND:1% Aleksandriaste ACCRA-sur ; ! smi-sma-propernouns.lexc ProperNoun-smi
1% Aleksandriaste+OLang/FIN:1% Aleksandriaste ACCRA-obj ; ! smi-sma-propernouns.lexc ProperNoun-smi
1% Aleksandriaste+OLang/UND:1% Aleksandriaste ACCRA-org ; ! smi-sma-propernouns.lexc ProperNoun-smi

2% syko-moerese+N+Sem/Dummytag:2% syko-moeres N_ODD ; ! nouns.lexc NounNoPx

1% Areo-pagosisnie:1% Areo-pagosisnie adv ; ! adverbs.lexc Adverb

17% fraakas+OLang/UND:17% fraakas BERN-LOAN-plc ; ! smi-sma-propernouns.lexc ProperNoun-smi

1% tjovkehth+N+Sem/Dummytag:1% tjovkehth N_ODD_C ; ! nouns.lexc NounNoPx
1% tjovkehth+A:1% tjovkeht hth_HTH_ODDNOCOMP ; ! adjectives.lexc Adjective
1% tjovkehth+A:1% tjovkeht hth_HTH_ODD ; ! adjectives.lexc Adjective
1% tjovkehth+A+Err/Orth:1% tjovkehth#laakan PRED_0 ; ! adjectives.lexc Adjective

1% Gersjomine+OLang/UND:1% Gersjomine ACCRA-fem ; ! smi-sma-propernouns.lexc ProperNoun-smi

1% Sin-saadtestahken:1% Sin-saadtestahken adv ; ! adverbs.lexc Adverb

3% Hebronesne:3% Hebronesne adv ; ! adverbs.lexc Adverb

1% Nea-polisen+OLang/NOB:1% Nea-polisen LONDON-sur ; ! smi-sma-propernouns.lexc ProperNoun-smi

1% huvnjiesti:1% huvnjiest PIPPI-plc ; ! sma-propernouns.lexc ProperNoun-sma
1% huvnjiesti+OLang/UND:1% huvnj^iest PIPPI-plc ; ! smi-sma-propernouns.lexc ProperNoun-smi
1% huvnjiesti+OLang/UND:1% huvnjiest PIPPI-org ; ! smi-sma-propernouns.lexc ProperNoun-smi

2% turbanem+OLang/UND:2% turbanem LONDON-sur ; ! smi-sma-propernouns.lexc ProperNoun-smi

1% soptsestovvi:1% soptsestovv PIPPI-plc ; ! sma-propernouns.lexc ProperNoun-sma



1% leviladtjh+N+CmpN/PlG+Sem/Org:1% leviladtj NIEJTEH ; ! nouns.lexc NounNoPx
1% leviladtjh+N+CmpN/SgN+CmpN/SgG+CmpN/PlG+OLang/NOB+Sem/Group_Hum:1% leviladtj ÅERPIENADTJH ; ! nouns.lexc NounNoPx
1% leviladtjh+N+Sem/Group_Hum:1% levilad PL_RESIPROK ; ! nouns.lexc NounNoPx

2% jisjmajeladtjh+N+CmpN/SgN+CmpN/SgG+CmpN/PlG+OLang/NOB+Sem/Group_Hum:2% jisjmajeladtj ÅERPIENADTJH ; ! nouns.lexc NounNoPx
2% jisjmajeladtjh+N+Sem/Group_Hum:2% jisjmajelad PL_RESIPROK ; ! nouns.lexc NounNoPx

1% Ainejasasse+N+Sem/Hum:1% Ainejasass NIEJTE ; ! nouns.lexc NounNoPx

1% demtede+Err/Orth:1% demtede adv ; ! adverbs.lexc Adverb
1% demtede+N+CmpN/SgN+CmpN/SgG+CmpN/PlG+Sem/Time:1% demtied N_ODD ; ! nouns.lexc NounNoPx
1% demtede+A+Ord:1% dem ORDTAGODD-ord ; ! numerals.lexc 2TO9F
1% demtede+A+Ord:1% demtad ORDTAGODD ; ! numerals.lexc GTJUETIE
1% demtede+A+Ord:1% demtad ORDTAGODD ; ! numerals.lexc TJUETIE
1% demtede+OLang/UND:1% demtede ACCRA-org ; ! smi-sma-propernouns.lexc ProperNoun-smi

1% Jupmelapts+A:1% Jupmelapt s_H_EVENNOCOMP ; ! adjectives.lexc Adjective

1% Refidimeste:1% Refidimeste adv ; ! adverbs.lexc Adverb
1% Refidimeste+N+CmpN/SgN+CmpN/SgG+CmpN/PlG+Sem/Hum:1% Refidimest NIEJTE ; ! nouns.lexc NounPxKin
1% Refidimeste+N+Sem/Money:1% Refidimest N_ODD ; ! nouns.lexc NounNoPx
1% Refidimeste+N+Sem/Event:1% Refidimest NIEJTE ; ! nouns.lexc NounNoPx
1% Refidimeste+N+Sem/Dummytag:1% Refidim LEXICON ; ! nouns.lexc NounNoPx
1% Refidimeste:1% Refidimest SNAME_NIEJTE-plc ; ! sma-propernouns.lexc ProperNoun-sma
1% Refidimeste+Err/Orth:1% Refidime Ad ; ! adpositions.lexc Adposition
1% Refidimeste+OLang/UND:1% Refidimeste ACCRA-org ; ! smi-sma-propernouns.lexc ProperNoun-smi
1% Refidimeste+OLang/UND:1% Refidim^este ACCRA-plc ; ! smi-sma-propernouns.lexc ProperNoun-smi

1% Hitteladtjh+N+CmpN/SgN+CmpN/SgG+CmpN/PlG+OLang/NOB+Sem/Group_Hum:1% Hitteladtj ÅERPIENADTJH ; ! nouns.lexc NounNoPx
1% Hitteladtjh+N+Sem/Group_Hum:1% Hittelad PL_RESIPROK ; ! nouns.lexc NounNoPx

2% Samu-elese+N+Sem/Dummytag:2% Samu-eles N_ODD ; ! nouns.lexc NounNoPx
2% Samu-elese:2% Samu-eles SNAME_ODD-plc ; ! sma-propernouns.lexc ProperNoun-sma

1% tjoevkesh-juelkiegeatjan:1% tjoevkesh-juelkiegeatjan adv ; ! adverbs.lexc Adverb
1% tjoevkesh-juelkiegeatjan+A:1% tjoevkesh-juelkiegeatjan PRED_0 ; ! adjectives.lexc Adjective

1% dåårije+N+Sem/Plc+Cmp/SgNom:1% dåå R ; ! nouns.lexc FirstComponent
1% dåårije+N+Sem/Dummytag:1% dåårij IJE_ODD ; ! nouns.lexc NounNoPx
1% dåårije+N+Sem/Hum:1% dåårij N_ODD ; ! nouns.lexc HyphNouns
1% dåårije+N+OLang/NOB+Sem/Prod-vis:1% dåårij IJE_ODD ; ! nouns.lexc HyphNouns
1% dåårije+N+Sem/Dummytag:1% dåår IJE_LOAN ; ! nouns.lexc HyphNouns
1% dåårije+N+Err/Orth+Sem/Prod-vis:1% dåå NIEJTE ; ! nouns.lexc HyphNouns
1% dåårije+N+Sem/Dummytag:1% dåår IJE_LOAN ; ! nouns.lexc NounNoPx
1% dåårije+A:1% dåårij PRED_ije_ODDNOCOMP ; ! adjectives.lexc Adjective
1% dåårije+N+OLang/NOB+Sem/Dummytag:1% dåå HISTOVRIJE_LOAN ; ! nouns.lexc NounNoPx
1% dåårije+N+Sem/Dummytag:1% dåårij N_ODD ; ! nouns.lexc NounNoPx
1% dåårije+N+Err/Orth+OLang/NOB+Sem/Dummytag:1% dåå NIEJTE ; ! nouns.lexc NounNoPx
1% dåårije+N+CmpN/SgN+Sem/Dummytag+Cmp/SgNom+OLang/NOB:1% dåå R ; ! nouns.lexc NounNoPx
1% dåårije+N+Sem/Group_Hum+Sg+Nom+Err/Orth:1% dååryje K ; ! nouns.lexc NounNoPx
1% dåårije+N+Sem/Dummytag+Use/NotDNorm:1% dåå MAANA ; ! nouns.lexc NounNoPx
1% dåårije+MWE:1% dåårij SNAME_NIEJTE-org ; ! sma-propernouns.lexc ProperNoun-sma
1% dåårije:1% dåårij SNAME_ODD-plc ; ! sma-propernouns.lexc ProperNoun-sma
1% dåårije+Err/Orth:1% dååria ACCRA-plc ; ! sma-propernouns.lexc ProperNoun-sma
1% dåårije+Err/Lex:1% dåår NIEMI ; ! sma-propernouns.lexc ProperNoun-sma
1% dåårije+Err/Orth:1% dåårij SNAME_NIEJTE-plc ; ! sma-propernouns.lexc ProperNoun-sma
1% dåårije+N+Sem/Dummytag:1% dåår IJE_LOAN ; ! sma-propernouns.lexc ProperNoun-sma
1% dåårije+OLang/NOB:1% dååri MOLDAVIA-plc ; ! smi-sma-propernouns.lexc ProperNoun-smi
1% dåårije+OLang/UND:1% dåår MALAWI-plc ; ! smi-sma-propernouns.lexc ProperNoun-smi

2% Kyrenaiosen+OLang/NOB:2% Kyrenai^osen LONDON-sur ; ! smi-sma-propernouns.lexc ProperNoun-smi



1% aeredsgåksinie:1% aeredsgåksinie adv ; ! adverbs.lexc Adverb
1% aeredsgåksinie+N+Sem/Dummytag:1% aeredsgåksin N_IE ; ! nouns.lexc NounNoPx

2% luajhtaldihkie:2% luajhtaldihkie adv ; ! adverbs.lexc Adverb
2% luajhtaldihkie+A:2% luajhtaldihkie ATTR_0 ; ! adjectives.lexc Adjective

1% nisanen+OLang/FIN:1% nisanen LONDON-sur ; ! smi-sma-propernouns.lexc ProperNoun-smi



1% medialadtjh+N+CmpN/PlG+Sem/Org:1% medialadtj NIEJTEH ; ! nouns.lexc NounNoPx



1% dåavoehtovveme+N+Sem/Dummytag:1% dåavoehtovvem N_ODD ; ! nouns.lexc NounNoPx



1% gaameldahkesne:1% gaameldahkesne adv ; ! adverbs.lexc Adverb





1% fraakasvoetem+OLang/UND:1% fraakasvoetem BERN-plc ; ! smi-sma-propernouns.lexc ProperNoun-smi

1% bovvesovvi:1% bovvesovv PIPPI-plc ; ! sma-propernouns.lexc ProperNoun-sma



2% Samariaste+N+Sem/Txt:2% Samariast NIEJTE ; ! nouns.lexc HyphNouns
2% Samariaste+N+Sem/Dummytag:2% Samariast NIEJTE ; ! nouns.lexc NounNoPx
2% Samariaste+N+Sem/Dummytag:2% Samari ASTE_LOAN ; ! nouns.lexc NounNoPx
2% Samariaste+N+Sem/Plc-line+Err/Orth:2% Samariast MAANA ; ! nouns.lexc NounNoPx
2% Samariaste:2% Samariast SNAME_NIEJTE-plc ; ! sma-propernouns.lexc ProperNoun-sma
2% Samariaste+OLang/UND:2% Samariaste ACCRA-sur ; ! smi-sma-propernouns.lexc ProperNoun-smi
2% Samariaste+OLang/FIN:2% Samariaste ACCRA-obj ; ! smi-sma-propernouns.lexc ProperNoun-smi
2% Samariaste+OLang/UND:2% Samariaste ACCRA-org ; ! smi-sma-propernouns.lexc ProperNoun-smi

1% Sufesne:1% Sufesne adv ; ! adverbs.lexc Adverb
1% Sufesne+OLang/UND:1% Sufesne ACCRA-obj ; ! smi-sma-propernouns.lexc ProperNoun-smi
1% Sufesne+OLang/UND:1% Sufesne ACCRA-sur ; ! smi-sma-propernouns.lexc ProperNoun-smi

2% govhteluhkh:2% govhteluhkh adv ; ! adverbs.lexc Adverb



1% Asjdodese+N+Sem/Dummytag:1% Asjdodes N_ODD ; ! nouns.lexc NounNoPx





1% mårhkodh+v1:1% mårhk TSEAHKODH_TV ; ! verbs.lexc Regular_verbs
1% mårhkodh:1% mårhk TJEARODH_TV ; ! verbs.lexc Regular_verbs
1% mårhkodh:1% mårhk TJEARODH_IV ; ! verbs.lexc Regular_verbs



1% dålle-vaagnine+N+CmpN/SgN+CmpN/SgG+CmpN/PlG+OLang/NOB+Sem/Dummytag:1% dålle-vaagnin NIEJTE ; ! nouns.lexc NounNoPx
1% dålle-vaagnine:1% dålle-vaagnin SNAME_ODD-plc ; ! sma-propernouns.lexc ProperNoun-sma
1% dålle-vaagnine+OLang/UND:1% dålle-vaagnine ACCRA-fem ; ! smi-sma-propernouns.lexc ProperNoun-smi

1% hitteladtjeste:1% hitteladtjeste adv ; ! adverbs.lexc Adverb





15% doen´aajmosne+N+Sem/Dummytag:15% doen´aajmosn NIEJTE ; ! nouns.lexc NounNoPx

1% gïengielistie:1% gïengielistie adv ; ! adverbs.lexc Adverb
1% gïengielistie:1% gïengielistie Ij-Norm ; ! interjections.lexc Interjection

1% Timaiosen+OLang/NOB:1% Timai^osen LONDON-sur ; ! smi-sma-propernouns.lexc ProperNoun-smi

1% Jissakar+OLang/UND:1% Jissakar BERN-plc ; ! smi-sma-propernouns.lexc ProperNoun-smi

1% Tjåamoeh-rudtjen:1% Tjåamoeh-#rudtjen adv ; ! adverbs.lexc Adverb



1% eaplamoere+N+Sem/Dummytag:1% eapla#moer NIEJTE ; ! nouns.lexc NounNoPx

1% bïjretjoehpesovvin+OLang/UND:1% bïjretjoehpesovvin LONDON-obj ; ! smi-sma-propernouns.lexc ProperNoun-smi
1% bïjretjoehpesovvin+OLang/UND:1% bïjretjoehpesovvin LONDON-mal ; ! smi-sma-propernouns.lexc ProperNoun-smi



1% Håhkasjidie+OLang/UND:1% Håhkasjidie ACCRA-sur ; ! smi-sma-propernouns.lexc ProperNoun-smi

1% gåabpagine+OLang/UND:1% gåabpagine ACCRA-fem ; ! smi-sma-propernouns.lexc ProperNoun-smi

2% Makedoniaste+N+Sem/Txt:2% Makedoniast NIEJTE ; ! nouns.lexc HyphNouns
2% Makedoniaste+N+Sem/Dummytag:2% Makedoniast NIEJTE ; ! nouns.lexc NounNoPx
2% Makedoniaste+N+Sem/Dummytag:2% Makedoni ASTE_LOAN ; ! nouns.lexc NounNoPx
2% Makedoniaste+N+Sem/Plc-line+Err/Orth:2% Makedoniast MAANA ; ! nouns.lexc NounNoPx
2% Makedoniaste:2% Makedoniast SNAME_NIEJTE-plc ; ! sma-propernouns.lexc ProperNoun-sma
2% Makedoniaste+OLang/UND:2% Makedoniaste ACCRA-sur ; ! smi-sma-propernouns.lexc ProperNoun-smi
2% Makedoniaste+OLang/FIN:2% Makedoniaste ACCRA-obj ; ! smi-sma-propernouns.lexc ProperNoun-smi
2% Makedoniaste+OLang/UND:2% Makedoniaste ACCRA-org ; ! smi-sma-propernouns.lexc ProperNoun-smi

3% ov-naelies+A:3% ov-#naelie s_S_ODD ; ! adjectives.lexc Adjective

1% Etamese+N+Sem/Dummytag:1% Etames N_ODD ; ! nouns.lexc NounNoPx

1% jåaloeh-almetje+N+Sem/Hum:1% jåaloeh-almetj N_ODD ; ! nouns.lexc HyphNouns

1% Efronese+N+Sem/Txt+Use/NG:1% Efro N_ODD ; ! nouns.lexc HyphNouns
1% Efronese+N+Sem/Dummytag:1% Efrones N_ODD ; ! nouns.lexc NounNoPx
1% Efronese:1% Efrones SNAME_ODD-plc ; ! sma-propernouns.lexc ProperNoun-sma
1% Efronese+Err/Orth:1% Efro^nes SNAME_NIEJTE-plc ; ! sma-propernouns.lexc ProperNoun-sma
1% Efronese+OLang/UND:1% Efro^nese ACCRA-plc ; ! smi-sma-propernouns.lexc ProperNoun-smi

1% Jisjma-elen:1% Jisjma-elen adv ; ! adverbs.lexc Adverb
1% Jisjma-elen+Err/Orth:1% Jisjma-elten Ad ; ! adpositions.lexc Adposition
1% Jisjma-elen+A+OLang/NOB:1% Jisjma-ele ATTR_N ; ! adjectives.lexc Adjective
1% Jisjma-elen+OLang/UND:1% Jisjma-elen BERN-fem ; ! smi-sma-propernouns.lexc ProperNoun-smi
1% Jisjma-elen+OLang/UND:1% Jisjma-elen BERN-plc ; ! smi-sma-propernouns.lexc ProperNoun-smi
1% Jisjma-elen+OLang/UND:1% Jisjma-elen LONDON-org ; ! smi-sma-propernouns.lexc ProperNoun-smi
1% Jisjma-elen+OLang/UND:1% Jisjma-elen BERN-sur ; ! smi-sma-propernouns.lexc ProperNoun-smi
1% Jisjma-elen+Err/Lex+OLang/UND:1% Jisjma-elen LONDON-plc ; ! smi-sma-propernouns.lexc ProperNoun-smi
1% Jisjma-elen+OLang/UND:1% Jisjma-elen LONDON-sur ; ! smi-sma-propernouns.lexc ProperNoun-smi

1% Jisjajese+N+Sem/Cat:1% Jisjajes N_ODD ; ! nouns.lexc NounNoPx
1% Jisjajese+N+Sem/Sign:1% Jisjajes NIEJTE ; ! nouns.lexc NounNoPx

3% hitteladtje+N+Sem/Hum:3% hitte#ladtj NIEJTE ; ! nouns.lexc NounNoPx

2% rabbine+N+Sem/Dummytag:2% rabbin NIEJTE ; ! nouns.lexc NounNoPx
2% rabbine+OLang/UND:2% rabbine ACCRA-fem ; ! smi-sma-propernouns.lexc ProperNoun-smi

1% Oniseforos+OLang/UND:1% Oniseforos LONDON-plc ; ! smi-sma-propernouns.lexc ProperNoun-smi

4% Ebed-Melek+OLang/UND:4% Ebed-Melek LONDON-mal ; ! smi-sma-propernouns.lexc ProperNoun-smi



4% Arimataiaste+N+Sem/Txt:4% Arimataiast NIEJTE ; ! nouns.lexc HyphNouns
4% Arimataiaste+N+Sem/Dummytag:4% Arimataiast NIEJTE ; ! nouns.lexc NounNoPx
4% Arimataiaste+N+Sem/Dummytag:4% Arimatai ASTE_LOAN ; ! nouns.lexc NounNoPx
4% Arimataiaste+N+Sem/Plc-line+Err/Orth:4% Arimataiast MAANA ; ! nouns.lexc NounNoPx
4% Arimataiaste:4% Arimataiast SNAME_NIEJTE-plc ; ! sma-propernouns.lexc ProperNoun-sma
4% Arimataiaste+OLang/UND:4% Arimataiaste ACCRA-sur ; ! smi-sma-propernouns.lexc ProperNoun-smi
4% Arimataiaste+OLang/FIN:4% Arimataiaste ACCRA-obj ; ! smi-sma-propernouns.lexc ProperNoun-smi
4% Arimataiaste+OLang/UND:4% Arimataiaste ACCRA-org ; ! smi-sma-propernouns.lexc ProperNoun-smi

1% ministerijste+Err/Orth:1% minister adv ; ! adverbs.lexc Adverb

2% Akaiasne+N+CmpN/SgN+CmpN/SgG+CmpN/PlG+Sem/State-sick:2% Akaiasn NIEJTE ; ! nouns.lexc NounNoPx
2% Akaiasne+A:2% Akaiasne ATTR_0 ; ! adjectives.lexc Adjective
2% Akaiasne+A:2% Akaiasn e_ES_ODDEVEN2 ; ! adjectives.lexc Adjective





1% gåapmahtasse+N+Sem/Dummytag:1% gåapmahtass NIEJTE ; ! nouns.lexc NounNoPx



1% ollim+OLang/UND:1% ollim LONDON-plc ; ! smi-sma-propernouns.lexc ProperNoun-smi

1% onn´ohtje:1% onn´ohtje adv ; ! adverbs.lexc Adverb
1% onn´ohtje+A+CmpN/SgN+CmpN/SgG+CmpN/PlG:1% onn´ohtj e_E_EVENNOCOMP1 ; ! adjectives.lexc Adjective
1% onn´ohtje+A+CmpN/SgN+CmpN/SgG+CmpN/PlG:1% onn´uhtje EVENCOMP ; ! adjectives.lexc Adjective
1% onn´ohtje+N+CmpN/SgN+CmpN/SgG+CmpN/PlG+Sem/Dummytag:1% onn´oehtj N_ODD ; ! nouns.lexc NounNoPx
1% onn´ohtje+N+Sem/Dummytag:1% onn´ohtj NIEJTE ; ! nouns.lexc NounNoPx
1% onn´ohtje+A:1% onn´oehtj Ce_CE_ODDNOCOMP ; ! adjectives.lexc Adjective

1% Pontosesne:1% Pontosesne adv ; ! adverbs.lexc Adverb



1% Tsarefatesne:1% Tsarefatesne adv ; ! adverbs.lexc Adverb
1% Tsarefatesne+OLang/UND:1% Tsarefatesne ACCRA-obj ; ! smi-sma-propernouns.lexc ProperNoun-smi

2% sigilligujmie+N+CmpN/SgN+CmpN/SgG+CmpN/PlG+Sem/Dummytag:2% sigilligujm N_IE ; ! nouns.lexc NounNoPx



1% Sippora+N+Sem/Dummytag:1% Sippor MAANA ; ! nouns.lexc NounNoPx

1% Abed-negon:1% Abed-negon LONDON-mal ; ! sma-propernouns.lexc ProperNoun-sma
1% Abed-negon+OLang/UND:1% Abed-negon LONDON-mal ; ! smi-sma-propernouns.lexc ProperNoun-smi
1% Abed-negon+OLang/UND:1% Abed-negon BERN-plc ; ! smi-sma-propernouns.lexc ProperNoun-smi
1% Abed-negon+OLang/UND:1% Abed-negon LONDON-plc ; ! smi-sma-propernouns.lexc ProperNoun-smi





1% Negevese+N+Sem/Dummytag:1% Negeves N_ODD ; ! nouns.lexc NounNoPx

1% darjomasse+N+Sem/Dummytag:1% darjomass NIEJTE ; ! nouns.lexc NounNoPx
1% darjomasse+N+Sem/Dummytag:1% darjomasse N-TODO ; ! nouns.lexc NounNoPx

1% Kappadokiasne+N+CmpN/SgN+CmpN/SgG+CmpN/PlG+Sem/State-sick:1% Kappadokiasn NIEJTE ; ! nouns.lexc NounNoPx
1% Kappadokiasne+A:1% Kappadokiasne ATTR_0 ; ! adjectives.lexc Adjective
1% Kappadokiasne+A:1% Kappadokiasn e_ES_ODDEVEN2 ; ! adjectives.lexc Adjective

1% granat-eaplan+OLang/UND:1% granat-ea^plan BERN-org ; ! smi-sma-propernouns.lexc ProperNoun-smi
1% granat-eaplan+OLang/UND:1% granat-eaplan LONDON-sur ; ! smi-sma-propernouns.lexc ProperNoun-smi

1% ööhpedimmieh+N+Sem/Dummytag:1% ööhpedimm TJÅENIEH ; ! nouns.lexc NounNoPx

9% doen´aajmoeh+A:9% doen´aajmoe ATTR_H ; ! adjectives.lexc Adjective

1% eeptsegaptje+N+Sem/Wthr:1% eeptsegaptj NIEJTE ; ! nouns.lexc NounNoPx

1% Volv+N+Sem/Txt:1% Volv ab-noun-trab ; ! sma-abbreviations.lexc TRAB





1% Aajege-valkeldhoksen+OLang/NOB:1% Aajege-valkeldhoksen LONDON-sur ; ! smi-sma-propernouns.lexc ProperNoun-smi

1% Sihonesne:1% Sihonesne adv ; ! adverbs.lexc Adverb

2% Laodikejan+OLang/UND:2% Laodikejan LONDON-sur ; ! smi-sma-propernouns.lexc ProperNoun-smi

1% Bet-tsaidesne:1% Bet-tsaidesne adv ; ! adverbs.lexc Adverb
1% Bet-tsaidesne+OLang/UND:1% Bet-tsaidesne ACCRA-obj ; ! smi-sma-propernouns.lexc ProperNoun-smi
1% Bet-tsaidesne+OLang/UND:1% Bet-tsaidesne ACCRA-sur ; ! smi-sma-propernouns.lexc ProperNoun-smi

1% myrrabådtja+N+Sem/Substnc:1% myrrabådtj MAANA ; ! nouns.lexc NounNoPx

1% dållerööpses+A:1% dålle# ROOPSES ; ! adjectives.lexc Adjective





1% Sarajese+N+Sem/Cat:1% Sarajes N_ODD ; ! nouns.lexc NounNoPx
1% Sarajese+N+Sem/Sign:1% Sarajes NIEJTE ; ! nouns.lexc NounNoPx

6% Romen+OLang/UND:6% Romen LONDON-plc ; ! smi-sma-propernouns.lexc ProperNoun-smi
6% Romen+OLang/NOB:6% Romen LONDON-obj ; ! smi-sma-propernouns.lexc ProperNoun-smi
6% Romen+OLang/UND:6% Romen LONDON-LOAN-plc ; ! smi-sma-propernouns.lexc ProperNoun-smi
6% Romen+OLang/UND:6% Romen LONDON-org ; ! smi-sma-propernouns.lexc ProperNoun-smi

1% girjiehkijstie:1% girjiehkijstie adv ; ! adverbs.lexc Adverb
1% girjiehkijstie+Err/Orth:1% girjiehkij Postp ; ! adpositions.lexc Adposition
1% girjiehkijstie:1% girjiehkijstie adv-interr-rel ; ! adverbs.lexc Adverb
1% girjiehkijstie:1% girjiehkijstie Ij-Norm ; ! interjections.lexc Interjection
1% girjiehkijstie+N+Sem/Dummytag:1% girjiehkijst N_IE ; ! nouns.lexc NounNoPx
1% girjiehkijstie+Err/Orth:1% girjiehkij Ad ; ! adpositions.lexc Adposition
1% girjiehkijstie:1% girjiehkijst PN_IE-ani ; ! sma-propernouns.lexc ProperNoun-sma
1% girjiehkijstie:1% girjiehkijst PN_IE-plc ; ! sma-propernouns.lexc ProperNoun-sma
1% girjiehkijstie:1% girjiehkijst PN_IE-fem ; ! sma-propernouns.lexc ProperNoun-sma
1% girjiehkijstie+OLang/UND:1% girjiehkijstie ACCRA-sur ; ! smi-sma-propernouns.lexc ProperNoun-smi



2% galilejaladtjh+N+CmpN/PlG+Sem/Org:2% galilejaladtj NIEJTEH ; ! nouns.lexc NounNoPx



1% bïjretjoehpesovvigan+OLang/UND:1% bïjretjoehpesovvigan BERN-plc ; ! smi-sma-propernouns.lexc ProperNoun-smi
1% bïjretjoehpesovvigan+OLang/UND:1% bïjretjoehpesovvigan LONDON-sur ; ! smi-sma-propernouns.lexc ProperNoun-smi

1% kristus-jielemen:1% kristus-jielemen adv ; ! adverbs.lexc Adverb
1% kristus-jielemen+OLang/UND:1% kristus-jielemen LONDON-plc ; ! smi-sma-propernouns.lexc ProperNoun-smi

6% bïjretjoehpesovvi:6% bïjretjoehpesovv PIPPI-plc ; ! sma-propernouns.lexc ProperNoun-sma

1% Patrosesne:1% Patrosesne adv ; ! adverbs.lexc Adverb

1% beetneh-naarhpohke+N+CmpN/SgN+CmpN/SgG+CmpN/PlG+Sem/Dummytag:1% beetneh-naarhpoehk N_ODD ; ! nouns.lexc NounNoPx

1% rååjvarostem+MWE+CmpNP/First+OLang/UND:1% rååjvarostem BERN-obj ; ! smi-sma-propernouns.lexc ProperNoun-smi

1% Getseman+OLang/NOB:1% Getse^man BERN-sur ; ! smi-sma-propernouns.lexc ProperNoun-smi



1% Dovle+N+Sem/Dummytag:1% Dovl NIEJTE ; ! nouns.lexc NounNoPx
1% Dovle+N+CmpN/SgN+Sem/Dummytag+Cmp/SgNom+OLang/NOB:1% Dol R ; ! nouns.lexc NounNoPx

1% seenepe-gernien+OLang/UND:1% seenepe-gerni^en LONDON-plc ; ! smi-sma-propernouns.lexc ProperNoun-smi

1% jålmoeh+A:1% jålmoe ATTR_H ; ! adjectives.lexc Adjective





1% hierkie-vaagnigujmie+N+CmpN/SgN+CmpN/SgG+CmpN/PlG+Sem/Dummytag:1% hierkie-vaagnigujm N_IE ; ! nouns.lexc NounNoPx



1% Karmelen:1% Karmelen adv ; ! adverbs.lexc Adverb
1% Karmelen+Err/Orth:1% Karmelten Ad ; ! adpositions.lexc Adposition
1% Karmelen+A+OLang/NOB:1% Karmele ATTR_N ; ! adjectives.lexc Adjective
1% Karmelen+OLang/UND:1% Karmelen BERN-fem ; ! smi-sma-propernouns.lexc ProperNoun-smi
1% Karmelen+OLang/UND:1% Karmelen BERN-plc ; ! smi-sma-propernouns.lexc ProperNoun-smi
1% Karmelen+OLang/UND:1% Karmelen LONDON-org ; ! smi-sma-propernouns.lexc ProperNoun-smi
1% Karmelen+OLang/UND:1% Karmelen BERN-sur ; ! smi-sma-propernouns.lexc ProperNoun-smi
1% Karmelen+Err/Lex+OLang/UND:1% Karmelen LONDON-plc ; ! smi-sma-propernouns.lexc ProperNoun-smi
1% Karmelen+OLang/UND:1% Karmelen LONDON-sur ; ! smi-sma-propernouns.lexc ProperNoun-smi



1% Fenikiaste+N+Sem/Txt:1% Fenikiast NIEJTE ; ! nouns.lexc HyphNouns
1% Fenikiaste+N+Sem/Dummytag:1% Fenikiast NIEJTE ; ! nouns.lexc NounNoPx
1% Fenikiaste+N+Sem/Dummytag:1% Feniki ASTE_LOAN ; ! nouns.lexc NounNoPx
1% Fenikiaste+N+Sem/Plc-line+Err/Orth:1% Fenikiast MAANA ; ! nouns.lexc NounNoPx
1% Fenikiaste:1% Fenikiast SNAME_NIEJTE-plc ; ! sma-propernouns.lexc ProperNoun-sma
1% Fenikiaste+OLang/UND:1% Fenikiaste ACCRA-sur ; ! smi-sma-propernouns.lexc ProperNoun-smi
1% Fenikiaste+OLang/FIN:1% Fenikiaste ACCRA-obj ; ! smi-sma-propernouns.lexc ProperNoun-smi
1% Fenikiaste+OLang/UND:1% Fenikiaste ACCRA-org ; ! smi-sma-propernouns.lexc ProperNoun-smi

1% Arabiasne+N+CmpN/SgN+CmpN/SgG+CmpN/PlG+Sem/State-sick:1% Arabiasn NIEJTE ; ! nouns.lexc NounNoPx
1% Arabiasne+A:1% Arabiasne ATTR_0 ; ! adjectives.lexc Adjective
1% Arabiasne+A:1% Arabiasn e_ES_ODDEVEN2 ; ! adjectives.lexc Adjective



1% Gilejade-laanteste+Err/Orth:1% Gilejade-laaneste Ad ; ! adpositions.lexc Adposition



1% Assuresne:1% Assuresne adv ; ! adverbs.lexc Adverb
1% Assuresne+OLang/UND:1% Assuresne ACCRA-sur ; ! smi-sma-propernouns.lexc ProperNoun-smi





1% omer-måahtine:1% omer-måahtine adv ; ! adverbs.lexc Adverb

3% grekeladtjen+Err/Orth:3% grekeladtjen adv ; ! adverbs.lexc Adverb



1% soejvenassi:1% soejvenass PIPPI-plc ; ! sma-propernouns.lexc ProperNoun-sma
1% soejvenassi+OLang/UND:1% soejvenass PIPPI-sur ; ! smi-sma-propernouns.lexc ProperNoun-smi
1% soejvenassi+OLang/UND:1% soejvenass PIPPI-mal ; ! smi-sma-propernouns.lexc ProperNoun-smi



2% Bet-tsaida+OLang/NOB:2% Bet-tsaida ACCRA-plc ; ! smi-sma-propernouns.lexc ProperNoun-smi



1% Pamfyliaste+N+Sem/Txt:1% Pamfyliast NIEJTE ; ! nouns.lexc HyphNouns
1% Pamfyliaste+N+Sem/Dummytag:1% Pamfyliast NIEJTE ; ! nouns.lexc NounNoPx
1% Pamfyliaste+N+Sem/Dummytag:1% Pamfyli ASTE_LOAN ; ! nouns.lexc NounNoPx
1% Pamfyliaste+N+Sem/Plc-line+Err/Orth:1% Pamfyliast MAANA ; ! nouns.lexc NounNoPx
1% Pamfyliaste:1% Pamfyliast SNAME_NIEJTE-plc ; ! sma-propernouns.lexc ProperNoun-sma
1% Pamfyliaste+OLang/UND:1% Pamfyliaste ACCRA-sur ; ! smi-sma-propernouns.lexc ProperNoun-smi
1% Pamfyliaste+OLang/FIN:1% Pamfyliaste ACCRA-obj ; ! smi-sma-propernouns.lexc ProperNoun-smi
1% Pamfyliaste+OLang/UND:1% Pamfyliaste ACCRA-org ; ! smi-sma-propernouns.lexc ProperNoun-smi

1% Tsufen+OLang/UND:1% Tsufen LONDON-obj ; ! smi-sma-propernouns.lexc ProperNoun-smi

1% sjekelena+OLang/UND:1% sjekelena ACCRA-fem ; ! smi-sma-propernouns.lexc ProperNoun-smi

2% Sidonese+N+Sem/Txt+Use/NG:2% Sido N_ODD ; ! nouns.lexc HyphNouns
2% Sidonese+N+Sem/Dummytag:2% Sidones N_ODD ; ! nouns.lexc NounNoPx
2% Sidonese:2% Sidones SNAME_ODD-plc ; ! sma-propernouns.lexc ProperNoun-sma
2% Sidonese+Err/Orth:2% Sido^nes SNAME_NIEJTE-plc ; ! sma-propernouns.lexc ProperNoun-sma
2% Sidonese+OLang/UND:2% Sido^nese ACCRA-plc ; ! smi-sma-propernouns.lexc ProperNoun-smi

1% mïrhkedh:1% mïrhk TJOEHPEDH_TV ; ! verbs.lexc Regular_verbs
1% mïrhkedh:1% mïrhk GUARKEDH_IV ; ! verbs.lexc Regular_verbs
1% mïrhkedh:1% mïrhk GÖÖLEDH_TV ; ! verbs.lexc Regular_verbs
1% mïrhkedh+Hom1:1% mïrhk GUARKEDH_TV ; ! verbs.lexc Regular_verbs
1% mïrhkedh+Hom2:1% mïrhk TJOEHPEDH_IV ; ! verbs.lexc Regular_verbs
1% mïrhkedh:1% mïrhk ÅEREDH_TV ; ! verbs.lexc Regular_verbs
1% mïrhkedh+V+TV+Inf+Err/Orth:1% mïdh K ; ! verbs.lexc Regular_verbs
1% mïrhkedh:1% mïrhk BÅETEDH_TV ; ! verbs.lexc Regular_verbs
1% mïrhkedh:1% mïrhk ÅEREDH ; ! verbs.lexc Regular_verbs
1% mïrhkedh:1% mïrhk BÅÅHKEDH_IV ; ! verbs.lexc Regular_verbs
1% mïrhkedh:1% mïrhk BÅETEDH_IV ; ! verbs.lexc Regular_verbs
1% mïrhkedh:1% mïrhk VÅÅJNEDH ; ! verbs.lexc Regular_verbs

1% lutjnestovvi:1% lutjnestovv PIPPI-plc ; ! sma-propernouns.lexc ProperNoun-sma

1% nardus-bådtjine+N+Sem/Dummytag:1% nardus-bådtjin NIEJTE ; ! nouns.lexc NounNoPx

1% Timoteosinie:1% Timoteosinie adv ; ! adverbs.lexc Adverb
1% Timoteosinie+N+Sem/Dummytag:1% Timoteosin N_IE ; ! nouns.lexc NounNoPx



1% Tjåamoeh-rudtjeste:1% Tjåamoeh-rudtjeste adv ; ! adverbs.lexc Adverb



1% yVoejkene+MWE:1% yVoejken SNAME_ODD-mal ; ! sma-propernouns.lexc ProperNoun-sma



2% obrije+N+Sem/Plc+Cmp/SgNom:2% ob R ; ! nouns.lexc FirstComponent
2% obrije+N+Sem/Dummytag:2% obrij IJE_ODD ; ! nouns.lexc NounNoPx
2% obrije+N+Sem/Hum:2% obrij N_ODD ; ! nouns.lexc HyphNouns
2% obrije+N+OLang/NOB+Sem/Prod-vis:2% obrij IJE_ODD ; ! nouns.lexc HyphNouns
2% obrije+N+Sem/Dummytag:2% obr IJE_LOAN ; ! nouns.lexc HyphNouns
2% obrije+N+Err/Orth+Sem/Prod-vis:2% ob NIEJTE ; ! nouns.lexc HyphNouns
2% obrije+N+Sem/Dummytag:2% obr IJE_LOAN ; ! nouns.lexc NounNoPx
2% obrije+A:2% obrij PRED_ije_ODDNOCOMP ; ! adjectives.lexc Adjective
2% obrije+N+OLang/NOB+Sem/Dummytag:2% ob HISTOVRIJE_LOAN ; ! nouns.lexc NounNoPx
2% obrije+N+Sem/Dummytag:2% obrij N_ODD ; ! nouns.lexc NounNoPx
2% obrije+N+Err/Orth+OLang/NOB+Sem/Dummytag:2% ob NIEJTE ; ! nouns.lexc NounNoPx
2% obrije+N+CmpN/SgN+Sem/Dummytag+Cmp/SgNom+OLang/NOB:2% ob R ; ! nouns.lexc NounNoPx
2% obrije+N+Sem/Group_Hum+Sg+Nom+Err/Orth:2% obryje K ; ! nouns.lexc NounNoPx
2% obrije+N+Sem/Dummytag+Use/NotDNorm:2% ob MAANA ; ! nouns.lexc NounNoPx
2% obrije+MWE:2% obrij SNAME_NIEJTE-org ; ! sma-propernouns.lexc ProperNoun-sma
2% obrije:2% obrij SNAME_ODD-plc ; ! sma-propernouns.lexc ProperNoun-sma
2% obrije+Err/Orth:2% obria ACCRA-plc ; ! sma-propernouns.lexc ProperNoun-sma
2% obrije+Err/Lex:2% obr NIEMI ; ! sma-propernouns.lexc ProperNoun-sma
2% obrije+Err/Orth:2% obrij SNAME_NIEJTE-plc ; ! sma-propernouns.lexc ProperNoun-sma
2% obrije+N+Sem/Dummytag:2% obr IJE_LOAN ; ! sma-propernouns.lexc ProperNoun-sma
2% obrije+OLang/NOB:2% obri MOLDAVIA-plc ; ! smi-sma-propernouns.lexc ProperNoun-smi
2% obrije+OLang/UND:2% obr MALAWI-plc ; ! smi-sma-propernouns.lexc ProperNoun-smi



1% Gatsese+N+Sem/Dummytag:1% Gatses N_ODD ; ! nouns.lexc NounNoPx
1% Gatsese+N+Sem/Txt+Sg+Com+Err/Orth:1% Gatesisnie K ; ! nouns.lexc NounNoPx

1% jalkene:1% jalkene adv ; ! adverbs.lexc Adverb



2% rohkele-gåetine:2% rohkele-gåetine adv ; ! adverbs.lexc Adverb
2% rohkele-gåetine+OLang/UND:2% rohkele-gåetine ACCRA-fem ; ! smi-sma-propernouns.lexc ProperNoun-smi

1% bysvehtasside+OLang/UND:1% bysvehtasside ACCRA-plc ; ! smi-sma-propernouns.lexc ProperNoun-smi

1% loevenehtiejigan+OLang/UND:1% loevenehtiejigan BERN-plc ; ! smi-sma-propernouns.lexc ProperNoun-smi
1% loevenehtiejigan+OLang/UND:1% loevenehtiejigan LONDON-sur ; ! smi-sma-propernouns.lexc ProperNoun-smi





1% Stravvede:1% Stravvede adv ; ! adverbs.lexc Adverb



1% Pafoseste:1% Pafoseste adv ; ! adverbs.lexc Adverb
1% Pafoseste+N+CmpN/SgN+CmpN/SgG+CmpN/PlG+Sem/Hum:1% Pafosest NIEJTE ; ! nouns.lexc NounPxKin
1% Pafoseste+N+Sem/Money:1% Pafosest N_ODD ; ! nouns.lexc NounNoPx
1% Pafoseste+N+Sem/Event:1% Pafosest NIEJTE ; ! nouns.lexc NounNoPx
1% Pafoseste+N+Sem/Dummytag:1% Pafos LEXICON ; ! nouns.lexc NounNoPx
1% Pafoseste:1% Pafosest SNAME_NIEJTE-plc ; ! sma-propernouns.lexc ProperNoun-sma
1% Pafoseste+Err/Orth:1% Pafose Ad ; ! adpositions.lexc Adposition
1% Pafoseste+OLang/UND:1% Pafoseste ACCRA-org ; ! smi-sma-propernouns.lexc ProperNoun-smi
1% Pafoseste+OLang/UND:1% Pafos^este ACCRA-plc ; ! smi-sma-propernouns.lexc ProperNoun-smi

1% Arabiaste+N+Sem/Txt:1% Arabiast NIEJTE ; ! nouns.lexc HyphNouns
1% Arabiaste+N+Sem/Dummytag:1% Arabiast NIEJTE ; ! nouns.lexc NounNoPx
1% Arabiaste+N+Sem/Dummytag:1% Arabi ASTE_LOAN ; ! nouns.lexc NounNoPx
1% Arabiaste+N+Sem/Plc-line+Err/Orth:1% Arabiast MAANA ; ! nouns.lexc NounNoPx
1% Arabiaste:1% Arabiast SNAME_NIEJTE-plc ; ! sma-propernouns.lexc ProperNoun-sma
1% Arabiaste+OLang/UND:1% Arabiaste ACCRA-sur ; ! smi-sma-propernouns.lexc ProperNoun-smi
1% Arabiaste+OLang/FIN:1% Arabiaste ACCRA-obj ; ! smi-sma-propernouns.lexc ProperNoun-smi
1% Arabiaste+OLang/UND:1% Arabiaste ACCRA-org ; ! smi-sma-propernouns.lexc ProperNoun-smi

1% Salamisnie:1% Salamisnie adv ; ! adverbs.lexc Adverb

1% Bityniasne+N+CmpN/SgN+CmpN/SgG+CmpN/PlG+Sem/State-sick:1% Bityniasn NIEJTE ; ! nouns.lexc NounNoPx
1% Bityniasne+A:1% Bityniasne ATTR_0 ; ! adjectives.lexc Adjective
1% Bityniasne+A:1% Bityniasn e_ES_ODDEVEN2 ; ! adjectives.lexc Adjective



1% galilejaladtjine+N+Sem/Dummytag:1% galilejaladtjin NIEJTE ; ! nouns.lexc NounNoPx



1% Mesjakese:1% Mesjakese adv ; ! adverbs.lexc Adverb
1% Mesjakese+N+Sem/Dummytag:1% Mesjakes N_ODD ; ! nouns.lexc HyphNouns
1% Mesjakese+N+Sem/Dummytag:1% Mesjakes N_ODD ; ! nouns.lexc NounNoPx
1% Mesjakese+N+Sem/Dummytag:1% Mesjakes NIEJTE ; ! nouns.lexc NounNoPx
1% Mesjakese:1% Mesjakes indodd ; ! pronouns.lexc Indefinite
1% Mesjakese:1% Mesjakes SNAME_ODD-plc ; ! sma-propernouns.lexc ProperNoun-sma

2% Hebreladtje+N+Sem/Hum:2% Hebreladtj NIEJTE ; ! nouns.lexc NounNoPx



1% Abana+OLang/UND:1% Abana ACCRA-plc ; ! smi-sma-propernouns.lexc ProperNoun-smi
1% Abana+OLang/UND:1% Abana ACCRA-fem ; ! smi-sma-propernouns.lexc ProperNoun-smi

1% doen´aajmojne:1% doen´aajmojne adv ; ! adverbs.lexc Adverb

2% Soran+OLang/UND:2% Soran LONDON-plc ; ! smi-sma-propernouns.lexc ProperNoun-smi

2% Keriten+OLang/UND:2% Keriten LONDON-plc ; ! smi-sma-propernouns.lexc ProperNoun-smi





1% nïerredæjjah+A:1% nïerredæjja ATTR_H ; ! adjectives.lexc Adjective
1% nïerredæjjah+A:1% nïerredæjjah ATTR_0 ; ! adjectives.lexc Adjective

8% klejhkehte+N+Sem/Dummytag+Err/Orth:8% klejhakedt NIEJTE ; ! nouns.lexc NounNoPx

1% jabjoe+N+Sem/Dummytag:1% jabj N_OE ; ! nouns.lexc NounNoPx

1% guektienaavtjoe-svierteste+Err/Orth:1% guektienaavtjoe-sviereste Ad ; ! adpositions.lexc Adposition

5% Sodomen+OLang/NOB:5% So^domen LONDON-obj ; ! smi-sma-propernouns.lexc ProperNoun-smi

1% eekuvistie+N+Sem/Dummytag:1% eekuvist N_IE ; ! nouns.lexc NounNoPx

1% eahtsije+N+CmpN/SgN+CmpN/SgG+CmpN/PlG+Sem/Hum:1% eahtsij IJE_ODD ; ! nouns.lexc NounNoPx
1% eahtsije+N+Sem/Dummytag:1% eahtsij N_ODD ; ! nouns.lexc NounNoPx
1% eahtsije:1% eahtsij SNAME_ODD-plc ; ! sma-propernouns.lexc ProperNoun-sma

2% leviladtje+N+Sem/Hum:2% levi#ladtj NIEJTE ; ! nouns.lexc NounNoPx

1% Palmestaarem+OLang/UND:1% Palmestaarem LONDON-plc ; ! smi-sma-propernouns.lexc ProperNoun-smi

2% Kolossos+OLang/UND:2% Kolossos LONDON-plc ; ! smi-sma-propernouns.lexc ProperNoun-smi

1% Esjkol-vuaman+A+OLang/NOB:1% Esjkol-vuama ATTR_N ; ! adjectives.lexc Adjective
1% Esjkol-vuaman+N+Sem/Hum:1% Esjkol-vuaman ab-dot-noun-trab ; ! smi-sma-abbreviations.lexc smi_TRAB
1% Esjkol-vuaman+N+Sem/Hum:1% Esjkol-vuaman ab-noun-trab ; ! smi-sma-abbreviations.lexc smi_TRAB
1% Esjkol-vuaman+OLang/NOB:1% Esjkol-vuaman BERN-plc ; ! smi-sma-propernouns.lexc ProperNoun-smi
1% Esjkol-vuaman+OLang/NOB:1% Esjkol-vuaman LONDON-sur ; ! smi-sma-propernouns.lexc ProperNoun-smi
1% Esjkol-vuaman+OLang/NOB:1% Esjkol-vuaman BERN-sur ; ! smi-sma-propernouns.lexc ProperNoun-smi

1% Mesjekese+N+Sem/Dummytag:1% Mesjekes N_ODD ; ! nouns.lexc NounNoPx

1% Syria-Fenikiaste+N+Sem/Txt:1% Syria-Fenikiast NIEJTE ; ! nouns.lexc HyphNouns
1% Syria-Fenikiaste+N+Sem/Dummytag:1% Syria-Fenikiast NIEJTE ; ! nouns.lexc NounNoPx
1% Syria-Fenikiaste+N+Sem/Dummytag:1% Syria-Feniki ASTE_LOAN ; ! nouns.lexc NounNoPx
1% Syria-Fenikiaste+N+Sem/Plc-line+Err/Orth:1% Syria-Fenikiast MAANA ; ! nouns.lexc NounNoPx
1% Syria-Fenikiaste:1% Syria-Fenikiast SNAME_NIEJTE-plc ; ! sma-propernouns.lexc ProperNoun-sma
1% Syria-Fenikiaste+OLang/UND:1% Syria-Fenikiaste ACCRA-sur ; ! smi-sma-propernouns.lexc ProperNoun-smi
1% Syria-Fenikiaste+OLang/FIN:1% Syria-Fenikiaste ACCRA-obj ; ! smi-sma-propernouns.lexc ProperNoun-smi
1% Syria-Fenikiaste+OLang/UND:1% Syria-Fenikiaste ACCRA-org ; ! smi-sma-propernouns.lexc ProperNoun-smi

1% Peninnese+N+Sem/Txt+Use/NG:1% Penin N_ODD ; ! nouns.lexc HyphNouns
1% Peninnese+N+Sem/Dummytag:1% Peninnes N_ODD ; ! nouns.lexc NounNoPx
1% Peninnese:1% Peninnes SNAME_ODD-plc ; ! sma-propernouns.lexc ProperNoun-sma
1% Peninnese+Err/Orth:1% Penin^nes SNAME_NIEJTE-plc ; ! sma-propernouns.lexc ProperNoun-sma
1% Peninnese+OLang/UND:1% Penin^nese ACCRA-plc ; ! smi-sma-propernouns.lexc ProperNoun-smi

1% veajhta-åakarasse+N+Sem/Dummytag:1% veajhta-åakarass NIEJTE ; ! nouns.lexc HyphNouns
1% veajhta-åakarasse+N+CmpN/SgN+CmpN/SgG+CmpN/PlG+Sem/Dummytag:1% veajhta-åakarass NIEJTE ; ! nouns.lexc NounNoPx

1% Loisen:1% Lo PN_OE-plc ; ! sma-propernouns.lexc ProperNoun-sma
1% Loisen:1% Loisen LONDON-sur ; ! sma-propernouns.lexc ProperNoun-sma
1% Loisen+OLang/NOB:1% Loisen LONDON-org ; ! smi-sma-propernouns.lexc ProperNoun-smi
1% Loisen+OLang/NOB:1% Loisen LONDON-sur ; ! smi-sma-propernouns.lexc ProperNoun-smi
1% Loisen+OLang/NOB:1% Lo^isen LONDON-plc ; ! smi-sma-propernouns.lexc ProperNoun-smi
1% Loisen+OLang/NOB:1% Loisen LONDON-obj ; ! smi-sma-propernouns.lexc ProperNoun-smi





1% bedellijumme+N+Sem/Dummytag:1% bedellijumm NIEJTE ; ! nouns.lexc NounNoPx

1% Nimsjien:1% Nimsjien adv ; ! adverbs.lexc Adverb



1% aereds-lååjede:1% aereds-lååjede adv ; ! adverbs.lexc Adverb
1% aereds-lååjede+A+Ord:1% aereds-låå ORDTAGODD-ord ; ! numerals.lexc 2TO9F

1% jarkemasse+N+Sem/Dummytag:1% jarkemass NIEJTE ; ! nouns.lexc NounNoPx
1% jarkemasse+N+Sem/Dummytag:1% jarkemasse N-TODO ; ! nouns.lexc NounNoPx



1% Kadesjen:1% Kadesjen adv ; ! adverbs.lexc Adverb

1% minnglen+OLang/UND:1% minnglen LONDON-plc ; ! smi-sma-propernouns.lexc ProperNoun-smi



2% Pïeh+N+Sem/Txt:2% Pïeh ab-noun-trab ; ! sma-abbreviations.lexc TRAB

1% siknes+OLang/NOB:1% sik^nes BERN-plc ; ! smi-sma-propernouns.lexc ProperNoun-smi
1% siknes+OLang/NOB:1% sik^nes BERN-sur ; ! smi-sma-propernouns.lexc ProperNoun-smi

1% Nebo-tjahkese+N+Sem/Dummytag:1% Nebo-tjahkes N_ODD ; ! nouns.lexc NounNoPx
1% Nebo-tjahkese+N+Sem/Dummytag:1% Nebo-tjahkes NIEJTE ; ! nouns.lexc NounNoPx
1% Nebo-tjahkese:1% Nebo-tjahkes indodd ; ! pronouns.lexc Indefinite
1% Nebo-tjahkese:1% Nebo-tjahkes SNAME_ODD-plc ; ! sma-propernouns.lexc ProperNoun-sma

4% Efesosesne:4% Efesosesne adv ; ! adverbs.lexc Adverb

2% Areo-pagosen+A+OLang/NOB:2% Areo-pagose ATTR_N ; ! adjectives.lexc Adjective
2% Areo-pagosen+OLang/NOB:2% Areo-pagosen LONDON-sur ; ! smi-sma-propernouns.lexc ProperNoun-smi
2% Areo-pagosen+OLang/NOB:2% Areo-pagosen LONDON-plc ; ! smi-sma-propernouns.lexc ProperNoun-smi



1% Hïejme-nyjsnæjjah+A:1% Hïejme-nyjsnæjja ATTR_H ; ! adjectives.lexc Adjective
1% Hïejme-nyjsnæjjah+A:1% Hïejme-nyjsnæjjah ATTR_0 ; ! adjectives.lexc Adjective

1% Harranen+OLang/FIN:1% Harranen LONDON-sur ; ! smi-sma-propernouns.lexc ProperNoun-smi

1% bronse-gaalsohkh:1% bronse-gaalsohkh adv ; ! adverbs.lexc Adverb

1% Areo-pagosasse+N+Sem/Hum:1% Areo-pagosass NIEJTE ; ! nouns.lexc NounNoPx

5% laavkominie:5% laavkominie adv ; ! adverbs.lexc Adverb
5% laavkominie+N+Sem/Dummytag:5% laavkomin N_IE ; ! nouns.lexc NounNoPx

1% Jupmielassel+OLang/UND:1% Jupmielassel LONDON-sur ; ! smi-sma-propernouns.lexc ProperNoun-smi
1% Jupmielassel+OLang/UND:1% Jupmielassel LONDON-plc ; ! smi-sma-propernouns.lexc ProperNoun-smi

1% aallohks+A:1% aalloehk oeCs_OECE_ODD ; ! adjectives.lexc Adjective
1% aallohks+A:1% aallohk Cs_CE_ODD ; ! adjectives.lexc Adjective
1% aallohks+v1+A+CmpN/SgN+CmpN/SgG+CmpN/PlG:1% aallohk oeCs_OECS_OECE_ODD ; ! adjectives.lexc Adjective
1% aallohks+v2+A+CmpN/SgN+CmpN/SgG+CmpN/PlG:1% aallohke s_S_ODDNOCOMP ; ! adjectives.lexc Adjective
1% aallohks+A:1% aallohks A-TODO ; ! adjectives.lexc Adjective
1% aallohks+A+CmpN/SgN+CmpN/SgG+CmpN/PlG:1% aallohk oeCs_OECS_ODD ; ! adjectives.lexc Adjective
1% aallohks+A+CmpN/SgN+CmpN/SgG+CmpN/PlG:1% aalloehk oehks_oehke_OEHKS_OEHKE_ODD ; ! adjectives.lexc Adjective
1% aallohks+A:1% aallohk ATTR_S ; ! adjectives.lexc Adjective





2% Hamanese+N+Sem/Dummytag:2% Hamanes N_ODD ; ! nouns.lexc NounNoPx

1% basunen+OLang/FIN:1% basunen LONDON-sur ; ! smi-sma-propernouns.lexc ProperNoun-smi

1% duvvese+N+Sem/Dummytag:1% duvvies N_ODD ; ! nouns.lexc NounNoPx

1% Ahasese:1% Ahasese adv ; ! adverbs.lexc Adverb
1% Ahasese+N+Sem/Dummytag:1% Ahases N_ODD ; ! nouns.lexc HyphNouns
1% Ahasese+N+Sem/Dummytag:1% Ahases N_ODD ; ! nouns.lexc NounNoPx
1% Ahasese+N+Sem/Txt+Sg+Com+Err/Orth:1% Ahaesisnie K ; ! nouns.lexc NounNoPx
1% Ahasese+N+Prop+Sem/Mal+Sg+Nom:1% Ahasese flagK ; ! sma-propernouns.lexc ProperNoun-sma



2% Nahamin+OLang/UND:2% Nahamin BERN-mal ; ! smi-sma-propernouns.lexc ProperNoun-smi
2% Nahamin+OLang/UND:2% Nahamin BERN-sur ; ! smi-sma-propernouns.lexc ProperNoun-smi
2% Nahamin+OLang/UND:2% Nahamin BERN-obj ; ! smi-sma-propernouns.lexc ProperNoun-smi

3% Dalet+OLang/UND:3% Dalet LONDON-obj ; ! smi-sma-propernouns.lexc ProperNoun-smi
3% Dalet+OLang/NOB:3% Dalet LONDON-org ; ! smi-sma-propernouns.lexc ProperNoun-smi

1% onykse+OLang/NOB:1% onykse ACCRA-sur ; ! smi-sma-propernouns.lexc ProperNoun-smi

1% Jedutunasse+N+Sem/Fruit+Use/NG+Cmp/SgNom:1% Jedutunas R ; ! nouns.lexc FirstComponent
1% Jedutunasse+v1+N+Sem/Fruit+Use/DNorm:1% Jedutunass NIEJTE ; ! nouns.lexc NounNoPx
1% Jedutunasse+N+Sem/Dummytag:1% Jedutunass NIEJTE ; ! nouns.lexc HyphNouns
1% Jedutunasse+N+Sem/Dummytag+Sg+Nom+Use/NG:1% Jedutunes NOM-CMP ; ! nouns.lexc NounNoPx
1% Jedutunasse:1% Jedutunasse LONDON-plc ; ! sma-propernouns.lexc ProperNoun-sma
1% Jedutunasse+OLang/UND:1% Jedutunasse ACCRA-mal ; ! smi-sma-propernouns.lexc ProperNoun-smi
1% Jedutunasse+OLang/UND:1% Jedutunasse ACCRA-plc ; ! smi-sma-propernouns.lexc ProperNoun-smi

2% Sjaronen+OLang/FIN:2% Sjaronen LONDON-sur ; ! smi-sma-propernouns.lexc ProperNoun-smi

1% Frygiaste+N+Sem/Txt:1% Frygiast NIEJTE ; ! nouns.lexc HyphNouns
1% Frygiaste+N+Sem/Dummytag:1% Frygiast NIEJTE ; ! nouns.lexc NounNoPx
1% Frygiaste+N+Sem/Dummytag:1% Frygi ASTE_LOAN ; ! nouns.lexc NounNoPx
1% Frygiaste+N+Sem/Plc-line+Err/Orth:1% Frygiast MAANA ; ! nouns.lexc NounNoPx
1% Frygiaste:1% Frygiast SNAME_NIEJTE-plc ; ! sma-propernouns.lexc ProperNoun-sma
1% Frygiaste+OLang/UND:1% Frygiaste ACCRA-sur ; ! smi-sma-propernouns.lexc ProperNoun-smi
1% Frygiaste+OLang/FIN:1% Frygiaste ACCRA-obj ; ! smi-sma-propernouns.lexc ProperNoun-smi
1% Frygiaste+OLang/UND:1% Frygiaste ACCRA-org ; ! smi-sma-propernouns.lexc ProperNoun-smi



1% laavhtegs+A:1% laavhteg Cs_CS_ODD ; ! adjectives.lexc Adjective
1% laavhtegs+A+CmpN/SgN+CmpN/SgG+CmpN/PlG:1% laavhteg Cs_CE_ODD ; ! adjectives.lexc Adjective



1% tjidtj´aahkedh:1% tjidtj´aahk TJOEHPEDH_IV ; ! verbs.lexc Regular_verbs



1% gåapmahtassese:1% gåapmahtassese adv ; ! adverbs.lexc Adverb
1% gåapmahtassese+N+Sem/Dummytag:1% gåapmahtasses N_ODD ; ! nouns.lexc HyphNouns
1% gåapmahtassese+N+Sem/Dummytag:1% gåapmahtasses N_ODD ; ! nouns.lexc NounNoPx
1% gåapmahtassese+N+Sem/Txt+Sg+Com+Err/Orth:1% gåapmahtasesisnie K ; ! nouns.lexc NounNoPx
1% gåapmahtassese+N+Prop+Sem/Mal+Sg+Nom:1% gåapmahtassese flagK ; ! sma-propernouns.lexc ProperNoun-sma

4% Haman+A+OLang/NOB:4% Hama ATTR_N ; ! adjectives.lexc Adjective
4% Haman+N+Sem/Hum:4% Haman ab-dot-noun-trab ; ! smi-sma-abbreviations.lexc smi_TRAB
4% Haman+N+Sem/Hum:4% Haman ab-noun-trab ; ! smi-sma-abbreviations.lexc smi_TRAB
4% Haman+OLang/NOB:4% Haman BERN-plc ; ! smi-sma-propernouns.lexc ProperNoun-smi
4% Haman+OLang/NOB:4% Haman LONDON-sur ; ! smi-sma-propernouns.lexc ProperNoun-smi
4% Haman+OLang/NOB:4% Haman BERN-sur ; ! smi-sma-propernouns.lexc ProperNoun-smi

2% Titos+OLang/UND:2% Titos LONDON-mal ; ! smi-sma-propernouns.lexc ProperNoun-smi
2% Titos+OLang/UND:2% Titos LONDON-plc ; ! smi-sma-propernouns.lexc ProperNoun-smi

1% sådtarigujmie+N+CmpN/SgN+CmpN/SgG+CmpN/PlG+Sem/Dummytag:1% sådtarigujm N_IE ; ! nouns.lexc NounNoPx

5% Tsakaios:5% Tsakaios LONDON-mal ; ! sma-propernouns.lexc ProperNoun-sma
5% Tsakaios+OLang/UND:5% Tsaka^i^os LONDON-mal ; ! smi-sma-propernouns.lexc ProperNoun-smi
5% Tsakaios+OLang/UND:5% Tsaka^ios LONDON-plc ; ! smi-sma-propernouns.lexc ProperNoun-smi



1% Kusjeladtje+N+Sem/Hum:1% Kusje#ladtj NIEJTE ; ! nouns.lexc NounNoPx

1% parteladtjh+N+CmpN/SgN+CmpN/SgG+CmpN/PlG+OLang/NOB+Sem/Group_Hum:1% parteladtj ÅERPIENADTJH ; ! nouns.lexc NounNoPx
1% parteladtjh+N+Sem/Group_Hum:1% partelad PL_RESIPROK ; ! nouns.lexc NounNoPx

1% slïenghkehtidh:1% slïenghkeht DÅAJVOEHTIDH_IV ; ! verbs.lexc Regular_verbs

3% Ba-alen+A+OLang/NOB:3% Ba-ale ATTR_N ; ! adjectives.lexc Adjective
3% Ba-alen+OLang/NOB:3% Ba-alen LONDON-sur ; ! smi-sma-propernouns.lexc ProperNoun-smi
3% Ba-alen+OLang/UND:3% Ba-alen LONDON-plc ; ! smi-sma-propernouns.lexc ProperNoun-smi
3% Ba-alen+OLang/NOB:3% Ba-alen LONDON-LOAN-plc ; ! smi-sma-propernouns.lexc ProperNoun-smi
3% Ba-alen+OLang/UND:3% Ba-alen LONDON-obj ; ! smi-sma-propernouns.lexc ProperNoun-smi
3% Ba-alen+OLang/NOB:3% Ba-alen LONDON-org ; ! smi-sma-propernouns.lexc ProperNoun-smi
3% Ba-alen+OLang/NOB:3% Ba-alen ACCRA-plc ; ! smi-sma-propernouns.lexc ProperNoun-smi

5% nåantah+CmpN/SgN+CmpN/SgG+CmpN/PlG:5% nåant ahATTR_anADVERB ; ! adjectives.lexc Adjective

1% Galatiasne+N+CmpN/SgN+CmpN/SgG+CmpN/PlG+Sem/State-sick:1% Galatiasn NIEJTE ; ! nouns.lexc NounNoPx
1% Galatiasne+A:1% Galatiasne ATTR_0 ; ! adjectives.lexc Adjective
1% Galatiasne+A:1% Galatiasn e_ES_ODDEVEN2 ; ! adjectives.lexc Adjective





1% njaahtjoeh-tjelmieh+N+OLang/NOB+Sem/Clth-jewl:1% njaahtjoeh-#tjelm TJÅENIEH ; ! nouns.lexc NounNoPx
1% njaahtjoeh-tjelmieh+A+CmpN/SgN+CmpN/SgG+CmpN/PlG:1% njaahtjoeh-#tjelmieh ATTR_0 ; ! adjectives.lexc Adjective

1% gïengelasse:1% gïengelasse adv ; ! adverbs.lexc Adverb
1% gïengelasse+N+Sem/Prod-ling:1% gïengelass NIEJTE ; ! nouns.lexc NounNoPx
1% gïengelasse:1% gïengelass SNAME_NIEJTE-plc ; ! sma-propernouns.lexc ProperNoun-sma

1% Gideonese+N+Sem/Txt+Use/NG:1% Gideo N_ODD ; ! nouns.lexc HyphNouns
1% Gideonese+N+Sem/Dummytag:1% Gideones N_ODD ; ! nouns.lexc NounNoPx
1% Gideonese:1% Gideones SNAME_ODD-plc ; ! sma-propernouns.lexc ProperNoun-sma
1% Gideonese+Err/Orth:1% Gideo^nes SNAME_NIEJTE-plc ; ! sma-propernouns.lexc ProperNoun-sma
1% Gideonese+OLang/UND:1% Gideo^nese ACCRA-plc ; ! smi-sma-propernouns.lexc ProperNoun-smi

1% basuvne+N+CmpN/SgN+CmpN/SgG+CmpN/PlG+Err/Orth+OLang/NOB+Sem/Dummytag:1% basuvn NIEJTE ; ! nouns.lexc NounNoPx
1% basuvne+N+Sem/Dummytag+Cmp/SgNom+Dial/-SW:1% basun R ; ! nouns.lexc NounNoPx

1% plåavehks+A:1% plåavehk Cs_CE_ODD ; ! adjectives.lexc Adjective

5% faraovese:5% faraovese adv ; ! adverbs.lexc Adverb
5% faraovese+N+Sem/Dummytag:5% faraoves N_ODD ; ! nouns.lexc NounNoPx
5% faraovese:5% faraoves SNAME_ODD-plc ; ! sma-propernouns.lexc ProperNoun-sma

1% safirijste+Err/Orth:1% safir adv ; ! adverbs.lexc Adverb



1% seraf-gïermesjem:1% seraf-gïermesjem adv ; ! adverbs.lexc Adverb



1% Bet-aniavoenesne:1% Bet-aniavoenesne adv ; ! adverbs.lexc Adverb

1% jisraelen+A+OLang/NOB:1% jisraele ATTR_N ; ! adjectives.lexc Adjective

1% Sjalisjan+OLang/UND:1% Sjalisjan BERN-plc ; ! smi-sma-propernouns.lexc ProperNoun-smi



1% håmpaldahta+N+Sem/Dummytag:1% håmpaldaht MAANA ; ! nouns.lexc NounNoPx
1% håmpaldahta:1% håmpaldahta ACCRA-plc ; ! sma-propernouns.lexc ProperNoun-sma

1% Evjatar+OLang/UND:1% Evjatar LONDON-mal ; ! smi-sma-propernouns.lexc ProperNoun-smi



1% Hammadaten+OLang/UND:1% Hammadaten LONDON-sur ; ! smi-sma-propernouns.lexc ProperNoun-smi
1% Hammadaten+OLang/UND:1% Hammadaten LONDON-plc ; ! smi-sma-propernouns.lexc ProperNoun-smi
1% Hammadaten+OLang/UND:1% Hammadaten LONDON-obj ; ! smi-sma-propernouns.lexc ProperNoun-smi
1% Hammadaten+OLang/NOB:1% Hammadaten LONDON-org ; ! smi-sma-propernouns.lexc ProperNoun-smi
1% Hammadaten+Err/Lex+OLang/UND:1% Hammadaten LONDON-LOAN-plc ; ! smi-sma-propernouns.lexc ProperNoun-smi

1% Laodikejese+N+Sem/Dummytag:1% Laodikejes N_ODD ; ! nouns.lexc NounNoPx

1% vååjhtieh+N+Sem/Dummytag:1% vååjht TJÅENIEH ; ! nouns.lexc NounNoPx

1% olivene-åljah+A:1% olivene-åljah ATTR_0 ; ! adjectives.lexc Adjective
1% olivene-åljah+CmpN/SgN+CmpN/SgG:1% olivene-ålj ahATTR_anADVERB ; ! adjectives.lexc Adjective

1% ståarhken:1% ståarhken adv ; ! adverbs.lexc Adverb
1% ståarhken+A:1% ståarhken ATTR_0 ; ! adjectives.lexc Adjective
1% ståarhken+A:1% ståarhke ATTR_N ; ! adjectives.lexc Adjective
1% ståarhken+A+Err/Orth:1% ståarhkel LES ; ! adjectives.lexc Adjective
1% ståarhken+Pron+Indef:1% ståarhk indsg-e-obl ; ! pronouns.lexc Indefinite
1% ståarhken+Pron+Indef:1% ståarhk indpl-e ; ! pronouns.lexc Indefinite
1% ståarhken:1% ståarhk JALKEDSEN-plc ; ! sma-propernouns.lexc ProperNoun-sma



1% Kadesj-saadtestahkem:1% Kadesj-saadtestahkem adv ; ! adverbs.lexc Adverb

1% elameladtjh+N+CmpN/SgN+CmpN/SgG+CmpN/PlG+OLang/NOB+Sem/Group_Hum:1% elameladtj ÅERPIENADTJH ; ! nouns.lexc NounNoPx
1% elameladtjh+N+Sem/Group_Hum:1% elamelad PL_RESIPROK ; ! nouns.lexc NounNoPx

2% geellehth+A:2% geelleht hth_HTH_ODDNOCOMP ; ! adjectives.lexc Adjective

2% kanaaneladtjh+N+CmpN/SgN+CmpN/SgG+CmpN/PlG+OLang/NOB+Sem/Group_Hum:2% kanaaneladtj ÅERPIENADTJH ; ! nouns.lexc NounNoPx
2% kanaaneladtjh+N+Sem/Group_Hum:2% kanaanelad PL_RESIPROK ; ! nouns.lexc NounNoPx

1% Meeht+N+Sem/Txt:1% Meeht ab-noun-trab ; ! sma-abbreviations.lexc TRAB

2% Sidonesne:2% Sidonesne adv ; ! adverbs.lexc Adverb

1% Pi-hahiroten+OLang/UND:1% Pi-hahiroten LONDON-sur ; ! smi-sma-propernouns.lexc ProperNoun-smi
1% Pi-hahiroten+OLang/UND:1% Pi-hahiroten LONDON-LOAN-plc ; ! smi-sma-propernouns.lexc ProperNoun-smi
1% Pi-hahiroten+OLang/UND:1% Pi-hahiroten LONDON-plc ; ! smi-sma-propernouns.lexc ProperNoun-smi

1% aalanidh:1% aalan RIHPESIDH ; ! verbs.lexc Regular_verbs

1% Lijne-tyjje+N+Sem/Mat:1% Lijne-tyjj NIEJTE ; ! nouns.lexc NounNoPx

2% sleedtjehte+N+CmpN/SgN+OLang/NOB+Sem/Money:2% sleedtje HTE_LOAN ; ! nouns.lexc NounNoPx
2% sleedtjehte+N+OLang/NOB+Err/Orth+Sem/Money:2% sleedtjett NIEJTE ; ! nouns.lexc NounNoPx
2% sleedtjehte+A+CmpN/SgN+CmpN/SgG+CmpN/PlG:2% sleedtjeht Ce_CE_ODD ; ! adjectives.lexc Adjective

6% Bet-aniasne+N+CmpN/SgN+CmpN/SgG+CmpN/PlG+Sem/State-sick:6% Bet-aniasn NIEJTE ; ! nouns.lexc NounNoPx
6% Bet-aniasne+A:6% Bet-aniasne ATTR_0 ; ! adjectives.lexc Adjective
6% Bet-aniasne+A:6% Bet-aniasn e_ES_ODDEVEN2 ; ! adjectives.lexc Adjective



1% kusjeladtjh+N+CmpN/SgN+CmpN/SgG+CmpN/PlG+OLang/NOB+Sem/Group_Hum:1% kusjeladtj ÅERPIENADTJH ; ! nouns.lexc NounNoPx
1% kusjeladtjh+N+Sem/Group_Hum:1% kusjelad PL_RESIPROK ; ! nouns.lexc NounNoPx

2% Annas+A:2% Ann MAANA-NOMEN-NOMEN ; ! adjectives.lexc Adjective
2% Annas+A:2% Ann as_AS_EVEN1 ; ! adjectives.lexc Adjective
2% Annas:2% Annas LONDON-plc ; ! sma-propernouns.lexc ProperNoun-sma
2% Annas+OLang/UND:2% Annas LONDON-mal ; ! smi-sma-propernouns.lexc ProperNoun-smi
2% Annas+OLang/UND:2% Annas LONDON-sur ; ! smi-sma-propernouns.lexc ProperNoun-smi



1% jeanadehtedh:1% jeanadeht ÅARAJEHTEDH_IV ; ! verbs.lexc Regular_verbs







1% baernehth+N+Sem/Dummytag:1% baernehth N_ODD_C ; ! nouns.lexc NounNoPx
1% baernehth+A+CmpN/SgN+CmpN/SgG+CmpN/PlG:1% baernieht hth_HTH_ODDNOCOMP ; ! adjectives.lexc Adjective





1% leajhtieh+N+Sem/Dummytag:1% leajht TJÅENIEH ; ! nouns.lexc NounNoPx



2% Aejverds+A:2% Aejverd Cs_CS_ODD ; ! adjectives.lexc Adjective

1% Sjinarese+N+Sem/Dummytag:1% Sjinares N_ODD ; ! nouns.lexc NounNoPx
1% Sjinarese+OLang/UND:1% Sjinarese ACCRA-plc ; ! smi-sma-propernouns.lexc ProperNoun-smi

1% Kilikiaste+N+Sem/Txt:1% Kilikiast NIEJTE ; ! nouns.lexc HyphNouns
1% Kilikiaste+N+Sem/Dummytag:1% Kilikiast NIEJTE ; ! nouns.lexc NounNoPx
1% Kilikiaste+N+Sem/Dummytag:1% Kiliki ASTE_LOAN ; ! nouns.lexc NounNoPx
1% Kilikiaste+N+Sem/Plc-line+Err/Orth:1% Kilikiast MAANA ; ! nouns.lexc NounNoPx
1% Kilikiaste:1% Kilikiast SNAME_NIEJTE-plc ; ! sma-propernouns.lexc ProperNoun-sma
1% Kilikiaste+OLang/UND:1% Kilikiaste ACCRA-sur ; ! smi-sma-propernouns.lexc ProperNoun-smi
1% Kilikiaste+OLang/FIN:1% Kilikiaste ACCRA-obj ; ! smi-sma-propernouns.lexc ProperNoun-smi
1% Kilikiaste+OLang/UND:1% Kilikiaste ACCRA-org ; ! smi-sma-propernouns.lexc ProperNoun-smi



1% bïjretjoehpesovvedh:1% bïjretjoehpesovv SOVVEDH ; ! verbs.lexc Regular_verbs





1% jïjtjeraare:1% jïjtjeraare adv ; ! adverbs.lexc Adverb
1% jïjtjeraare+A:1% jïjtjeraar e_ES_ODDEVEN2 ; ! adjectives.lexc Adjective
1% jïjtjeraare+N+OLang/NOB+Sem/Dummytag:1% jïjtjera AARE_LOAN ; ! nouns.lexc NounNoPx

1% Bar-Tolomaios:1% Bar-Tolomaios LONDON-mal ; ! sma-propernouns.lexc ProperNoun-sma
1% Bar-Tolomaios+OLang/UND:1% Bar-Toloma^i^os LONDON-mal ; ! smi-sma-propernouns.lexc ProperNoun-smi
1% Bar-Tolomaios+OLang/UND:1% Bar-Toloma^ios LONDON-plc ; ! smi-sma-propernouns.lexc ProperNoun-smi

1% sluekie-kristusen+OLang/NOB:1% sluekie-kristusen LONDON-sur ; ! smi-sma-propernouns.lexc ProperNoun-smi



2% provinsine+OLang/UND:2% provinsine ACCRA-fem ; ! smi-sma-propernouns.lexc ProperNoun-smi



9% jallatjommesisnie:9% jallatjommesisnie adv ; ! adverbs.lexc Adverb

1% garmerdes+OLang/UND:1% garmerdes LONDON-plc ; ! smi-sma-propernouns.lexc ProperNoun-smi

2% vissjiem:2% vissjiem adv ; ! adverbs.lexc Adverb

1% bïjretjoehpesti:1% bïjretjoehpest PIPPI-plc ; ! sma-propernouns.lexc ProperNoun-sma
1% bïjretjoehpesti+OLang/UND:1% bïjretjoehpesti ACCRA-plc ; ! smi-sma-propernouns.lexc ProperNoun-smi
1% bïjretjoehpesti+OLang/UND:1% bïjretjoehpest PIPPI-sur ; ! smi-sma-propernouns.lexc ProperNoun-smi
1% bïjretjoehpesti+OLang/UND:1% bïjretjoehpest PIPPI-plc ; ! smi-sma-propernouns.lexc ProperNoun-smi
1% bïjretjoehpesti+OLang/UND:1% bïjretjoehpest PIPPI-org ; ! smi-sma-propernouns.lexc ProperNoun-smi



4% aajhtere+N+CmpN/SgN+CmpN/SgG+CmpN/PlG+Sem/Hum:4% aajhter N_ODD ; ! nouns.lexc HyphNouns
4% aajhtere+N+Sem/Hum:4% aajhter N_ODD ; ! nouns.lexc NounNoPx

2% Babelesne:2% Babelesne adv ; ! adverbs.lexc Adverb



1% seder-moeride+OLang/UND:1% seder-moeride ACCRA-fem ; ! smi-sma-propernouns.lexc ProperNoun-smi
1% seder-moeride+OLang/ENG:1% seder-moeride ACCRA-org ; ! smi-sma-propernouns.lexc ProperNoun-smi



1% isope-geatjan:1% isope-geatjan adv ; ! adverbs.lexc Adverb
1% isope-geatjan+A:1% isope-geatjan PRED_0 ; ! adjectives.lexc Adjective

2% Mujh+N+Sem/Txt:2% Mujh ab-noun-trab ; ! sma-abbreviations.lexc TRAB

1% vassje-geajnojne:1% vassje-geajnojne adv ; ! adverbs.lexc Adverb



1% mievriesteminie:1% mievriesteminie adv ; ! adverbs.lexc Adverb
1% mievriesteminie+N+Sem/Dummytag:1% mievriestemin N_IE ; ! nouns.lexc NounNoPx

1% Pisjon+OLang/NOB:1% Pisjon BERN-org ; ! smi-sma-propernouns.lexc ProperNoun-smi

1% easka+N+CmpN/SgN+CmpN/SgG+CmpN/PlG+Sem/Dummytag:1% eask MAANA ; ! nouns.lexc NounNoPx



1% niesties+A+CmpN/SgN+CmpN/SgG+CmpN/PlG:1% niest ies_IE_EVEN3 ; ! adjectives.lexc Adjective

2% fååmijesåbpoe:2% fååmijesåbpoe adv-comp ; ! adverbs.lexc Adverb

4% Asiasne+N+CmpN/SgN+CmpN/SgG+CmpN/PlG+Sem/State-sick:4% Asiasn NIEJTE ; ! nouns.lexc NounNoPx
4% Asiasne+A:4% Asiasne ATTR_0 ; ! adjectives.lexc Adjective
4% Asiasne+A:4% Asiasn e_ES_ODDEVEN2 ; ! adjectives.lexc Adjective

1% Fuarras+v1+A:1% Fuarr as_AS_ODD1 ; ! adjectives.lexc Adjective
1% Fuarras+v2:1% Fuarr oesATTR ; ! adjectives.lexc Adjective



1% Ahiman+OLang/NOB:1% Ahi^man BERN-sur ; ! smi-sma-propernouns.lexc ProperNoun-smi



1% Efroneste+N+Sem/Money:1% Efronest N_ODD ; ! nouns.lexc NounNoPx
1% Efroneste+N+Sem/Dummytag:1% Efro LEXICON ; ! nouns.lexc NounNoPx
1% Efroneste+OLang/NOB:1% Efroneste ACCRA-org ; ! smi-sma-propernouns.lexc ProperNoun-smi

2% åpmohth+A:2% åpmoeht hth_HTH_ODDNOCOMP ; ! adjectives.lexc Adjective

1% nuhkieh+N+CmpN/SgN+CmpN/PlG+Sem/Dummytag:1% nuhk TJÅENIEH ; ! nouns.lexc NounNoPx

1% Sin-saadtestahkeste:1% Sin-saadtestahkeste adv ; ! adverbs.lexc Adverb
1% Sin-saadtestahkeste+N+CmpN/SgN+CmpN/SgG+CmpN/PlG+Sem/Hum:1% Sin-saadtestahkest NIEJTE ; ! nouns.lexc NounPxKin
1% Sin-saadtestahkeste+N+Sem/Money:1% Sin-saadtestahkest N_ODD ; ! nouns.lexc NounNoPx
1% Sin-saadtestahkeste+N+Sem/Event:1% Sin-saadtestahkest NIEJTE ; ! nouns.lexc NounNoPx
1% Sin-saadtestahkeste+N+Sem/Dummytag:1% Sin-saadtestahk LEXICON ; ! nouns.lexc NounNoPx
1% Sin-saadtestahkeste:1% Sin-saadtestahkest SNAME_NIEJTE-plc ; ! sma-propernouns.lexc ProperNoun-sma
1% Sin-saadtestahkeste+Err/Orth:1% Sin-saadtestahke Ad ; ! adpositions.lexc Adposition
1% Sin-saadtestahkeste+OLang/UND:1% Sin-saadtestahkeste ACCRA-org ; ! smi-sma-propernouns.lexc ProperNoun-smi
1% Sin-saadtestahkeste+OLang/UND:1% Sin-saadtestahk^este ACCRA-plc ; ! smi-sma-propernouns.lexc ProperNoun-smi



6% doen´aajmoe+N+Sem/Dummytag:6% doen´aajm N_OE_UML ; ! nouns.lexc HyphNouns
6% doen´aajmoe+N+CmpN/SgN+CmpN/SgG+CmpN/PlG+Sem/Body_Hum:6% doen´aajm N_OE_UML ; ! nouns.lexc NounNoPx

1% papyrus-kraesie+N+Sem/Dummytag:1% papyrus-kraes N_IE ; ! nouns.lexc HyphNouns





1% duksieh+N+Sem/Dummytag:1% duks TJÅENIEH ; ! nouns.lexc NounNoPx
1% duksieh+A:1% duksie ATTR_H ; ! adjectives.lexc Adjective
1% duksieh:1% duks PN_IE_PLUR ; ! sma-propernouns.lexc ProperNoun-sma



1% nasareteladtjine+N+Sem/Dummytag:1% nasareteladtjin NIEJTE ; ! nouns.lexc NounNoPx

7% Voelpeme+N+Sem/Dummytag:7% Voelpem N_ODD ; ! nouns.lexc NounNoPx

3% Kafar-naumesne:3% Kafar-naumesne adv ; ! adverbs.lexc Adverb

4% åakarasse+N+Sem/Dummytag:4% åakarass NIEJTE ; ! nouns.lexc HyphNouns
4% åakarasse+N+CmpN/SgN+CmpN/SgG+CmpN/PlG+Sem/Dummytag:4% åakarass NIEJTE ; ! nouns.lexc NounNoPx

1% vuastastalli:1% vuastastall PIPPI-plc ; ! sma-propernouns.lexc ProperNoun-sma
1% vuastastalli+OLang/UND:1% vuastastall PIPPI-plc ; ! smi-sma-propernouns.lexc ProperNoun-smi
1% vuastastalli+OLang/NOB:1% vuastastall PIPPI-sur ; ! smi-sma-propernouns.lexc ProperNoun-smi
1% vuastastalli+OLang/UND:1% vuastastall PIPPI-mal ; ! smi-sma-propernouns.lexc ProperNoun-smi
1% vuastastalli+OLang/NOB:1% vuastastall PIPPI-org ; ! smi-sma-propernouns.lexc ProperNoun-smi



1% Jeroanen+A+OLang/NOB:1% Jeroane ATTR_N ; ! adjectives.lexc Adjective
1% Jeroanen:1% Jeroanen LONDON-sur ; ! sma-propernouns.lexc ProperNoun-sma
1% Jeroanen+OLang/FIN:1% Jeroanen LONDON-sur ; ! smi-sma-propernouns.lexc ProperNoun-smi
1% Jeroanen+OLang/FIN:1% Jeroanen LONDON-plc ; ! smi-sma-propernouns.lexc ProperNoun-smi
1% Jeroanen+Err/Lex+OLang/UND:1% Jeroanen LONDON-obj ; ! smi-sma-propernouns.lexc ProperNoun-smi
1% Jeroanen+OLang/UND:1% Jeroanen LONDON-org ; ! smi-sma-propernouns.lexc ProperNoun-smi

1% Gennesarete-jaevrien:1% Gennesarete-jaevrien adv ; ! adverbs.lexc Adverb
1% Gennesarete-jaevrien+OLang/ENG:1% Gennesarete-jaevrien LONDON-sur ; ! smi-sma-propernouns.lexc ProperNoun-smi
1% Gennesarete-jaevrien+OLang/NOB:1% Gennesarete-jaevri^en LONDON-plc ; ! smi-sma-propernouns.lexc ProperNoun-smi

1% palme-åeksieh+N+Sem/Dummytag:1% palme-åeks TJÅENIEH ; ! nouns.lexc NounNoPx
1% palme-åeksieh+A:1% palme-åeksie ATTR_H ; ! adjectives.lexc Adjective
1% palme-åeksieh:1% palme-åeks PN_IE_PLUR ; ! sma-propernouns.lexc ProperNoun-sma

1% rabbi+OLang/UND:1% rabb PIPPI-sur ; ! smi-sma-propernouns.lexc ProperNoun-smi

5% Maahka+N+Sem/Hum:5% Maahka N-TODO ; ! nouns.lexc HyphNouns
5% Maahka+N+Sem/Ani:5% M#aahk MAANA ; ! nouns.lexc HyphNouns
5% Maahka+N+CmpN/SgN+CmpN/SgG+CmpN/PlG+Sem/Dummytag:5% Maahk MAANA ; ! nouns.lexc NounNoPx
5% Maahka+N+CmpN/SgN+CmpN/SgG+CmpN/PlG+Sem/Hum:5% Maahk MAANA ; ! nouns.lexc NounPxKin
5% Maahka:5% Maahka ACCRA-plc ; ! sma-propernouns.lexc ProperNoun-sma
5% Maahka:5% Maahk PERS_SNAME_MAANA-fem ; ! sma-propernouns.lexc ProperNoun-sma
5% Maahka:5% Maahk PERS_SNAME_MAANA-mal ; ! sma-propernouns.lexc ProperNoun-sma

1% lepro-skïemtjes+N+Sem/Dummytag:1% lepro-skïemtjes N_ODD_C ; ! nouns.lexc NounNoPx
1% lepro-skïemtjes+A:1% lepro-skïemtje ATTR_S ; ! adjectives.lexc Adjective
1% lepro-skïemtjes+v2+A+CmpN/SgN+CmpN/SgG+CmpN/PlG:1% lepro-skïem HKE_ODD_COMP ; ! adjectives.lexc Adjective
1% lepro-skïemtjes+A:1% lepro-skïemtje s_S_ODD ; ! adjectives.lexc Adjective

1% Evniken:1% Ev SNAME_ODD-plc ; ! sma-propernouns.lexc ProperNoun-sma
1% Evniken+OLang/UND:1% Evniken LONDON-fem ; ! smi-sma-propernouns.lexc ProperNoun-smi

1% Sipporam+OLang/UND:1% Sipporam BERN-mal ; ! smi-sma-propernouns.lexc ProperNoun-smi
1% Sipporam+OLang/UND:1% Sipporam LONDON-mal ; ! smi-sma-propernouns.lexc ProperNoun-smi
1% Sipporam+OLang/UND:1% Sipporam BERN-plc ; ! smi-sma-propernouns.lexc ProperNoun-smi





1% lilje-sjædtoe+N+CmpN/SgN+CmpN/SgG+Sem/Plant:1% lilje-sjædt N_OE_UML ; ! nouns.lexc NounNoPx

1% hiefemes:1% hiefemes adv-sup ; ! adverbs.lexc Adverb
1% hiefemes+Err/Orth:1% hiefemes adv ; ! adverbs.lexc Adverb
1% hiefemes+N+Sem/Dummytag:1% hiefem JOVKEMES ; ! nouns.lexc NounNoPx
1% hiefemes+A:1% hiefemes ATTR_0 ; ! adjectives.lexc Adjective
1% hiefemes+N+Sem/Dummytag:1% hiefem NES ; ! nouns.lexc NounNoPx
1% hiefemes+A:1% hiefeme ATTR_S ; ! adjectives.lexc Adjective
1% hiefemes+A:1% hiefem es_ES_EVENNOCOMP1 ; ! adjectives.lexc Adjective
1% hiefemes+A:1% hiefe MES ; ! adjectives.lexc Adjective
1% hiefemes+A:1% hiefemes A-TODO ; ! adjectives.lexc Adjective
1% hiefemes+A:1% hiefeme s_S_ODDNOCOMP ; ! adjectives.lexc Adjective
1% hiefemes+Pron+Indef+Pl:1% hiefemes indpl-e ; ! pronouns.lexc Indefinite
1% hiefemes+Pron+Indef:1% hiefemes indess ; ! pronouns.lexc Indefinite
1% hiefemes+Pron+Indef+Sg+Nom:1% hiefemes FINAL1 ; ! pronouns.lexc Indefinite
1% hiefemes+Pron+Indef+Sg+Ine+Attr:1% hiefemese%>ne # ; ! pronouns.lexc Indefinite
1% hiefemes+OLang/UND:1% hiefemes LONDON-sur ; ! smi-sma-propernouns.lexc ProperNoun-smi

1% tjyörije+N+Sem/Plc+Cmp/SgNom:1% tjyö R ; ! nouns.lexc FirstComponent
1% tjyörije+N+Sem/Dummytag:1% tjyörij IJE_ODD ; ! nouns.lexc NounNoPx
1% tjyörije+N+Sem/Hum:1% tjyörij N_ODD ; ! nouns.lexc HyphNouns
1% tjyörije+N+OLang/NOB+Sem/Prod-vis:1% tjyörij IJE_ODD ; ! nouns.lexc HyphNouns
1% tjyörije+N+Sem/Dummytag:1% tjyör IJE_LOAN ; ! nouns.lexc HyphNouns
1% tjyörije+N+Err/Orth+Sem/Prod-vis:1% tjyö NIEJTE ; ! nouns.lexc HyphNouns
1% tjyörije+N+Sem/Dummytag:1% tjyör IJE_LOAN ; ! nouns.lexc NounNoPx
1% tjyörije+A:1% tjyörij PRED_ije_ODDNOCOMP ; ! adjectives.lexc Adjective
1% tjyörije+N+OLang/NOB+Sem/Dummytag:1% tjyö HISTOVRIJE_LOAN ; ! nouns.lexc NounNoPx
1% tjyörije+N+Sem/Dummytag:1% tjyörij N_ODD ; ! nouns.lexc NounNoPx
1% tjyörije+N+Err/Orth+OLang/NOB+Sem/Dummytag:1% tjyö NIEJTE ; ! nouns.lexc NounNoPx
1% tjyörije+N+CmpN/SgN+Sem/Dummytag+Cmp/SgNom+OLang/NOB:1% tjyö R ; ! nouns.lexc NounNoPx
1% tjyörije+N+Sem/Group_Hum+Sg+Nom+Err/Orth:1% tjyöryje K ; ! nouns.lexc NounNoPx
1% tjyörije+N+Sem/Dummytag+Use/NotDNorm:1% tjyö MAANA ; ! nouns.lexc NounNoPx
1% tjyörije+MWE:1% tjyörij SNAME_NIEJTE-org ; ! sma-propernouns.lexc ProperNoun-sma
1% tjyörije:1% tjyörij SNAME_ODD-plc ; ! sma-propernouns.lexc ProperNoun-sma
1% tjyörije+Err/Orth:1% tjyöria ACCRA-plc ; ! sma-propernouns.lexc ProperNoun-sma
1% tjyörije+Err/Lex:1% tjyör NIEMI ; ! sma-propernouns.lexc ProperNoun-sma
1% tjyörije+Err/Orth:1% tjyörij SNAME_NIEJTE-plc ; ! sma-propernouns.lexc ProperNoun-sma
1% tjyörije+N+Sem/Dummytag:1% tjyör IJE_LOAN ; ! sma-propernouns.lexc ProperNoun-sma
1% tjyörije+OLang/NOB:1% tjyöri MOLDAVIA-plc ; ! smi-sma-propernouns.lexc ProperNoun-smi
1% tjyörije+OLang/UND:1% tjyör MALAWI-plc ; ! smi-sma-propernouns.lexc ProperNoun-smi



1% jeatjagine+OLang/UND:1% jeatjagine ACCRA-fem ; ! smi-sma-propernouns.lexc ProperNoun-smi



1% seenepe-gerniem:1% seenepe-gerniem adv ; ! adverbs.lexc Adverb
1% seenepe-gerniem+Pron+Recipr+Sg+Acc:1% seenepe-gerniem FINAL1 ; ! pronouns.lexc Reciprocal

1% Baraken+A+OLang/NOB:1% Barake ATTR_N ; ! adjectives.lexc Adjective
1% Baraken+OLang/UND:1% Baraken LONDON-plc ; ! smi-sma-propernouns.lexc ProperNoun-smi

3% lilje:3% l PN_OE-plc ; ! sma-propernouns.lexc ProperNoun-sma
3% lilje:3% lilj SNAME_NIEJTE-plc ; ! sma-propernouns.lexc ProperNoun-sma
3% lilje+N+Sem/Dummytag:3% lilj NIEJTE ; ! sma-propernouns.lexc ProperNoun-sma
3% lilje+OLang/UND:3% lilje ACCRA-sur ; ! smi-sma-propernouns.lexc ProperNoun-smi
3% lilje+OLang/UND:3% lilje ACCRA-fem ; ! smi-sma-propernouns.lexc ProperNoun-smi



1% Hamatesne:1% Hamatesne adv ; ! adverbs.lexc Adverb
1% Hamatesne+OLang/UND:1% Hamatesne ACCRA-obj ; ! smi-sma-propernouns.lexc ProperNoun-smi

1% Vïellebidie+OLang/UND:1% Vïellebidie ACCRA-sur ; ! smi-sma-propernouns.lexc ProperNoun-smi

1% ööhpedimminie:1% ööhpedimminie adv ; ! adverbs.lexc Adverb
1% ööhpedimminie+N+Sem/Dummytag:1% ööhpedimmin N_IE ; ! nouns.lexc NounNoPx

1% gåahnadin+OLang/UND:1% gåahnadin BERN-plc ; ! smi-sma-propernouns.lexc ProperNoun-smi
1% gåahnadin+OLang/UND:1% gåahnadin LONDON-mal ; ! smi-sma-propernouns.lexc ProperNoun-smi

1% tæjmoeng+OLang/NOB:1% tæjmo^eng BERN-sur ; ! smi-sma-propernouns.lexc ProperNoun-smi

3% vïellebigujmie+N+CmpN/SgN+CmpN/SgG+CmpN/PlG+Sem/Dummytag:3% vïellebigujm N_IE ; ! nouns.lexc NounNoPx

1% aajhterh+N+CmpN/SgN+CmpN/PlG+Sem/Dummytag:1% aajhter ÅABPETJH ; ! nouns.lexc NounNoPx



1% Keejsarasse+N+Sem/Dummytag:1% Keejsarass NIEJTE ; ! nouns.lexc HyphNouns
1% Keejsarasse+N+CmpN/SgN+CmpN/SgG+CmpN/PlG+Sem/Dummytag:1% Keejsarass NIEJTE ; ! nouns.lexc NounNoPx
1% Keejsarasse:1% Keejsarass SNAME_NIEJTE-plc ; ! sma-propernouns.lexc ProperNoun-sma

1% Evfrat+OLang/UND:1% Evfrat LONDON-plc ; ! smi-sma-propernouns.lexc ProperNoun-smi



1% Jesjurun+A+OLang/NOB:1% Jesjuru ATTR_N ; ! adjectives.lexc Adjective

1% Maajhka+N+CmpN/SgN+CmpN/SgG+CmpN/PlG+Sem/Dummytag:1% Maajhk MAANA ; ! nouns.lexc NounNoPx

1% Jedutunistie+Err/Orth:1% Jedutun adv ; ! adverbs.lexc Adverb
1% Jedutunistie+Err/Orth:1% Jedutun Postp ; ! adpositions.lexc Adposition
1% Jedutunistie:1% Jedutunistie Ij-Norm ; ! interjections.lexc Interjection
1% Jedutunistie+N+Sem/Dummytag:1% Jedutunist N_IE ; ! nouns.lexc NounNoPx
1% Jedutunistie:1% Jedutunist PN_IE-fem ; ! sma-propernouns.lexc ProperNoun-sma
1% Jedutunistie+OLang/UND:1% Jedutunistie ACCRA-sur ; ! smi-sma-propernouns.lexc ProperNoun-smi

1% hitteladtjijste+Err/Orth:1% hitteladtj adv ; ! adverbs.lexc Adverb

1% skarlagene+N+Sem/Dummytag+Err/Orth:1% skarlgen N_ODD ; ! nouns.lexc NounNoPx
1% skarlagene+OLang/NOB:1% skarlagene ACCRA-obj ; ! smi-sma-propernouns.lexc ProperNoun-smi

3% tjirkemes:3% tjirkemes adv-sup ; ! adverbs.lexc Adverb



2% fraakaslaakan:2% fraakas laakanlex ; ! adverbs.lexc Adverb

1% Lilje-sjædtoen:1% Lilje-sjædtoen adv ; ! adverbs.lexc Adverb



1% Hatsa-elen:1% Hatsa-elen adv ; ! adverbs.lexc Adverb
1% Hatsa-elen+Err/Orth:1% Hatsa-elten Ad ; ! adpositions.lexc Adposition
1% Hatsa-elen+A+OLang/NOB:1% Hatsa-ele ATTR_N ; ! adjectives.lexc Adjective
1% Hatsa-elen+OLang/UND:1% Hatsa-elen BERN-fem ; ! smi-sma-propernouns.lexc ProperNoun-smi
1% Hatsa-elen+OLang/UND:1% Hatsa-elen BERN-plc ; ! smi-sma-propernouns.lexc ProperNoun-smi
1% Hatsa-elen+OLang/UND:1% Hatsa-elen LONDON-org ; ! smi-sma-propernouns.lexc ProperNoun-smi
1% Hatsa-elen+OLang/UND:1% Hatsa-elen BERN-sur ; ! smi-sma-propernouns.lexc ProperNoun-smi
1% Hatsa-elen+Err/Lex+OLang/UND:1% Hatsa-elen LONDON-plc ; ! smi-sma-propernouns.lexc ProperNoun-smi
1% Hatsa-elen+OLang/UND:1% Hatsa-elen LONDON-sur ; ! smi-sma-propernouns.lexc ProperNoun-smi



1% håhkasjimmie+N+Sem/Act:1% håhkasjimm N_IE ; ! nouns.lexc NounNoPx

2% altasisnie:2% altasisnie adv ; ! adverbs.lexc Adverb



1% Salmon-vaaran:1% Salmon-vaaran adv ; ! adverbs.lexc Adverb





5% Bar-Nabas:5% Bar-Nabas LONDON-mal ; ! sma-propernouns.lexc ProperNoun-sma
5% Bar-Nabas+OLang/UND:5% Bar-Nabas BERN-mal ; ! smi-sma-propernouns.lexc ProperNoun-smi





1% Vaenie-jaahkoeladtje+N+CmpN/SgN+CmpN/SgG+CmpN/PlG+Sem/Hum:1% Vaenie-jaahkoeladtj NIEJTE ; ! nouns.lexc HyphNouns

1% tjuvliestalleme+N+Sem/Act:1% tjuvliestallem N_ODD ; ! nouns.lexc NounNoPx



1% Jaemieh-rïjhken:1% Jaemieh-rïjhken adv ; ! adverbs.lexc Adverb
1% Jaemieh-rïjhken+A:1% Jaemieh-rïjhken ATTR_0 ; ! adjectives.lexc Adjective
1% Jaemieh-rïjhken+A:1% Jaemieh-rïjhke ATTR_N ; ! adjectives.lexc Adjective
1% Jaemieh-rïjhken+A+Err/Orth:1% Jaemieh-rïjhkel LES ; ! adjectives.lexc Adjective
1% Jaemieh-rïjhken+Pron+Indef:1% Jaemieh-rïjhk indsg-e-obl ; ! pronouns.lexc Indefinite
1% Jaemieh-rïjhken+Pron+Indef:1% Jaemieh-rïjhk indpl-e ; ! pronouns.lexc Indefinite
1% Jaemieh-rïjhken:1% Jaemieh-rïjhk JALKEDSEN-plc ; ! sma-propernouns.lexc ProperNoun-sma

1% kanaaneladtjen+Err/Orth:1% kanaaneladtjen adv ; ! adverbs.lexc Adverb

1% Giefiesommes:1% Giefiesommes adv-sup ; ! adverbs.lexc Adverb
1% Giefiesommes:1% Giefiesommes adv ; ! adverbs.lexc Adverb
1% Giefiesommes+N+Sem/Prod-cogn+Err/Orth:1% Giefiesomm NIEJTE ; ! nouns.lexc NounNoPx
1% Giefiesommes+N+Sem/Prod-cogn+Err/Orth:1% Giefiesommes N_ODD ; ! nouns.lexc NounNoPx
1% Giefiesommes+N+Sem/Prod-cogn:1% Giefiesommes N_ODD_C ; ! nouns.lexc NounNoPx



1% luejhtiemassen+OLang/NOB:1% luejhtiemassen LONDON-sur ; ! smi-sma-propernouns.lexc ProperNoun-smi



1% ræjhkoesåbpoe:1% ræjhkoesåbpoe adv-comp ; ! adverbs.lexc Adverb

1% gåapmahtasseste:1% gåapmahtasseste adv ; ! adverbs.lexc Adverb
1% gåapmahtasseste+N+CmpN/SgN+CmpN/SgG+CmpN/PlG+Sem/Hum:1% gåapmahtassest NIEJTE ; ! nouns.lexc NounPxKin
1% gåapmahtasseste+N+Sem/Money:1% gåapmahtassest N_ODD ; ! nouns.lexc NounNoPx
1% gåapmahtasseste+N+Sem/Event:1% gåapmahtassest NIEJTE ; ! nouns.lexc NounNoPx
1% gåapmahtasseste+N+Sem/Dummytag:1% gåapmahtass LEXICON ; ! nouns.lexc NounNoPx
1% gåapmahtasseste:1% gåapmahtassest SNAME_NIEJTE-plc ; ! sma-propernouns.lexc ProperNoun-sma
1% gåapmahtasseste+Err/Orth:1% gåapmahtasse Ad ; ! adpositions.lexc Adposition
1% gåapmahtasseste+OLang/UND:1% gåapmahtasseste ACCRA-org ; ! smi-sma-propernouns.lexc ProperNoun-smi
1% gåapmahtasseste+OLang/UND:1% gåapmahtass^este ACCRA-plc ; ! smi-sma-propernouns.lexc ProperNoun-smi

1% reegkesligkie:1% reegkesligkie adv ; ! adverbs.lexc Adverb

1% vaktel-ledtieh+N+Sem/Dummytag:1% vaktel-ledt TJÅENIEH ; ! nouns.lexc NounNoPx
1% vaktel-ledtieh:1% vaktel-ledt PN_IE_PLUR ; ! sma-propernouns.lexc ProperNoun-sma



2% hebreladtjh+N+CmpN/SgN+CmpN/SgG+CmpN/PlG+OLang/NOB+Sem/Group_Hum:2% hebreladtj ÅERPIENADTJH ; ! nouns.lexc NounNoPx
2% hebreladtjh+N+Sem/Group_Hum:2% hebrelad PL_RESIPROK ; ! nouns.lexc NounNoPx

1% Nïekedisnie:1% Nïekedisnie adv ; ! adverbs.lexc Adverb



1% laavkomisnie:1% laavkomisnie adv ; ! adverbs.lexc Adverb



1% Kraannas-nyjsenæjjah+A:1% Kraannas-nyjsenæjja ATTR_H ; ! adjectives.lexc Adjective
1% Kraannas-nyjsenæjjah+A:1% Kraannas-nyjsenæjjah ATTR_0 ; ! adjectives.lexc Adjective

1% Bar-Nabasine+N+Err/Orth+OLang/NOB+Sem/Dummytag:1% Bar-Nabasin X_NIEJTEnotODD ; ! nouns.lexc NounNoPx
1% Bar-Nabasine+N+OLang/NOB+Sem/Dummytag:1% Bar-Nabasin N_ODD ; ! nouns.lexc NounNoPx
1% Bar-Nabasine+OLang/UND:1% Bar-Nabasine ACCRA-fem ; ! smi-sma-propernouns.lexc ProperNoun-smi



2% Bet-fagen+Err/Orth:2% Bet-fagen CNAME_ODD-org ; ! sma-propernouns.lexc ProperNoun-sma
2% Bet-fagen+OLang/UND:2% Bet-fagen LONDON-org ; ! smi-sma-propernouns.lexc ProperNoun-smi
2% Bet-fagen+OLang/UND:2% Bet-fagen LONDON-plc ; ! smi-sma-propernouns.lexc ProperNoun-smi
2% Bet-fagen+OLang/UND:2% Bet-fagen LONDON-sur ; ! smi-sma-propernouns.lexc ProperNoun-smi
2% Bet-fagen+OLang/UND:2% Bet-fagen LONDON-LOAN-plc ; ! smi-sma-propernouns.lexc ProperNoun-smi
2% Bet-fagen+OLang/NOB:2% Bet-fagen LONDON-obj ; ! smi-sma-propernouns.lexc ProperNoun-smi

1% Stafanos+Err/Orth:1% Stafanos ERVASTI_NO_DISIMPH-mal ; ! sma-propernouns.lexc ProperNoun-sma
1% Stafanos+OLang/UND:1% Stafanos LONDON-mal ; ! smi-sma-propernouns.lexc ProperNoun-smi

3% Samek+OLang/UND:3% Samek LONDON-sur ; ! smi-sma-propernouns.lexc ProperNoun-smi

1% Kenkrejan+OLang/UND:1% Kenkrejan LONDON-sur ; ! smi-sma-propernouns.lexc ProperNoun-smi

1% tjuvkieh+N+CmpN/SgN+CmpN/PlG+Sem/Dummytag:1% tjuvk TJÅENIEH ; ! nouns.lexc NounNoPx
1% tjuvkieh:1% tjuvk PN_IE_PLUR ; ! sma-propernouns.lexc ProperNoun-sma

1% Vijs+N+Sem/Txt:1% Vijs ab-noun-trab ; ! sma-abbreviations.lexc TRAB



4% Median+OLang/UND:4% Median LONDON-obj ; ! smi-sma-propernouns.lexc ProperNoun-smi
4% Median+OLang/UND:4% Medi^an BERN-plc ; ! smi-sma-propernouns.lexc ProperNoun-smi

5% jallatjommesen+OLang/NOB:5% jallatjommesen LONDON-sur ; ! smi-sma-propernouns.lexc ProperNoun-smi



2% nasjovnijstie:2% nasjovnijstie adv ; ! adverbs.lexc Adverb
2% nasjovnijstie+Err/Orth:2% nasjovnij Postp ; ! adpositions.lexc Adposition
2% nasjovnijstie:2% nasjovnijstie adv-interr-rel ; ! adverbs.lexc Adverb
2% nasjovnijstie:2% nasjovnijstie Ij-Norm ; ! interjections.lexc Interjection
2% nasjovnijstie+N+Sem/Dummytag:2% nasjovnijst N_IE ; ! nouns.lexc NounNoPx
2% nasjovnijstie+Err/Orth:2% nasjovnij Ad ; ! adpositions.lexc Adposition
2% nasjovnijstie:2% nasjovnijst PN_IE-ani ; ! sma-propernouns.lexc ProperNoun-sma
2% nasjovnijstie:2% nasjovnijst PN_IE-plc ; ! sma-propernouns.lexc ProperNoun-sma
2% nasjovnijstie:2% nasjovnijst PN_IE-fem ; ! sma-propernouns.lexc ProperNoun-sma
2% nasjovnijstie+OLang/UND:2% nasjovnijstie ACCRA-sur ; ! smi-sma-propernouns.lexc ProperNoun-smi

1% aarperinie:1% aarperinie adv ; ! adverbs.lexc Adverb

1% barbare+OLang/UND:1% barbare ACCRA-sur ; ! smi-sma-propernouns.lexc ProperNoun-smi





6% Nikodemos+A:6% Nikodemos ATTR_0 ; ! adjectives.lexc Adjective

3% Lepro-skïemtje+A:3% Lepro-skïemtj e_ES_ODDEVEN2 ; ! adjectives.lexc Adjective

1% ov-luvregigujmie+N+CmpN/SgN+CmpN/SgG+CmpN/PlG+Sem/Dummytag:1% ov-luvregigujm N_IE ; ! nouns.lexc NounNoPx

1% Tjïevede+N+CmpN/SgN+CmpN/SgG+CmpN/PlG+Sem/Dummytag:1% Tjïeved N_ODD ; ! nouns.lexc NounNoPx



3% Cæsarejese+N+Sem/Dummytag:3% Cæsarejes N_ODD ; ! nouns.lexc NounNoPx

3% Asiaste+N+Sem/Txt:3% Asiast NIEJTE ; ! nouns.lexc HyphNouns
3% Asiaste+N+Sem/Dummytag:3% Asiast NIEJTE ; ! nouns.lexc NounNoPx
3% Asiaste+N+Sem/Dummytag:3% Asi ASTE_LOAN ; ! nouns.lexc NounNoPx
3% Asiaste+N+Sem/Plc-line+Err/Orth:3% Asiast MAANA ; ! nouns.lexc NounNoPx
3% Asiaste:3% Asiast SNAME_NIEJTE-plc ; ! sma-propernouns.lexc ProperNoun-sma
3% Asiaste+OLang/UND:3% Asiaste ACCRA-sur ; ! smi-sma-propernouns.lexc ProperNoun-smi
3% Asiaste+OLang/FIN:3% Asiaste ACCRA-obj ; ! smi-sma-propernouns.lexc ProperNoun-smi
3% Asiaste+OLang/UND:3% Asiaste ACCRA-org ; ! smi-sma-propernouns.lexc ProperNoun-smi

2% doen´aajmojste:2% doen´aajmojste adv ; ! adverbs.lexc Adverb

1% slïerkehke+N+Sem/Dummytag:1% slïerkehk N_ODD ; ! nouns.lexc NounNoPx
1% slïerkehke+A:1% slïerkehke PRED_0 ; ! adjectives.lexc Adjective
1% slïerkehke+A+CmpN/SgN+CmpN/SgG+CmpN/PlG:1% slïerkehk Ce_CE_ODD ; ! adjectives.lexc Adjective



1% provinsese:1% provinsese adv ; ! adverbs.lexc Adverb
1% provinsese+N+Sem/Dummytag:1% provinses N_ODD ; ! nouns.lexc HyphNouns
1% provinsese+N+Sem/Dummytag:1% provinses N_ODD ; ! nouns.lexc NounNoPx
1% provinsese+N+Sem/Txt+Sg+Com+Err/Orth:1% provinesisnie K ; ! nouns.lexc NounNoPx
1% provinsese+N+Prop+Sem/Mal+Sg+Nom:1% provinsese flagK ; ! sma-propernouns.lexc ProperNoun-sma

2% Gånk+N+Sem/Txt:2% Gånk ab-noun-trab ; ! sma-abbreviations.lexc TRAB

1% Galletjevoeten:1% Galletjevoeten adv ; ! adverbs.lexc Adverb
1% Galletjevoeten+OLang/UND:1% Galletjevoeten LONDON-plc ; ! smi-sma-propernouns.lexc ProperNoun-smi
1% Galletjevoeten+OLang/UND:1% Galletjevoeten LONDON-obj ; ! smi-sma-propernouns.lexc ProperNoun-smi
1% Galletjevoeten+OLang/UND:1% Galletjevoeten LONDON-sur ; ! smi-sma-propernouns.lexc ProperNoun-smi

1% Mandelmoere+N+Sem/Dummytag:1% Mandel#moer NIEJTE ; ! nouns.lexc NounNoPx

1% Maah+N+Sem/Txt:1% Maah ab-noun-trab ; ! sma-abbreviations.lexc TRAB



2% njieljien-juelkege+N+CmpN/SgN+CmpN/SgG+CmpN/PlG+Sem/Dummytag:2% njieljien-juelkeg N_ODD ; ! nouns.lexc NounNoPx
2% njieljien-juelkege+A:2% njieljien-juelkeg Ce_CE_ODDNOCOMP ; ! adjectives.lexc Adjective
2% njieljien-juelkege+A:2% njieljien-juelkege A-TODO ; ! adjectives.lexc Adjective



1% jiermiehtadtje+N+Sem/Dummytag:1% jiermiehtadtj NIEJTE ; ! nouns.lexc NounNoPx
1% jiermiehtadtje+A:1% jiermiehtadtj NIEJTE ; ! adjectives.lexc Adjective
1% jiermiehtadtje+A:1% jiermiehtadtje PRED_0 ; ! adjectives.lexc Adjective

4% Be-elsebulen+OLang/UND:4% Be-elsebulen LONDON-plc ; ! smi-sma-propernouns.lexc ProperNoun-smi
4% Be-elsebulen+OLang/UND:4% Be-elsebulen LONDON-sur ; ! smi-sma-propernouns.lexc ProperNoun-smi
4% Be-elsebulen+OLang/NOB:4% Be-elsebulen LONDON-LOAN-plc ; ! smi-sma-propernouns.lexc ProperNoun-smi

1% epikuren+OLang/UND:1% epik^uren LONDON-plc ; ! smi-sma-propernouns.lexc ProperNoun-smi
1% epikuren+OLang/UND:1% epikuren LONDON-sur ; ! smi-sma-propernouns.lexc ProperNoun-smi

1% midianeladtjh+N+CmpN/SgN+CmpN/SgG+CmpN/PlG+OLang/NOB+Sem/Group_Hum:1% midianeladtj ÅERPIENADTJH ; ! nouns.lexc NounNoPx
1% midianeladtjh+N+Sem/Group_Hum:1% midianelad PL_RESIPROK ; ! nouns.lexc NounNoPx

1% Pisga-vaaran:1% Pisga-vaaran adv ; ! adverbs.lexc Adverb

2% Bet-elen:2% Bet-elen adv ; ! adverbs.lexc Adverb
2% Bet-elen+Err/Orth:2% Bet-elten Ad ; ! adpositions.lexc Adposition
2% Bet-elen+A+OLang/NOB:2% Bet-ele ATTR_N ; ! adjectives.lexc Adjective
2% Bet-elen+OLang/UND:2% Bet-elen BERN-fem ; ! smi-sma-propernouns.lexc ProperNoun-smi
2% Bet-elen+OLang/UND:2% Bet-elen BERN-plc ; ! smi-sma-propernouns.lexc ProperNoun-smi
2% Bet-elen+OLang/UND:2% Bet-elen LONDON-org ; ! smi-sma-propernouns.lexc ProperNoun-smi
2% Bet-elen+OLang/UND:2% Bet-elen BERN-sur ; ! smi-sma-propernouns.lexc ProperNoun-smi
2% Bet-elen+Err/Lex+OLang/UND:2% Bet-elen LONDON-plc ; ! smi-sma-propernouns.lexc ProperNoun-smi
2% Bet-elen+OLang/UND:2% Bet-elen LONDON-sur ; ! smi-sma-propernouns.lexc ProperNoun-smi

1% plåevhkehtieh+N+Sem/Dummytag:1% plåevhkeht TJÅENIEH ; ! nouns.lexc NounNoPx

2% kråbposne:2% kråbposne adv ; ! adverbs.lexc Adverb
2% kråbposne+N+Sem/Dummytag:2% kråbposn NIEJTE ; ! nouns.lexc NounNoPx

1% tjaegredh:1% tjaegr GÖÖLEDH_TV ; ! verbs.lexc Regular_verbs

2% haerhpiesligkie:2% haerhpiesligkie adv ; ! adverbs.lexc Adverb

3% buajhkoes+A:3% buajhk oes_OES_ODD1 ; ! adjectives.lexc Adjective

9% håhkasjibie+N+Sem/Wthr:9% håhkasjib N_IE ; ! nouns.lexc NounNoPx

1% aahtjemen:1% aahtjemen adv ; ! adverbs.lexc Adverb
1% aahtjemen+OLang/UND:1% aahtjemen LONDON-plc ; ! smi-sma-propernouns.lexc ProperNoun-smi

1% nasareteladtjen+Err/Orth:1% nasareteladtjen adv ; ! adverbs.lexc Adverb

1% voejkeneb+OLang/UND:1% voejkeneb LONDON-plc ; ! smi-sma-propernouns.lexc ProperNoun-smi

1% Beerin+OLang/UND:1% Beerin BERN-plc ; ! smi-sma-propernouns.lexc ProperNoun-smi
1% Beerin+OLang/UND:1% Beerin BERN-sur ; ! smi-sma-propernouns.lexc ProperNoun-smi

1% kårbane:1% kårban PERS_SNAME_NIEJTE-mal ; ! sma-propernouns.lexc ProperNoun-sma

1% evnuhkh:1% evnuhkh adv ; ! adverbs.lexc Adverb

1% Tsyntyke+OLang/UND:1% Tsyntyke ACCRA-plc ; ! smi-sma-propernouns.lexc ProperNoun-smi







2% fuarras+v1+A:2% fuarr as_AS_ODD1 ; ! adjectives.lexc Adjective
2% fuarras+v2:2% fuarr oesATTR ; ! adjectives.lexc Adjective

3% vuapsahtåvva+N+Sem/Dummytag:3% vuapsahtåvv MAANA ; ! nouns.lexc NounNoPx
3% vuapsahtåvva+A:3% vuapsahtåvv a_A_EVEN1 ; ! adjectives.lexc Adjective
3% vuapsahtåvva:3% vuapsaht MAANA-NOMEN-NOMEN ; ! adjectives.lexc Adjective
3% vuapsahtåvva:3% vuapsahtåvv PERS_SNAME_MAANA-mal ; ! sma-propernouns.lexc ProperNoun-sma





1% gïengielisnie:1% gïengielisnie adv ; ! adverbs.lexc Adverb





1% hivveladtjh+N+CmpN/SgN+CmpN/SgG+CmpN/PlG+OLang/NOB+Sem/Group_Hum:1% hivveladtj ÅERPIENADTJH ; ! nouns.lexc NounNoPx
1% hivveladtjh+N+Sem/Group_Hum:1% hivvelad PL_RESIPROK ; ! nouns.lexc NounNoPx

1% gaarsjelevoetem+OLang/UND:1% gaarsjelevoetem BERN-plc ; ! smi-sma-propernouns.lexc ProperNoun-smi





1% gieriesommes:1% gieriesommes adv-sup ; ! adverbs.lexc Adverb
1% gieriesommes:1% gieriesommes adv ; ! adverbs.lexc Adverb
1% gieriesommes+N+Sem/Prod-cogn+Err/Orth:1% gieriesomm NIEJTE ; ! nouns.lexc NounNoPx
1% gieriesommes+N+Sem/Prod-cogn+Err/Orth:1% gieriesommes N_ODD ; ! nouns.lexc NounNoPx
1% gieriesommes+N+Sem/Prod-cogn:1% gieriesommes N_ODD_C ; ! nouns.lexc NounNoPx

5% jupmelapts+A:5% jupmelapt s_H_EVENNOCOMP ; ! adjectives.lexc Adjective





12% Jupmielamme:12% Jupmielamme adv ; ! adverbs.lexc Adverb
12% Jupmielamme+N+OLang/NOB+Sem/Dummytag:12% Jupmielam GRAMME_LOAN ; ! nouns.lexc HyphNouns
12% Jupmielamme+N+OLang/NOB+Sem/Measr:12% Jupmielam GRAMME_LOAN ; ! nouns.lexc NounNoPx
12% Jupmielamme+N+Err/Orth+OLang/NOB+Sem/Measr:12% Jupmielaamm NIEJTE ; ! nouns.lexc NounNoPx
12% Jupmielamme+N+CmpN/SgN+Sem/Dummytag+Cmp/SgNom+OLang/NOB:12% Jupmielam R ; ! nouns.lexc NounNoPx
12% Jupmielamme+A:12% Jupmielamme ATTR_0 ; ! adjectives.lexc Adjective
12% Jupmielamme:12% Jupmielamm SNAME_NIEJTE-plc ; ! sma-propernouns.lexc ProperNoun-sma
12% Jupmielamme:12% Jupmielamm SNAME_NIEJTE-obj ; ! sma-propernouns.lexc ProperNoun-sma
12% Jupmielamme+OLang/UND:12% Jupmielamme ACCRA-sur ; ! smi-sma-propernouns.lexc ProperNoun-smi



1% Jisjma-eline+OLang/UND:1% Jisjma-eline ACCRA-fem ; ! smi-sma-propernouns.lexc ProperNoun-smi
1% Jisjma-eline+MWE+CmpNP/First+OLang/UND:1% Jisjma-eline ACCRA-obj ; ! smi-sma-propernouns.lexc ProperNoun-smi

1% tjyöresth-tjelmiejgujmie+N+CmpN/SgN+CmpN/SgG+CmpN/PlG+Sem/Dummytag:1% tjyöresth-tjelmiejgujm N_IE ; ! nouns.lexc NounNoPx

1% Elamesne:1% Elamesne adv ; ! adverbs.lexc Adverb

1% laake-ååhpetje+N+Sem/Plc+Use/DNorm:1% laake-ååhpetj NIEJTE ; ! nouns.lexc NounNoPx

1% Refedimese:1% Refedimese adv ; ! adverbs.lexc Adverb
1% Refedimese+A:1% Refedi#mese ATTR_0 ; ! adjectives.lexc Adjective
1% Refedimese+N+Sem/Dummytag:1% Refedimes N_ODD ; ! nouns.lexc NounNoPx
1% Refedimese:1% Refedimes SNAME_ODD-plc ; ! sma-propernouns.lexc ProperNoun-sma

1% Hatakese:1% Hatakese adv ; ! adverbs.lexc Adverb
1% Hatakese+N+Sem/Dummytag:1% Hatakes N_ODD ; ! nouns.lexc HyphNouns
1% Hatakese+N+Sem/Dummytag:1% Hatakes N_ODD ; ! nouns.lexc NounNoPx
1% Hatakese+N+Sem/Dummytag:1% Hatakes NIEJTE ; ! nouns.lexc NounNoPx
1% Hatakese:1% Hatakes indodd ; ! pronouns.lexc Indefinite
1% Hatakese:1% Hatakes SNAME_ODD-plc ; ! sma-propernouns.lexc ProperNoun-sma

1% Jællatjommesen+OLang/NOB:1% Jællatjommesen LONDON-sur ; ! smi-sma-propernouns.lexc ProperNoun-smi

7% Elkana+OLang/UND:7% Elkana ACCRA-sur ; ! smi-sma-propernouns.lexc ProperNoun-smi
7% Elkana+OLang/UND:7% Elkana ACCRA-org ; ! smi-sma-propernouns.lexc ProperNoun-smi

2% aajhterasse+N+Sem/Food:2% aajhterass NIEJTE ; ! nouns.lexc NounNoPx

1% doenehth+N+Sem/Dummytag:1% doenehth N_ODD_C ; ! nouns.lexc NounNoPx

1% låapoestellieh:1% låapoestellieh adv ; ! adverbs.lexc Adverb
1% låapoestellieh+N+Sem/Dummytag:1% låapoestell TJÅENIEH ; ! nouns.lexc NounNoPx
1% låapoestellieh+A+CmpN/SgN+CmpN/SgG+CmpN/PlG:1% låapoestel VIELIEH ; ! adjectives.lexc Adjective
1% låapoestellieh:1% låapoestell PN_IE_PLUR ; ! sma-propernouns.lexc ProperNoun-sma

1% vaevine+OLang/UND:1% vaevine ACCRA-fem ; ! smi-sma-propernouns.lexc ProperNoun-smi
1% vaevine+OLang/UND:1% vaevin RONDANE-fem ; ! smi-sma-propernouns.lexc ProperNoun-smi

3% nïllebieliem:3% nïllebieliem adv ; ! adverbs.lexc Adverb



1% maannine+N+CmpN/SgN+CmpN/SgG+CmpN/PlG+OLang/NOB+Sem/Dummytag:1% maannin NIEJTE ; ! nouns.lexc NounNoPx
1% maannine:1% maannin SNAME_ODD-plc ; ! sma-propernouns.lexc ProperNoun-sma
1% maannine+OLang/UND:1% maannine ACCRA-fem ; ! smi-sma-propernouns.lexc ProperNoun-smi

1% ovmesh+N+CmpN/SgN+CmpN/PlG+Sem/Dummytag:1% ovmes ÅABPETJH ; ! nouns.lexc NounNoPx
1% ovmesh:1% ovmas indcoll ; ! pronouns.lexc Indefinite
1% ovmesh+Sem/Group_Hum:1% ovmes COLLTAG ; ! numerals.lexc 2TO9F

1% bæjhkoetamme+A:1% bæjhkoetamme ATTR_0 ; ! adjectives.lexc Adjective

1% golmestrientje-lyrigujmie+N+CmpN/SgN+CmpN/SgG+CmpN/PlG+Sem/Dummytag:1% golmestrientje-lyrigujm N_IE ; ! nouns.lexc NounNoPx

1% jaemieh-oksen+OLang/NOB:1% jaemieh-oksen LONDON-sur ; ! smi-sma-propernouns.lexc ProperNoun-smi



1% Basanen+OLang/FIN:1% Basanen LONDON-sur ; ! smi-sma-propernouns.lexc ProperNoun-smi

3% Levin+OLang/UND:3% Levin LONDON-mal ; ! smi-sma-propernouns.lexc ProperNoun-smi



1% Saeltie-gaaltijistie:1% Saeltie-gaaltijistie adv ; ! adverbs.lexc Adverb



1% elmiema+OLang/UND:1% elmiema ACCRA-plc ; ! smi-sma-propernouns.lexc ProperNoun-smi

2% sjugniedassh+N+Sem/Dummytag:2% sjugniedass NIEJTEH ; ! nouns.lexc NounNoPx
2% sjugniedassh+N+CmpN/SgN+CmpN/PlG+Sem/Dummytag:2% sjugniedass ÅERPIENADTJH ; ! nouns.lexc NounNoPx

1% haavkelidh:1% haavkel GOLTELIDH_TV ; ! verbs.lexc Regular_verbs



1% dahkohth+N+Sem/Dummytag:1% dahkoht ÅERPIENADTJH ; ! nouns.lexc NounNoPx
1% dahkohth+A+CmpN/SgN+CmpN/SgG+CmpN/PlG:1% dahkoeht hth_HTH_ODDNOCOMP ; ! adjectives.lexc Adjective
1% dahkohth+A:1% dahkoeht oehth_OEHTH_ODD ; ! adjectives.lexc Adjective
1% dahkohth+A:1% dahkoehth ODDCOMP ; ! adjectives.lexc Adjective
1% dahkohth+A:1% dahkohth PRED_0 ; ! adjectives.lexc Adjective

1% jïenge-dastah+N+CmpN/PlG+Sem/Dummytag:1% jïenge-dast MÅVHKAH ; ! nouns.lexc NounNoPx
1% jïenge-dastah+MWE:1% jïenge-dast SNAME_MAANA_PLUR-org ; ! sma-propernouns.lexc ProperNoun-sma

1% tamburinigujmie+N+CmpN/SgN+CmpN/SgG+CmpN/PlG+Sem/Dummytag:1% tamburinigujm N_IE ; ! nouns.lexc NounNoPx





1% Emmausese:1% Emmausese adv ; ! adverbs.lexc Adverb
1% Emmausese+N+Sem/Dummytag:1% Emmauses N_ODD ; ! nouns.lexc HyphNouns
1% Emmausese+N+Sem/Dummytag:1% Emmauses N_ODD ; ! nouns.lexc NounNoPx
1% Emmausese+N+Sem/Txt+Sg+Com+Err/Orth:1% Emmauesisnie K ; ! nouns.lexc NounNoPx
1% Emmausese+N+Prop+Sem/Mal+Sg+Nom:1% Emmausese flagK ; ! sma-propernouns.lexc ProperNoun-sma

1% Måalnjesje+N+Sem/Dummytag:1% Måalnjesj N_ODD ; ! nouns.lexc NounNoPx

1% Pïehterev+OLang/UND:1% Pïehterev LONDON-sur ; ! smi-sma-propernouns.lexc ProperNoun-smi

1% Mesjaken+A+OLang/NOB:1% Mesjake ATTR_N ; ! adjectives.lexc Adjective
1% Mesjaken+OLang/UND:1% Mesjaken LONDON-plc ; ! smi-sma-propernouns.lexc ProperNoun-smi

1% reetsuvvieh+N+Sem/Dummytag:1% reetsuvv TJÅENIEH ; ! nouns.lexc NounNoPx
1% reetsuvvieh:1% reetsuvv PN_IE_PLUR ; ! sma-propernouns.lexc ProperNoun-sma

3% Nunen+OLang/FIN:3% Nunen LONDON-sur ; ! smi-sma-propernouns.lexc ProperNoun-smi

1% Jetroen+OLang/UND:1% Jetroen BERN-obj ; ! smi-sma-propernouns.lexc ProperNoun-smi



1% gåabpegen:1% gåabpegen adv ; ! adverbs.lexc Adverb
1% gåabpegen+OLang/UND:1% gåabpegen LONDON-sur ; ! smi-sma-propernouns.lexc ProperNoun-smi
1% gåabpegen+OLang/UND:1% gåabpegen LONDON-org ; ! smi-sma-propernouns.lexc ProperNoun-smi
1% gåabpegen+OLang/UND:1% gåabpegen LONDON-plc ; ! smi-sma-propernouns.lexc ProperNoun-smi



1% seraf-gïermesjh:1% seraf-gïermesjh adv ; ! adverbs.lexc Adverb
1% seraf-gïermesjh+MWE:1% seraf-gïermesj SNAME_ODD_PLUR-org ; ! sma-propernouns.lexc ProperNoun-sma
1% seraf-gïermesjh+N+Prop+Sem/Plc+Sg:1% seraf-gïermesj LÅÅVESJH_ODD_PL ; ! sma-propernouns.lexc ProperNoun-sma



1% Mesopotamiaste+N+Sem/Txt:1% Mesopotamiast NIEJTE ; ! nouns.lexc HyphNouns
1% Mesopotamiaste+N+Sem/Dummytag:1% Mesopotamiast NIEJTE ; ! nouns.lexc NounNoPx
1% Mesopotamiaste+N+Sem/Dummytag:1% Mesopotami ASTE_LOAN ; ! nouns.lexc NounNoPx
1% Mesopotamiaste+N+Sem/Plc-line+Err/Orth:1% Mesopotamiast MAANA ; ! nouns.lexc NounNoPx
1% Mesopotamiaste:1% Mesopotamiast SNAME_NIEJTE-plc ; ! sma-propernouns.lexc ProperNoun-sma
1% Mesopotamiaste+OLang/UND:1% Mesopotamiaste ACCRA-sur ; ! smi-sma-propernouns.lexc ProperNoun-smi
1% Mesopotamiaste+OLang/FIN:1% Mesopotamiaste ACCRA-obj ; ! smi-sma-propernouns.lexc ProperNoun-smi
1% Mesopotamiaste+OLang/UND:1% Mesopotamiaste ACCRA-org ; ! smi-sma-propernouns.lexc ProperNoun-smi

1% jieleme-haaljoeh+A:1% jieleme-haaljoe ATTR_H ; ! adjectives.lexc Adjective



1% reakadehteminie:1% reakadehteminie adv ; ! adverbs.lexc Adverb
1% reakadehteminie+N+Sem/Dummytag:1% reakadehtemin N_IE ; ! nouns.lexc NounNoPx

4% rïhpeldahkesne:4% rïhpeldahkesne adv ; ! adverbs.lexc Adverb

1% seejkie+N+Sem/Dummytag:1% seejk N_IE ; ! nouns.lexc HyphNouns
1% seejkie+N+CmpN/SgN+CmpN/SgG+CmpN/PlG+CmpN/SgNomLeft+CmpN/SgGenLeft+CmpN/PlGenLeft+Sem/Time:1% seejk N_IE ; ! nouns.lexc NounNoPx



1% gïengielommes:1% gïengielommes adv-sup ; ! adverbs.lexc Adverb





1% kraannas+OLang/UND:1% kraannas LONDON-mal ; ! smi-sma-propernouns.lexc ProperNoun-smi
1% kraannas+OLang/UND:1% kraannas LONDON-sur ; ! smi-sma-propernouns.lexc ProperNoun-smi

1% skorresjidh:1% skorresj GOLTELIDH_TV ; ! verbs.lexc Regular_verbs

1% gåassoehteminie:1% gåassoehteminie adv ; ! adverbs.lexc Adverb
1% gåassoehteminie+N+Sem/Dummytag:1% gåassoehtemin N_IE ; ! nouns.lexc NounNoPx



2% laejpehth+N+Sem/Dummytag:2% laejpehth N_ODD_C ; ! nouns.lexc NounNoPx
2% laejpehth+A:2% laejpeht hth_HTH_ODDNOCOMP ; ! adjectives.lexc Adjective

1% jaemieh-rïjhken:1% jaemieh-rïjhken adv ; ! adverbs.lexc Adverb
1% jaemieh-rïjhken+A:1% jaemieh-rïjhken ATTR_0 ; ! adjectives.lexc Adjective
1% jaemieh-rïjhken+A:1% jaemieh-rïjhke ATTR_N ; ! adjectives.lexc Adjective
1% jaemieh-rïjhken+A+Err/Orth:1% jaemieh-rïjhkel LES ; ! adjectives.lexc Adjective
1% jaemieh-rïjhken+Pron+Indef:1% jaemieh-rïjhk indsg-e-obl ; ! pronouns.lexc Indefinite
1% jaemieh-rïjhken+Pron+Indef:1% jaemieh-rïjhk indpl-e ; ! pronouns.lexc Indefinite
1% jaemieh-rïjhken:1% jaemieh-rïjhk JALKEDSEN-plc ; ! sma-propernouns.lexc ProperNoun-sma

1% jeenje-jienebe:1% jeenje-jienieb indodd ; ! pronouns.lexc Indefinite

1% palmh+A:1% palmeg Ce_CE_ODDNOCOMP ; ! adjectives.lexc Adjective
1% palmh+A+CmpN/SgN+CmpN/SgG+CmpN/PlG:1% palm h_H_EVENNOCOMP ; ! adjectives.lexc Adjective

6% vïellebidie+OLang/UND:6% vïellebidie ACCRA-sur ; ! smi-sma-propernouns.lexc ProperNoun-smi

2% gïltehks+A:2% gïltehk Cs_CE_ODD ; ! adjectives.lexc Adjective

1% Kapela-dajvesne:1% Kapela-dajvesne adv ; ! adverbs.lexc Adverb

1% Italiaste+N+Sem/Txt:1% Italiast NIEJTE ; ! nouns.lexc HyphNouns
1% Italiaste+N+Sem/Dummytag:1% Italiast NIEJTE ; ! nouns.lexc NounNoPx
1% Italiaste+N+Sem/Dummytag:1% Itali ASTE_LOAN ; ! nouns.lexc NounNoPx
1% Italiaste+N+Sem/Plc-line+Err/Orth:1% Italiast MAANA ; ! nouns.lexc NounNoPx
1% Italiaste:1% Italiast SNAME_NIEJTE-plc ; ! sma-propernouns.lexc ProperNoun-sma
1% Italiaste+OLang/UND:1% Italiaste ACCRA-sur ; ! smi-sma-propernouns.lexc ProperNoun-smi
1% Italiaste+OLang/FIN:1% Italiaste ACCRA-obj ; ! smi-sma-propernouns.lexc ProperNoun-smi
1% Italiaste+OLang/UND:1% Italiaste ACCRA-org ; ! smi-sma-propernouns.lexc ProperNoun-smi



2% Titosese+N+Prop+Sem/Mal+Sg+Nom:2% Titosese flagK ; ! sma-propernouns.lexc ProperNoun-sma





1% paalme-åeksieh+N+Sem/Dummytag:1% paalme-åeks TJÅENIEH ; ! nouns.lexc NounNoPx
1% paalme-åeksieh+A:1% paalme-åeksie ATTR_H ; ! adjectives.lexc Adjective
1% paalme-åeksieh:1% paalme-åeks PN_IE_PLUR ; ! sma-propernouns.lexc ProperNoun-sma

1% Serubabel+OLang/UND:1% Serubabel LONDON-mal ; ! smi-sma-propernouns.lexc ProperNoun-smi

1% Geajnoeng+OLang/NOB:1% Geajno^eng BERN-sur ; ! smi-sma-propernouns.lexc ProperNoun-smi



1% Kafar-naumeste:1% Kafar-naumeste adv ; ! adverbs.lexc Adverb
1% Kafar-naumeste+N+CmpN/SgN+CmpN/SgG+CmpN/PlG+Sem/Hum:1% Kafar-naumest NIEJTE ; ! nouns.lexc NounPxKin
1% Kafar-naumeste+N+Sem/Money:1% Kafar-naumest N_ODD ; ! nouns.lexc NounNoPx
1% Kafar-naumeste+N+Sem/Event:1% Kafar-naumest NIEJTE ; ! nouns.lexc NounNoPx
1% Kafar-naumeste+N+Sem/Dummytag:1% Kafar-naum LEXICON ; ! nouns.lexc NounNoPx
1% Kafar-naumeste:1% Kafar-naumest SNAME_NIEJTE-plc ; ! sma-propernouns.lexc ProperNoun-sma
1% Kafar-naumeste+Err/Orth:1% Kafar-naume Ad ; ! adpositions.lexc Adposition
1% Kafar-naumeste+OLang/UND:1% Kafar-naumeste ACCRA-org ; ! smi-sma-propernouns.lexc ProperNoun-smi
1% Kafar-naumeste+OLang/UND:1% Kafar-naum^este ACCRA-plc ; ! smi-sma-propernouns.lexc ProperNoun-smi

2% Nahamanem+OLang/UND:2% Nahamanem LONDON-sur ; ! smi-sma-propernouns.lexc ProperNoun-smi

1% jisjmajeladtjijste+Err/Orth:1% jisjmajeladtj adv ; ! adverbs.lexc Adverb



1% Kyproseste:1% Kyproseste adv ; ! adverbs.lexc Adverb
1% Kyproseste+N+CmpN/SgN+CmpN/SgG+CmpN/PlG+Sem/Hum:1% Kyprosest NIEJTE ; ! nouns.lexc NounPxKin
1% Kyproseste+N+Sem/Money:1% Kyprosest N_ODD ; ! nouns.lexc NounNoPx
1% Kyproseste+N+Sem/Event:1% Kyprosest NIEJTE ; ! nouns.lexc NounNoPx
1% Kyproseste+N+Sem/Dummytag:1% Kypros LEXICON ; ! nouns.lexc NounNoPx
1% Kyproseste:1% Kyprosest SNAME_NIEJTE-plc ; ! sma-propernouns.lexc ProperNoun-sma
1% Kyproseste+Err/Orth:1% Kyprose Ad ; ! adpositions.lexc Adposition
1% Kyproseste+OLang/UND:1% Kyproseste ACCRA-org ; ! smi-sma-propernouns.lexc ProperNoun-smi
1% Kyproseste+OLang/UND:1% Kypros^este ACCRA-plc ; ! smi-sma-propernouns.lexc ProperNoun-smi

1% Alamoten+OLang/UND:1% Alamoten LONDON-sur ; ! smi-sma-propernouns.lexc ProperNoun-smi
1% Alamoten+OLang/UND:1% Alamoten LONDON-LOAN-plc ; ! smi-sma-propernouns.lexc ProperNoun-smi
1% Alamoten+OLang/UND:1% Alamoten LONDON-plc ; ! smi-sma-propernouns.lexc ProperNoun-smi

1% Rudt+N+Sem/Txt:1% Rudt ab-noun-trab ; ! sma-abbreviations.lexc TRAB

1% duarpahkidie+OLang/UND:1% duarpahkidie ACCRA-sur ; ! smi-sma-propernouns.lexc ProperNoun-smi

1% ryöjnesjimnie+N+Sem/Dummytag:1% ryöjnesjimn N_IE ; ! nouns.lexc NounNoPx
1% ryöjnesjimnie:1% ryöjnesjimn PN_IE-plc ; ! sma-propernouns.lexc ProperNoun-sma

1% stirrelde+N+CmpN/SgN+CmpN/SgG+Sem/Wthr:1% stirrald N_ODD ; ! nouns.lexc NounNoPx







1% tjeallerasse+N+Sem/Dummytag:1% tjeallerass NIEJTE ; ! nouns.lexc NounNoPx

3% Taw+MWE+OLang/UND:3% Taw BERN-plc ; ! smi-sma-propernouns.lexc ProperNoun-smi

2% jeatjahjupmelh-heevehtimmie+N+Sem/Act_Event:2% jeatjahjupmelh-heevehtimm N_IE ; ! nouns.lexc NounNoPx



1% gåetienamtah+CmpN/SgN+CmpN/SgG+CmpN/PlG:1% gåetienamt ahATTR_anADVERB ; ! adjectives.lexc Adjective

1% jupmelegoltelihks+A+CmpN/SgN+CmpN/SgG+CmpN/PlG:1% jupmelegoltel ihks_IHKS_igs_IGS_EVENNOCOMP ; ! adjectives.lexc Adjective



1% Libian+OLang/UND:1% Libi^an LONDON-mal ; ! smi-sma-propernouns.lexc ProperNoun-smi



1% njieljiegïerth+A:1% njieljie#gïert hth_HTH_ODDNOCOMP ; ! adjectives.lexc Adjective

1% Horebesne:1% Horebesne adv ; ! adverbs.lexc Adverb
1% Horebesne+OLang/UND:1% Horebesne ACCRA-obj ; ! smi-sma-propernouns.lexc ProperNoun-smi
1% Horebesne+OLang/UND:1% Horebesne ACCRA-sur ; ! smi-sma-propernouns.lexc ProperNoun-smi



1% lutti+OLang/UND:1% lutt PIPPI-plc ; ! smi-sma-propernouns.lexc ProperNoun-smi
1% lutti+OLang/UND:1% lutt PIPPI-sur ; ! smi-sma-propernouns.lexc ProperNoun-smi

3% Bet-tsaidan+OLang/UND:3% Bet-tsaidan BERN-sur ; ! smi-sma-propernouns.lexc ProperNoun-smi
3% Bet-tsaidan+OLang/SWE:3% Bet-tsaidan LONDON-org ; ! smi-sma-propernouns.lexc ProperNoun-smi

1% Jååv+N+Sem/Txt:1% Jååv ab-noun-trab ; ! sma-abbreviations.lexc TRAB

3% Tsade+OLang/FIN:3% Tsade ACCRA-org ; ! smi-sma-propernouns.lexc ProperNoun-smi

1% solkeldistie:1% solkeldistie adv ; ! adverbs.lexc Adverb
1% solkeldistie+N+Sem/Dummytag:1% solkeldist N_IE ; ! nouns.lexc NounNoPx



1% baarnemse+N+Sem/Dummytag:1% baarnems NIEJTE ; ! nouns.lexc NounNoPx

5% grekeladtjh+N+CmpN/SgN+CmpN/SgG+CmpN/PlG+OLang/NOB+Sem/Group_Hum:5% grekeladtj ÅERPIENADTJH ; ! nouns.lexc NounNoPx
5% grekeladtjh+N+Sem/Group_Hum:5% grekelad PL_RESIPROK ; ! nouns.lexc NounNoPx

1% sjekelen:1% sjekelen adv ; ! adverbs.lexc Adverb

1% galilejaladtjijste+Err/Orth:1% galilejaladtj adv ; ! adverbs.lexc Adverb



1% sjugniedassem+OLang/UND:1% sjugniedassem LONDON-sur ; ! smi-sma-propernouns.lexc ProperNoun-smi

1% denaarik+OLang/UND:1% denaarik LONDON-mal ; ! smi-sma-propernouns.lexc ProperNoun-smi

1% baataljovnesne:1% baataljovnesne adv ; ! adverbs.lexc Adverb

1% Josj+N+Sem/Txt:1% Josj ab-noun-trab ; ! sma-abbreviations.lexc TRAB



1% Javanese+N+Sem/Dummytag:1% Javanes N_ODD ; ! nouns.lexc NounNoPx

1% barkine:1% barkine adv ; ! adverbs.lexc Adverb



1% evenuhkh:1% evenuhkh adv ; ! adverbs.lexc Adverb

1% vaagnesne:1% vaagnesne adv ; ! adverbs.lexc Adverb





1% safire-gierkie+N+Sem/Obj:1% safire-gierk N_IE ; ! nouns.lexc HyphNouns

1% sabeline+OLang/UND:1% sabeline ACCRA-fem ; ! smi-sma-propernouns.lexc ProperNoun-smi
1% sabeline+MWE+CmpNP/First+OLang/UND:1% sabeline ACCRA-obj ; ! smi-sma-propernouns.lexc ProperNoun-smi

1% Åajvemesen+OLang/NOB:1% Åajvemesen LONDON-sur ; ! smi-sma-propernouns.lexc ProperNoun-smi

1% Klojen+OLang/UND:1% Klojen LONDON-mal ; ! smi-sma-propernouns.lexc ProperNoun-smi

1% niesties-sjïelh+N+Sem/Dummytag:1% niesties-#sjïel NIEJTEH ; ! nouns.lexc NounNoPx

1% gïjkijes+A:1% gïjkij ijes_ijs_IJE_ODDNOCOMP ; ! adjectives.lexc Adjective



1% tjelmiebielehth+A:1% tjelmiebieleht hth_HTH_ODDNOCOMP ; ! adjectives.lexc Adjective

1% Måjhtoe+N+CmpN/SgN+CmpN/SgG+Sem/Hum:1% Måjht N_OE_UML ; ! nouns.lexc NounPxKin
1% Måjhtoe+N+Sem/Dummytag:1% Måjht N_OE_UML ; ! nouns.lexc NounNoPx

3% deanari+OLang/UND:3% deanar ERVASTI-mal ; ! smi-sma-propernouns.lexc ProperNoun-smi
3% deanari+OLang/FIN:3% deanar ERVASTI-plc ; ! smi-sma-propernouns.lexc ProperNoun-smi
3% deanari+OLang/UND:3% deanari ACCRA-sur ; ! smi-sma-propernouns.lexc ProperNoun-smi
3% deanari+OLang/UND:3% deanar ERVASTI-sur ; ! smi-sma-propernouns.lexc ProperNoun-smi

1% Peninnan+OLang/UND:1% Peninnan LONDON-sur ; ! smi-sma-propernouns.lexc ProperNoun-smi

1% Ofresne+OLang/UND:1% Ofresne ACCRA-sur ; ! smi-sma-propernouns.lexc ProperNoun-smi



1% göökten-gïerth+A:1% göökten-#gïert hth_HTH_ODDNOCOMP ; ! adjectives.lexc Adjective





1% Siloa-dammese+N+Sem/Dummytag:1% Siloa-dammes N_ODD ; ! nouns.lexc NounNoPx
1% Siloa-dammese+A:1% Siloa-dammese ATTR_0 ; ! adjectives.lexc Adjective

1% dåalvoehteminie:1% dåalvoehteminie adv ; ! adverbs.lexc Adverb
1% dåalvoehteminie+N+Sem/Dummytag:1% dåalvoehtemin N_IE ; ! nouns.lexc NounNoPx





1% hiejjehth+N+Sem/Dummytag:1% hiejjehth N_ODD_C ; ! nouns.lexc NounNoPx
1% hiejjehth+A+CmpN/SgN+CmpN/SgG+CmpN/PlG:1% hiejjieht hth_HTH_ODDNOCOMP ; ! adjectives.lexc Adjective

2% tullem:2% tullem LONDON-sur ; ! sma-propernouns.lexc ProperNoun-sma
2% tullem+OLang/UND:2% tullem LONDON-sur ; ! smi-sma-propernouns.lexc ProperNoun-smi
2% tullem+OLang/UND:2% tullem LONDON-mal ; ! smi-sma-propernouns.lexc ProperNoun-smi

1% Rohkele-garhtside+OLang/UND:1% Rohkele-garhtside ACCRA-plc ; ! smi-sma-propernouns.lexc ProperNoun-smi





1% doen´aajmoen:1% doen´aajmoen adv ; ! adverbs.lexc Adverb





1% Kappadokiaste+N+Sem/Txt:1% Kappadokiast NIEJTE ; ! nouns.lexc HyphNouns
1% Kappadokiaste+N+Sem/Dummytag:1% Kappadokiast NIEJTE ; ! nouns.lexc NounNoPx
1% Kappadokiaste+N+Sem/Dummytag:1% Kappadoki ASTE_LOAN ; ! nouns.lexc NounNoPx
1% Kappadokiaste+N+Sem/Plc-line+Err/Orth:1% Kappadokiast MAANA ; ! nouns.lexc NounNoPx
1% Kappadokiaste:1% Kappadokiast SNAME_NIEJTE-plc ; ! sma-propernouns.lexc ProperNoun-sma
1% Kappadokiaste+OLang/UND:1% Kappadokiaste ACCRA-sur ; ! smi-sma-propernouns.lexc ProperNoun-smi
1% Kappadokiaste+OLang/FIN:1% Kappadokiaste ACCRA-obj ; ! smi-sma-propernouns.lexc ProperNoun-smi
1% Kappadokiaste+OLang/UND:1% Kappadokiaste ACCRA-org ; ! smi-sma-propernouns.lexc ProperNoun-smi

3% stoereluhkh:3% stoereluhkh adv ; ! adverbs.lexc Adverb

1% Jehosadaken+A+OLang/NOB:1% Jehosadake ATTR_N ; ! adjectives.lexc Adjective
1% Jehosadaken+OLang/UND:1% Jehosadaken LONDON-plc ; ! smi-sma-propernouns.lexc ProperNoun-smi

1% Harranesne:1% Harranesne adv ; ! adverbs.lexc Adverb

1% aajhteridie+OLang/UND:1% aajhteridie ACCRA-sur ; ! smi-sma-propernouns.lexc ProperNoun-smi



1% hebreladtje+N+Sem/Hum:1% hebreladtj NIEJTE ; ! nouns.lexc NounNoPx

5% keejsarasse+N+Sem/Dummytag:5% keejsarass NIEJTE ; ! nouns.lexc HyphNouns
5% keejsarasse+N+CmpN/SgN+CmpN/SgG+CmpN/PlG+Sem/Dummytag:5% keejsarass NIEJTE ; ! nouns.lexc NounNoPx
5% keejsarasse:5% keejsarass SNAME_NIEJTE-plc ; ! sma-propernouns.lexc ProperNoun-sma



2% råatjkode:2% råatjkode adv ; ! adverbs.lexc Adverb
2% råatjkode+OLang/UND:2% råatjkode ACCRA-plc ; ! smi-sma-propernouns.lexc ProperNoun-smi

2% Tyrosesne:2% Tyrosesne adv ; ! adverbs.lexc Adverb



1% jeanajidh:1% jeanaj GOLTELIDH_TV ; ! verbs.lexc Regular_verbs

1% multese:1% multese adv ; ! adverbs.lexc Adverb
1% multese+N+Sem/Dummytag:1% multes N_ODD ; ! nouns.lexc HyphNouns
1% multese+N+Sem/Dummytag:1% multes N_ODD ; ! nouns.lexc NounNoPx
1% multese+N+Err/Orth+Sem/Plc:1% multes X_NIEJTEnotODD ; ! nouns.lexc NounNoPx

1% Sjekemen:1% Sjekemen adv ; ! adverbs.lexc Adverb
1% Sjekemen+OLang/UND:1% Sjekemen LONDON-plc ; ! smi-sma-propernouns.lexc ProperNoun-smi

5% voestes-reakadamme:5% voestes-reakadamme adv ; ! adverbs.lexc Adverb
5% voestes-reakadamme+N+OLang/NOB+Sem/Dummytag:5% voestes-reakadam GRAMME_LOAN ; ! nouns.lexc HyphNouns
5% voestes-reakadamme+N+OLang/NOB+Sem/Measr:5% voestes-reakadam GRAMME_LOAN ; ! nouns.lexc NounNoPx
5% voestes-reakadamme+N+Err/Orth+OLang/NOB+Sem/Measr:5% voestes-reakadaamm NIEJTE ; ! nouns.lexc NounNoPx
5% voestes-reakadamme+N+CmpN/SgN+Sem/Dummytag+Cmp/SgNom+OLang/NOB:5% voestes-reakadam R ; ! nouns.lexc NounNoPx
5% voestes-reakadamme+A:5% voestes-reakadamme ATTR_0 ; ! adjectives.lexc Adjective
5% voestes-reakadamme:5% voestes-reakadamm SNAME_NIEJTE-plc ; ! sma-propernouns.lexc ProperNoun-sma
5% voestes-reakadamme:5% voestes-reakadamm SNAME_NIEJTE-obj ; ! sma-propernouns.lexc ProperNoun-sma
5% voestes-reakadamme+OLang/UND:5% voestes-reakadamme ACCRA-sur ; ! smi-sma-propernouns.lexc ProperNoun-smi

1% Gideonesne:1% Gideonesne adv ; ! adverbs.lexc Adverb

6% vaarenesh+Err/Orth:6% vaar indcoll ; ! pronouns.lexc Indefinite





1% gaarsjelevoete+N+Sem/Feat:1% gaarsjelevoet NIEJTE ; ! nouns.lexc NounNoPx



1% Italian+OLang/UND:1% Itali^an LONDON-org ; ! smi-sma-propernouns.lexc ProperNoun-smi

1% Bet-eline+OLang/UND:1% Bet-eline ACCRA-fem ; ! smi-sma-propernouns.lexc ProperNoun-smi
1% Bet-eline+MWE+CmpNP/First+OLang/UND:1% Bet-eline ACCRA-obj ; ! smi-sma-propernouns.lexc ProperNoun-smi

1% dååjrehtassen+OLang/NOB:1% dååjrehtassen LONDON-org ; ! smi-sma-propernouns.lexc ProperNoun-smi
1% dååjrehtassen+OLang/NOB:1% dååjrehtassen LONDON-sur ; ! smi-sma-propernouns.lexc ProperNoun-smi

1% Kårbanem+OLang/UND:1% Kårbanem LONDON-sur ; ! smi-sma-propernouns.lexc ProperNoun-smi





1% Hahirotesne:1% Hahirotesne adv ; ! adverbs.lexc Adverb
1% Hahirotesne+OLang/UND:1% Hahirotesne ACCRA-obj ; ! smi-sma-propernouns.lexc ProperNoun-smi



1% Penu-elen:1% Penu-elen adv ; ! adverbs.lexc Adverb
1% Penu-elen+Err/Orth:1% Penu-elten Ad ; ! adpositions.lexc Adposition
1% Penu-elen+A+OLang/NOB:1% Penu-ele ATTR_N ; ! adjectives.lexc Adjective
1% Penu-elen+OLang/UND:1% Penu-elen BERN-fem ; ! smi-sma-propernouns.lexc ProperNoun-smi
1% Penu-elen+OLang/UND:1% Penu-elen BERN-plc ; ! smi-sma-propernouns.lexc ProperNoun-smi
1% Penu-elen+OLang/UND:1% Penu-elen LONDON-org ; ! smi-sma-propernouns.lexc ProperNoun-smi
1% Penu-elen+OLang/UND:1% Penu-elen BERN-sur ; ! smi-sma-propernouns.lexc ProperNoun-smi
1% Penu-elen+Err/Lex+OLang/UND:1% Penu-elen LONDON-plc ; ! smi-sma-propernouns.lexc ProperNoun-smi
1% Penu-elen+OLang/UND:1% Penu-elen LONDON-sur ; ! smi-sma-propernouns.lexc ProperNoun-smi







1% Assurese+N+CmpN/SgN+CmpN/SgG+CmpN/PlG+Sem/Plc:1% Assures N_ODD ; ! nouns.lexc HyphNouns
1% Assurese+N+Sem/Dummytag:1% Assures N_ODD ; ! nouns.lexc NounNoPx
1% Assurese+N+Sem/Plc-abstr:1% Assures NIEJTE ; ! nouns.lexc NounNoPx
1% Assurese:1% Assures SNAME_ODD-plc ; ! sma-propernouns.lexc ProperNoun-sma
1% Assurese+OLang/UND:1% Assurese ACCRA-fem ; ! smi-sma-propernouns.lexc ProperNoun-smi
1% Assurese+OLang/UND:1% Assurese ACCRA-plc ; ! smi-sma-propernouns.lexc ProperNoun-smi

1% Sjittimeste:1% Sjittimeste adv ; ! adverbs.lexc Adverb
1% Sjittimeste+N+CmpN/SgN+CmpN/SgG+CmpN/PlG+Sem/Hum:1% Sjittimest NIEJTE ; ! nouns.lexc NounPxKin
1% Sjittimeste+N+Sem/Money:1% Sjittimest N_ODD ; ! nouns.lexc NounNoPx
1% Sjittimeste+N+Sem/Event:1% Sjittimest NIEJTE ; ! nouns.lexc NounNoPx
1% Sjittimeste+N+Sem/Dummytag:1% Sjittim LEXICON ; ! nouns.lexc NounNoPx
1% Sjittimeste:1% Sjittimest SNAME_NIEJTE-plc ; ! sma-propernouns.lexc ProperNoun-sma
1% Sjittimeste+Err/Orth:1% Sjittime Ad ; ! adpositions.lexc Adposition
1% Sjittimeste+OLang/UND:1% Sjittimeste ACCRA-org ; ! smi-sma-propernouns.lexc ProperNoun-smi
1% Sjittimeste+OLang/UND:1% Sjittim^este ACCRA-plc ; ! smi-sma-propernouns.lexc ProperNoun-smi

1% turbanigujmie+N+CmpN/SgN+CmpN/SgG+CmpN/PlG+Sem/Dummytag:1% turbanigujm N_IE ; ! nouns.lexc NounNoPx

1% peritseladtjh+N+CmpN/SgN+CmpN/SgG+CmpN/PlG+OLang/NOB+Sem/Group_Hum:1% peritseladtj ÅERPIENADTJH ; ! nouns.lexc NounNoPx
1% peritseladtjh+N+Sem/Group_Hum:1% peritselad PL_RESIPROK ; ! nouns.lexc NounNoPx







1% jallatjommesasse+N+Sem/Hum:1% jallatjommesass NIEJTE ; ! nouns.lexc NounNoPx

2% mysterijumen+A+Err/Orth+OLang/NOB:2% myster ATTR_N ; ! adjectives.lexc Adjective

1% Midgolen:1% Midgolen adv ; ! adverbs.lexc Adverb

1% Ramatajimen+OLang/UND:1% Ramatajimen LONDON-sur ; ! smi-sma-propernouns.lexc ProperNoun-smi
1% Ramatajimen+OLang/UND:1% Ramatajimen LONDON-plc ; ! smi-sma-propernouns.lexc ProperNoun-smi

2% Makedoniasne+N+CmpN/SgN+CmpN/SgG+CmpN/PlG+Sem/State-sick:2% Makedoniasn NIEJTE ; ! nouns.lexc NounNoPx
2% Makedoniasne+A:2% Makedoniasne ATTR_0 ; ! adjectives.lexc Adjective
2% Makedoniasne+A:2% Makedoniasn e_ES_ODDEVEN2 ; ! adjectives.lexc Adjective

1% Aejverds-vuelieh:1% Aejverds-vuelieh adv ; ! adverbs.lexc Adverb

1% baahtjemdh+N+Sem/Dummytag:1% baahtjemdh NOM-CMP ; ! nouns.lexc NounNoPx

1% gïele-håalohkijstie:1% gïele-håalohkijstie adv ; ! adverbs.lexc Adverb
1% gïele-håalohkijstie+Err/Orth:1% gïele-håalohkij Postp ; ! adpositions.lexc Adposition
1% gïele-håalohkijstie:1% gïele-håalohkijstie adv-interr-rel ; ! adverbs.lexc Adverb
1% gïele-håalohkijstie:1% gïele-håalohkijstie Ij-Norm ; ! interjections.lexc Interjection
1% gïele-håalohkijstie+N+Sem/Dummytag:1% gïele-håalohkijst N_IE ; ! nouns.lexc NounNoPx
1% gïele-håalohkijstie+Err/Orth:1% gïele-håalohkij Ad ; ! adpositions.lexc Adposition
1% gïele-håalohkijstie:1% gïele-håalohkijst PN_IE-ani ; ! sma-propernouns.lexc ProperNoun-sma
1% gïele-håalohkijstie:1% gïele-håalohkijst PN_IE-plc ; ! sma-propernouns.lexc ProperNoun-sma
1% gïele-håalohkijstie:1% gïele-håalohkijst PN_IE-fem ; ! sma-propernouns.lexc ProperNoun-sma
1% gïele-håalohkijstie+OLang/UND:1% gïele-håalohkijstie ACCRA-sur ; ! smi-sma-propernouns.lexc ProperNoun-smi

1% borsijes+A:1% borsij ijes_ijs_IJE_ODDNOCOMP ; ! adjectives.lexc Adjective

3% Peninna:3% Peninna ACCRA-plc ; ! sma-propernouns.lexc ProperNoun-sma
3% Peninna+OLang/NOB:3% Peninna ACCRA-plc ; ! smi-sma-propernouns.lexc ProperNoun-smi
3% Peninna+OLang/NOB:3% Peninna ACCRA-sur ; ! smi-sma-propernouns.lexc ProperNoun-smi
3% Peninna+OLang/NOB:3% Peninna ACCRA-fem ; ! smi-sma-propernouns.lexc ProperNoun-smi
3% Peninna+OLang/NOB:3% Peninna ACCRA-LOAN-plc ; ! smi-sma-propernouns.lexc ProperNoun-smi

2% Mæjhka+N+Sem/Dummytag:2% Mæjhk MAANA ; ! nouns.lexc NounNoPx







2% ov-mealoes+A:2% ov-mealoe ATTR_S ; ! adjectives.lexc Adjective



4% lepro-skïemtje+A:4% lepro-skïemtj e_ES_ODDEVEN2 ; ! adjectives.lexc Adjective



1% bysvehtassh+N+Sem/Dummytag:1% bysvehtass NIEJTEH ; ! nouns.lexc NounNoPx



2% bïegke-flarroe+N+Sem/Dummytag:2% bïegke-#flarr N_OE_UML ; ! nouns.lexc NounNoPx





1% diakonine+N+CmpN/SgN+CmpN/SgG+CmpN/PlG+OLang/NOB+Sem/Dummytag:1% diakonin NIEJTE ; ! nouns.lexc NounNoPx
1% diakonine:1% diakonin SNAME_ODD-plc ; ! sma-propernouns.lexc ProperNoun-sma
1% diakonine+OLang/UND:1% diakonine ACCRA-fem ; ! smi-sma-propernouns.lexc ProperNoun-smi

1% Laodikejeste:1% Laodikejeste adv ; ! adverbs.lexc Adverb



1% löödtje:1% löödtje adv ; ! adverbs.lexc Adverb
1% löödtje+N+Sem/Dummytag:1% löödtj NIEJTE ; ! nouns.lexc NounNoPx
1% löödtje+A:1% löödtj e_E_EVENNOCOMP1 ; ! adjectives.lexc Adjective
1% löödtje+N+CmpN/SgN+CmpN/SgG+CmpN/PlG+OLang/NOB+Sem/Dummytag:1% löödtj NIEJTE ; ! nouns.lexc HyphNouns
1% löödtje+N+CmpN/SgN+CmpN/SgG+CmpN/PlG+Sem/Hum:1% löödtj NIEJTE ; ! nouns.lexc NounPxKin
1% löödtje+A:1% löödtje PRED_0 ; ! adjectives.lexc Adjective
1% löödtje+v2+N+Sem/Prod-cogn+Use/NotDNorm:1% löödtj N_IE ; ! nouns.lexc NounNoPx
1% löödtje+A+CmpN/SgN+CmpN/SgG+CmpN/PlG:1% löödtj e_E_EVEN ; ! adjectives.lexc Adjective
1% löödtje+A:1% löödtje ATTR_0 ; ! adjectives.lexc Adjective
1% löödtje+A:1% löödtj NIEJTE ; ! adjectives.lexc Adjective
1% löödtje:1% löödtj SNAME_NIEJTE-plc ; ! sma-propernouns.lexc ProperNoun-sma

1% Tarsosese+N+Prop+Sem/Mal+Sg+Nom:1% Tarsosese flagK ; ! sma-propernouns.lexc ProperNoun-sma

7% Kafar-naumese:7% Kafar-naumese adv ; ! adverbs.lexc Adverb
7% Kafar-naumese+A:7% Kafar-nau#mese ATTR_0 ; ! adjectives.lexc Adjective
7% Kafar-naumese+N+Sem/Dummytag:7% Kafar-naumes N_ODD ; ! nouns.lexc NounNoPx
7% Kafar-naumese:7% Kafar-naumes SNAME_ODD-plc ; ! sma-propernouns.lexc ProperNoun-sma

1% Karmel-vaeresne:1% Karmel-vaeresne adv ; ! adverbs.lexc Adverb

3% Lamed+OLang/UND:3% Lamed LONDON-mal ; ! smi-sma-propernouns.lexc ProperNoun-smi









3% håhkasjieh+N+Sem/Dummytag:3% håhkasj TJÅENIEH ; ! nouns.lexc NounNoPx
3% håhkasjieh+A:3% håhkasjie ATTR_H ; ! adjectives.lexc Adjective
3% håhkasjieh+Pron+Pers+Pl1:3% håhkas perspronpl ; ! pronouns.lexc Personal
3% håhkasjieh:3% håhkasj PN_IE_PLUR ; ! sma-propernouns.lexc ProperNoun-sma



1% dejstiet+Err/Orth:1% dejsti^et CNAME_ODD-org ; ! sma-propernouns.lexc ProperNoun-sma
1% dejstiet+OLang/NOB:1% dejsti^et LONDON-org ; ! smi-sma-propernouns.lexc ProperNoun-smi

2% Tarsjisen:2% Tarsj PN_OE-plc ; ! sma-propernouns.lexc ProperNoun-sma
2% Tarsjisen:2% Tarsjisen LONDON-sur ; ! sma-propernouns.lexc ProperNoun-sma
2% Tarsjisen+OLang/NOB:2% Tarsjisen LONDON-org ; ! smi-sma-propernouns.lexc ProperNoun-smi
2% Tarsjisen+OLang/NOB:2% Tarsjisen LONDON-sur ; ! smi-sma-propernouns.lexc ProperNoun-smi
2% Tarsjisen+OLang/NOB:2% Tarsj^isen LONDON-plc ; ! smi-sma-propernouns.lexc ProperNoun-smi
2% Tarsjisen+OLang/NOB:2% Tarsjisen LONDON-obj ; ! smi-sma-propernouns.lexc ProperNoun-smi

1% Bïjrejarkan:1% Bïjrejarkan adv ; ! adverbs.lexc Adverb

1% luejhtieldihkie:1% luejhtieldihkie adv ; ! adverbs.lexc Adverb
1% luejhtieldihkie+A:1% luejhtieldihkie ATTR_0 ; ! adjectives.lexc Adjective
1% luejhtieldihkie+N+Sem/Dummytag:1% luejhtieldihk N_IE ; ! nouns.lexc NounNoPx
1% luejhtieldihkie+A:1% luejhtieldihk ie_IE_EVENNOCOMP ; ! adjectives.lexc Adjective

1% Kaftoren+OLang/UND:1% Kaftoren LONDON-sur ; ! smi-sma-propernouns.lexc ProperNoun-smi

5% Timoteosasse+N+Sem/Hum:5% Timoteosass NIEJTE ; ! nouns.lexc NounNoPx

1% Jallatjommesistie:1% Jallatjommesistie adv ; ! adverbs.lexc Adverb



1% daanhtsoe+N+Sem/Act:1% #daanhts N_OE_UML ; ! nouns.lexc NounNoPx



1% gïengielåbpoe:1% gïengielåbpoe adv-comp ; ! adverbs.lexc Adverb

1% minngieskæhtesne:1% minngieskæhtesne adv ; ! adverbs.lexc Adverb
1% minngieskæhtesne+OLang/UND:1% minngieskæhtesne ACCRA-obj ; ! smi-sma-propernouns.lexc ProperNoun-smi

5% Samariasne+N+CmpN/SgN+CmpN/SgG+CmpN/PlG+Sem/State-sick:5% Samariasn NIEJTE ; ! nouns.lexc NounNoPx
5% Samariasne+A:5% Samariasne ATTR_0 ; ! adjectives.lexc Adjective
5% Samariasne+A:5% Samariasn e_ES_ODDEVEN2 ; ! adjectives.lexc Adjective

1% Duap+N+Sem/Txt:1% Duap ab-noun-trab ; ! sma-abbreviations.lexc TRAB

1% Arkelaios:1% Arkelaios LONDON-mal ; ! sma-propernouns.lexc ProperNoun-sma
1% Arkelaios+OLang/UND:1% Arkela^i^os LONDON-mal ; ! smi-sma-propernouns.lexc ProperNoun-smi
1% Arkelaios+OLang/UND:1% Arkela^ios LONDON-plc ; ! smi-sma-propernouns.lexc ProperNoun-smi

1% låedtjiedidh:1% låedtjied GOLTELIDH_IV ; ! verbs.lexc Regular_verbs
1% låedtjiedidh:1% låedtjied AALHTEDIDH_TV ; ! verbs.lexc Regular_verbs

1% håetjen+Err/Orth:1% håetjen adv ; ! adverbs.lexc Adverb

1% Esjtaolen:1% Esjtaolen adv ; ! adverbs.lexc Adverb
1% Esjtaolen+CmpNP/None+OLang/NOB:1% Esjtaolen LONDON-org ; ! smi-sma-propernouns.lexc ProperNoun-smi-nocomp
1% Esjtaolen+OLang/UND:1% Esjtaolen LONDON-plc ; ! smi-sma-propernouns.lexc ProperNoun-smi
1% Esjtaolen+OLang/UND:1% Esjtaolen LONDON-org ; ! smi-sma-propernouns.lexc ProperNoun-smi
1% Esjtaolen+OLang/UND:1% Esjtaolen LONDON-sur ; ! smi-sma-propernouns.lexc ProperNoun-smi
1% Esjtaolen+OLang/UND:1% Esjtaolen LONDON-LOAN-plc ; ! smi-sma-propernouns.lexc ProperNoun-smi

4% mysterijume+N+Sem/Dummytag:4% mysteri JUME ; ! nouns.lexc NounNoPx
4% mysterijume+N+Sem/Dummytag+Use/NotDNorm:4% mysterijumm NIEJTE ; ! nouns.lexc NounNoPx



1% provinside+OLang/UND:1% provinside ACCRA-plc ; ! smi-sma-propernouns.lexc ProperNoun-smi

1% Basan-vaerien:1% Basan-vaerien adv ; ! adverbs.lexc Adverb
1% Basan-vaerien+OLang/ENG:1% Basan-vaerien LONDON-sur ; ! smi-sma-propernouns.lexc ProperNoun-smi
1% Basan-vaerien+OLang/NOB:1% Basan-vaeri^en LONDON-plc ; ! smi-sma-propernouns.lexc ProperNoun-smi



1% Buajhkoes+A:1% Buajhk oes_OES_ODD1 ; ! adjectives.lexc Adjective





1% Tubalese:1% Tubalese adv ; ! adverbs.lexc Adverb
1% Tubalese+N+Sem/Dummytag:1% Tubales N_ODD ; ! nouns.lexc HyphNouns
1% Tubalese+N+Sem/Dummytag:1% Tubales N_ODD ; ! nouns.lexc NounNoPx
1% Tubalese:1% Tubales SNAME_ODD-plc ; ! sma-propernouns.lexc ProperNoun-sma



1% laante-ååvtehke+N+Sem/Hum:1% laante-å#åvtehk N_ODD ; ! nouns.lexc NounPxKin
1% laante-ååvtehke+N+Err/Orth+Sem/Hum:1% laante-ååvtohk N_ODD ; ! nouns.lexc NounNoPx
1% laante-ååvtehke+N+CmpN/SgN+CmpN/SgG+CmpN/PlG+Err/Orth+Sem/Hum:1% laante-å-åvtehk NIEJTE ; ! nouns.lexc NounNoPx

1% Sikemese+N+Sem/Dummytag:1% Sikemes N_ODD ; ! nouns.lexc NounNoPx

1% gernijstie:1% gernijstie adv ; ! adverbs.lexc Adverb
1% gernijstie+Err/Orth:1% gernij Postp ; ! adpositions.lexc Adposition
1% gernijstie:1% gernijstie adv-interr-rel ; ! adverbs.lexc Adverb
1% gernijstie:1% gernijstie Ij-Norm ; ! interjections.lexc Interjection
1% gernijstie+N+Sem/Dummytag:1% gernijst N_IE ; ! nouns.lexc NounNoPx
1% gernijstie+Err/Orth:1% gernij Ad ; ! adpositions.lexc Adposition
1% gernijstie:1% gernijst PN_IE-ani ; ! sma-propernouns.lexc ProperNoun-sma
1% gernijstie:1% gernijst PN_IE-plc ; ! sma-propernouns.lexc ProperNoun-sma
1% gernijstie:1% gernijst PN_IE-fem ; ! sma-propernouns.lexc ProperNoun-sma
1% gernijstie+OLang/UND:1% gernijstie ACCRA-sur ; ! smi-sma-propernouns.lexc ProperNoun-smi

1% olivene-moere+N+Sem/Dummytag:1% olivene-moer NIEJTE ; ! nouns.lexc HyphNouns

1% samarialadtjigujmie+N+CmpN/SgN+CmpN/SgG+CmpN/PlG+Sem/Dummytag:1% samarialadtjigujm N_IE ; ! nouns.lexc NounNoPx

1% strïhtjehtem+OLang/UND:1% strïhtjehtem LONDON-mal ; ! smi-sma-propernouns.lexc ProperNoun-smi





1% Seejh-ålma+N+CmpN/SgN+CmpN/SgG+CmpN/PlG+OLang/NOB+Sem/Hum:1% Seejh-ålm MAANA ; ! nouns.lexc HyphNouns

1% Gaallebasse:1% Gaallebasse adv-comp ; ! adverbs.lexc Adverb
1% Gaallebasse+N+Sem/Dummytag:1% Gaallebass NIEJTE ; ! nouns.lexc NounNoPx



2% golmeluhkh:2% golmeluhkh adv ; ! adverbs.lexc Adverb





2% Kafar-naum:2% Kafar-naum LONDON-plc ; ! sma-propernouns.lexc ProperNoun-sma
2% Kafar-naum+OLang/UND:2% Kafar-naum BERN-plc ; ! smi-sma-propernouns.lexc ProperNoun-smi

1% guektien-gïerth+A:1% guektien-#gïert hth_HTH_ODDNOCOMP ; ! adjectives.lexc Adjective

1% luhkie-aktesh+Sem/Group_Hum:1% luhkie-aktes COLLTAG ; ! numerals.lexc 2TO9F

1% Hiddekil+OLang/UND:1% Hidde^kil BERN-plc ; ! smi-sma-propernouns.lexc ProperNoun-smi

1% veajhta-jaavojne:1% veajhta-jaavojne adv ; ! adverbs.lexc Adverb

2% Sjafaten+OLang/UND:2% Sjafaten LONDON-sur ; ! smi-sma-propernouns.lexc ProperNoun-smi
2% Sjafaten+OLang/UND:2% Sjafaten LONDON-plc ; ! smi-sma-propernouns.lexc ProperNoun-smi
2% Sjafaten+OLang/UND:2% Sjafaten LONDON-obj ; ! smi-sma-propernouns.lexc ProperNoun-smi
2% Sjafaten+OLang/NOB:2% Sjafaten LONDON-org ; ! smi-sma-propernouns.lexc ProperNoun-smi
2% Sjafaten+Err/Lex+OLang/UND:2% Sjafaten LONDON-LOAN-plc ; ! smi-sma-propernouns.lexc ProperNoun-smi

2% jiermiehtadtjh+N+CmpN/SgN+CmpN/SgG+CmpN/PlG+OLang/NOB+Sem/Group_Hum:2% jiermiehtadtj ÅERPIENADTJH ; ! nouns.lexc NounNoPx
2% jiermiehtadtjh+N+CmpN/PlG+Sem/Org:2% jiermiehtadtj NIEJTEH ; ! nouns.lexc NounNoPx
2% jiermiehtadtjh+N+Sem/Group_Hum:2% jiermiehtad PL_RESIPROK ; ! nouns.lexc NounNoPx



2% nasirerinie:2% nasirerinie adv ; ! adverbs.lexc Adverb

3% Loevenehteden+Err/Orth:3% Loeveneht adv ; ! adverbs.lexc Adverb
3% Loevenehteden+A:3% Loevenehtede ATTR_N ; ! adjectives.lexc Adjective
3% Loevenehteden+Err/Lex+OLang/UND:3% Loevenehteden LONDON-obj ; ! smi-sma-propernouns.lexc ProperNoun-smi
3% Loevenehteden+OLang/UND:3% Loevenehteden LONDON-plc ; ! smi-sma-propernouns.lexc ProperNoun-smi
3% Loevenehteden+OLang/NOB:3% Loevenehteden LONDON-sur ; ! smi-sma-propernouns.lexc ProperNoun-smi

1% Jåaloeh-almetjh+N+Sem/Hum:1% Jåaloeh-#almetj ÅABPETJH ; ! nouns.lexc NounNoPx
1% Jåaloeh-almetjh+N+Sem/Dummytag:1% Jåaloeh-almetjh LEXICON ; ! nouns.lexc NounNoPx

1% Harranese+N+Sem/Dummytag:1% Harranes N_ODD ; ! nouns.lexc NounNoPx

1% jebuseladtjh+N+CmpN/SgN+CmpN/SgG+CmpN/PlG+OLang/NOB+Sem/Group_Hum:1% jebuseladtj ÅERPIENADTJH ; ! nouns.lexc NounNoPx
1% jebuseladtjh+N+Sem/Group_Hum:1% jebuselad PL_RESIPROK ; ! nouns.lexc NounNoPx

1% Tessalonikasne+N+CmpN/SgN+CmpN/SgG+CmpN/PlG+Sem/State-sick:1% Tessalonikasn NIEJTE ; ! nouns.lexc NounNoPx
1% Tessalonikasne+A:1% Tessalonikasne ATTR_0 ; ! adjectives.lexc Adjective
1% Tessalonikasne+A:1% Tessalonikasn e_ES_ODDEVEN2 ; ! adjectives.lexc Adjective

1% Meribines+OLang/NOB:1% Meribines BERN-obj ; ! smi-sma-propernouns.lexc ProperNoun-smi
1% Meribines+OLang/NOB:1% Meribi^nes BERN-plc ; ! smi-sma-propernouns.lexc ProperNoun-smi
1% Meribines+OLang/UND:1% Meribines LONDON-org ; ! smi-sma-propernouns.lexc ProperNoun-smi
1% Meribines+MWE+CmpNP/First+OLang/ENG:1% Meribines BERN-org ; ! smi-sma-propernouns.lexc ProperNoun-smi
1% Meribines+OLang/NOB:1% Meribi^nes BERN-sur ; ! smi-sma-propernouns.lexc ProperNoun-smi

3% bysvehtassem+OLang/UND:3% bysvehtassem LONDON-sur ; ! smi-sma-propernouns.lexc ProperNoun-smi

1% stoiken:1% sto SNAME_ODD-plc ; ! sma-propernouns.lexc ProperNoun-sma
1% stoiken+OLang/UND:1% stoiken LONDON-fem ; ! smi-sma-propernouns.lexc ProperNoun-smi
1% stoiken+OLang/NOB:1% stoiken LONDON-plc ; ! smi-sma-propernouns.lexc ProperNoun-smi
1% stoiken+Err/Orth+OLang/UND:1% stoika ACCRA-plc ; ! smi-sma-propernouns.lexc ProperNoun-smi
1% stoiken+OLang/NOB:1% stoiken LONDON-LOAN-plc ; ! smi-sma-propernouns.lexc ProperNoun-smi
1% stoiken+OLang/UND:1% stoiken LONDON-sur ; ! smi-sma-propernouns.lexc ProperNoun-smi
1% stoiken+OLang/UND:1% stoiken LONDON-org ; ! smi-sma-propernouns.lexc ProperNoun-smi

1% daanhtsojne:1% daanhtsojne adv ; ! adverbs.lexc Adverb

1% Esjkol-vuemine:1% Esjkol-vuemine adv ; ! adverbs.lexc Adverb
1% Esjkol-vuemine+OLang/UND:1% Esjkol-vuemine ACCRA-fem ; ! smi-sma-propernouns.lexc ProperNoun-smi

2% Medad+OLang/NOB:2% Medad LONDON-plc ; ! smi-sma-propernouns.lexc ProperNoun-smi



2% Raeffehth+N+Sem/Dummytag:2% Raeffehth N_ODD_C ; ! nouns.lexc NounNoPx
2% Raeffehth+N+CmpN/SgN+CmpN/PlG+Sem/Dummytag:2% Raeffeht ÅABPETJH ; ! nouns.lexc NounNoPx
2% Raeffehth+A+CmpN/SgN+CmpN/SgG+CmpN/PlG:2% Raeffieht hth_HTH_ODDNOCOMP ; ! adjectives.lexc Adjective
2% Raeffehth+A+CmpN/SgN+CmpN/SgG+CmpN/PlG:2% Raeffeht hth_HTH_ODD ; ! adjectives.lexc Adjective
2% Raeffehth+A+Err/Orth:2% Raeffehth#laakan PRED_0 ; ! adjectives.lexc Adjective

